---
title: "CHM"
author: "Maud OTELLO"
date: "2024-07-15"
output: word_document
---
Ce script a pour objectif d'explorer les résultats liées à un CHM moyen mesurée à des tampons de 15m de rayon. Il fait suite au script BD_env. Nous avons extrait sur les parcelles d'intérêt les

```{r package}
library(tidyverse) # Pour le langage et les fonction associées
library(sf)        # Pour manipuler les shp
library(raster)    # Pour manipuler les raster (.tif), désactive dplyr
```

On reprend ici l'extraction du CHM par placette. 

```{r environnement de travail, include = F}
# changer temporairement d'environnement de travail pour récup fichier
setwd("C:/Users/Maud Otello/Documents/cours_r/Stage_M2/Cartographie")

#importation des fichiers
Placettes <- st_read('RegenerationPlots.shp')
```

## Extraction

A partir d'un raster nous cherchons à savoir l'environnement lumineux sur les 15m environnant le centre des placettes.

```{r fonction CHM}
# Création de la fonction de CHM
Extraction_raster <- function(Buffer_Placettes, raster, type_et_annee) {

# Création CHM_médian
median_buffer<- raster::extract(raster, Buffer_Placettes,fun=median , na.rm=T) %>% as.data.frame() 
names(median_buffer)[1] <- paste0('Median_', type_et_annee)

# Création CHM Q1 (qualntile)
buffer_25<- raster::extract(raster, Buffer_Placettes,fun=function(x, na.rm){quantile(x, .25, na.rm=T)} )%>% as.data.frame()  

names(buffer_25)[1] <- paste0('Perc25_', type_et_annee)

# Création CHM Q3
buffer_75<- raster::extract(raster, Buffer_Placettes,fun=function(x, na.rm){quantile(x, .75, na.rm=T)} )%>% as.data.frame() 

names(buffer_75)[1] <- paste0('Perc75_', type_et_annee)

# Fusion de l'ensemble
var_raster_placettes <- cbind(Buffer_Placettes,median_buffer, buffer_25 , buffer_75) %>%# tout est dans le bon ordre : cbind
  st_drop_geometry() # geometry n'a plus d'interet à partir de là

return(var_raster_placettes)
}
```

Une fois cette fonction créée nous pouvons l'appliquer par années

```{r exemple CHM}
# selection des centres 'réels' sur la P1 / 6 /11
PlacettesP1_6_11 <- Placettes %>%
  filter(Plot %in% c(1,6,11)) %>% 
  filter(CoordType == 'RealCoord') 

# buffer 15m autour du centre des placettes
PlacettesP1_6_11_buffer <- st_buffer(PlacettesP1_6_11,15) 

# plot placettes
plot(st_geometry(PlacettesP1_6_11)) 

# plot placettes + buffer 15m
plot(st_geometry(PlacettesP1_6_11_buffer)) 

# remplacer WGS84 UTM 22N par RFGF95 UTM22N 
st_crs(PlacettesP1_6_11_buffer) <- st_crs(2972) 

# 2016
# Raster
CHM2016 <- raster('~/cours_r/Stage_M2/Cartographie/CHM_2016_P1_P6_P11_Paracou_RFGF95UTM22N.tif')

# Extraction 
var_chm_2016_buffer_placettes <- Extraction_raster(Buffer_Placettes = PlacettesP1_6_11_buffer, raster = CHM2016, type_et_annee = 'CHM_2016')

# 2013
# Raster
CHM2013 <- raster('~/cours_r/Stage_M2/Cartographie/CHM_2013_P1_P6_P11_Paracou_RFGF95UTM22N.tif')
# Extraction
var_chm_2013_buffer_placettes <- Extraction_raster(Buffer_Placettes = PlacettesP1_6_11_buffer, raster = CHM2013, type_et_annee = 'CHM_2013')

# 2009
# Raster
CHM2009 <- raster('~/cours_r/Stage_M2/Cartographie/CHM_2009_P1_P6_P11_Paracou_RFGF95UTM22N.tif')
# Extraction
var_chm_2009_buffer_placettes <- Extraction_raster(Buffer_Placettes = PlacettesP1_6_11_buffer, raster = CHM2009, type_et_annee = 'CHM_2009')
  
# 2004
# Raster
CHM2004 <- raster('~/cours_r/Stage_M2/Cartographie/CHM_2004_P1_P6_P11_Paracou_RFGF95UTM22N.tif')
# Extraction 
var_chm_2004_buffer_placettes <- Extraction_raster(Buffer_Placettes = PlacettesP1_6_11_buffer, raster = CHM2004, type_et_annee = 'CHM_2004')
```

Nous avons donc actuellement pour l'ensemble des années étudiées nous avons calculé : Q1, Q3 et la médiane. Nous allons nous intéresser aux médianes.

```{r median}
# Fusion des CHM
CHM_buffer <- var_chm_2004_buffer_placettes %>%
  dplyr::select(idRegePlot, Median_CHM_2004) %>%
  left_join(var_chm_2009_buffer_placettes %>%
              dplyr::select(idRegePlot, Median_CHM_2009),
            Median_CHM_2009, by = "idRegePlot") %>%
  left_join(var_chm_2013_buffer_placettes %>%
              dplyr::select(idRegePlot, Median_CHM_2013),
            Median_CHM_2013, by = "idRegePlot")%>%
  left_join(var_chm_2016_buffer_placettes %>%
              dplyr::select(idRegePlot, Median_CHM_2016)
            , Median_CHM_2016, by = "idRegePlot")
```

# Présence/absence
La question ici est celle de quelle année considère-t-on ? Car dans notre ancienne analyse la surface terrière associée était celle lors de l'observation.

/!\ pour des facilitation de code nous allons considérer que l'année CHM 2009 écrire 2008. Il devra être précisé pour toutes les manipulation de ce CHM. Et également qu'il s'agit des médianes et pas des moyennes.
```{r}
# Nom des colonnes
CHM_censusYear <- CHM_buffer %>%
  dplyr::select(-"Median_CHM_2004")

names(CHM_censusYear) <-  c("idRegePlot", "2008", "2013", "2016")

# Une ligne une année
CHM_censusYear <- CHM_censusYear %>%
   pivot_longer(
    cols = c("2008", "2013", "2016"),
    names_to = "CensusYear",
    values_to = "CHM"
  ) %>%
  mutate(CensusYear = as.integer(CensusYear))

# Fusion avec notre jeu de donnée
## Importation des données présence absence avec les années correspondantes
BD_esp_CHM <- read.csv("~/cours_r/Stage_M2/BD_esp_CHM.csv", row.names=1)
## Jointure
BD_CHM <- left_join(BD_esp_CHM, CHM_censusYear, by = c("idRegePlot","CensusYear"))

# Exportation
#write.csv(BD_CHM, file = "BD_CHM.csv")
```

C'est réussi bien jouée !

Fin de script
