---
title: "CHM"
author: "Maud OTELLO"
date: "2024-07-15"
output: word_document
---

Ce script a pour objectif d'explorer les résultats liés à un CHM moyen mesuré à des tampons de 15m de rayon. Il fait suite au script BD_env. Il constitut une réadaptation du script extraction réalisé par Thomas Gaquiert.

```{r package}
library(tidyverse) # Pour le langage et les fonction associées
library(sf)        # Pour manipuler les shp
library(raster)    # Pour manipuler les raster (.tif), désactive dplyr
library(nnet)      # Pour la regression logistique multinomiale
library(gtsummary) # Pour la summary de la reg-log-mult
library(corrplot)  # Pour les corrélations
```

Si utilisation d'une seule partie du script importer directement le jeu de donnée, et passer à la partie [Analyses]{.underline}. Sinon lancer la création du jeu de données.

```{r BD_CHM}
BD_CHM <- read.csv("~/cours_r/Stage_M2/BD_CHM.csv", row.names=1)
```

# Jeu de données

Le lancement de la création du jeu de donné reprend ici l'extraction du CHM par placette.

```{r environnement de travail, include = F}
# changer temporairement d'environnement de travail pour récup fichier
setwd("C:/Users/Maud Otello/Documents/cours_r/Stage_M2/Cartographie")

#importation des fichiers
Placettes <- st_read('RegenerationPlots.shp')
```

A partir d'un raster nous cherchons à savoir l'environnement lumineux sur les 15m environnant le centre des placettes.

```{r fonction CHM}
# Création de la fonction de CHM
Extraction_raster <- function(Buffer_Placettes, raster, type_et_annee) {

# Création CHM_médian
median_buffer<- raster::extract(raster, Buffer_Placettes,fun=median , na.rm=T) %>% as.data.frame() 
names(median_buffer)[1] <- paste0('Median_', type_et_annee)

# Création CHM Q1 (qualntile)
buffer_25<- raster::extract(raster, Buffer_Placettes,fun=function(x, na.rm){quantile(x, .25, na.rm=T)} )%>% as.data.frame()  

names(buffer_25)[1] <- paste0('Perc25_', type_et_annee)

# Création CHM Q3
buffer_75<- raster::extract(raster, Buffer_Placettes,fun=function(x, na.rm){quantile(x, .75, na.rm=T)} )%>% as.data.frame() 

names(buffer_75)[1] <- paste0('Perc75_', type_et_annee)

# Fusion de l'ensemble
var_raster_placettes <- cbind(Buffer_Placettes,median_buffer, buffer_25 , buffer_75) %>%# tout est dans le bon ordre : cbind
  st_drop_geometry() # geometry n'a plus d'interet à partir de là

return(var_raster_placettes)
}
```

Une fois cette fonction créée nous pouvons l'appliquer par années.

```{r exemple CHM}
# selection des centres 'réels' sur la P1 / 6 /11
PlacettesP1_6_11 <- Placettes %>%
  filter(Plot %in% c(1,6,11)) %>% 
  filter(CoordType == 'RealCoord') 

# buffer 15m autour du centre des placettes
PlacettesP1_6_11_buffer <- st_buffer(PlacettesP1_6_11,15) 

# plot placettes
plot(st_geometry(PlacettesP1_6_11)) 

# plot placettes + buffer 15m
plot(st_geometry(PlacettesP1_6_11_buffer)) 

# remplacer WGS84 UTM 22N par RFGF95 UTM22N 
st_crs(PlacettesP1_6_11_buffer) <- st_crs(2972) 

# 2016
# Raster
CHM2016 <- raster('~/cours_r/Stage_M2/Cartographie/CHM_2016_P1_P6_P11_Paracou_RFGF95UTM22N.tif')

# Extraction 
var_chm_2016_buffer_placettes <- Extraction_raster(Buffer_Placettes = PlacettesP1_6_11_buffer, raster = CHM2016, type_et_annee = 'CHM_2016')

# 2013
# Raster
CHM2013 <- raster('~/cours_r/Stage_M2/Cartographie/CHM_2013_P1_P6_P11_Paracou_RFGF95UTM22N.tif')
# Extraction
var_chm_2013_buffer_placettes <- Extraction_raster(Buffer_Placettes = PlacettesP1_6_11_buffer, raster = CHM2013, type_et_annee = 'CHM_2013')

# 2009
# Raster
CHM2009 <- raster('~/cours_r/Stage_M2/Cartographie/CHM_2009_P1_P6_P11_Paracou_RFGF95UTM22N.tif')
# Extraction
var_chm_2009_buffer_placettes <- Extraction_raster(Buffer_Placettes = PlacettesP1_6_11_buffer, raster = CHM2009, type_et_annee = 'CHM_2009')
  
# 2004
# Raster
CHM2004 <- raster('~/cours_r/Stage_M2/Cartographie/CHM_2004_P1_P6_P11_Paracou_RFGF95UTM22N.tif')
# Extraction 
var_chm_2004_buffer_placettes <- Extraction_raster(Buffer_Placettes = PlacettesP1_6_11_buffer, raster = CHM2004, type_et_annee = 'CHM_2004')
```

Nous avons donc actuellement pour l'ensemble des années étudiées nous avons calculé : Q1, Q3 et la médiane. Nous allons nous intéresser aux médianes.

```{r median}
# Fusion des CHM
CHM_buffer <- var_chm_2004_buffer_placettes %>%
  dplyr::select(idRegePlot, Median_CHM_2004) %>%
  left_join(var_chm_2009_buffer_placettes %>%
              dplyr::select(idRegePlot, Median_CHM_2009),
            Median_CHM_2009, by = "idRegePlot") %>%
  left_join(var_chm_2013_buffer_placettes %>%
              dplyr::select(idRegePlot, Median_CHM_2013),
            Median_CHM_2013, by = "idRegePlot")%>%
  left_join(var_chm_2016_buffer_placettes %>%
              dplyr::select(idRegePlot, Median_CHM_2016)
            , Median_CHM_2016, by = "idRegePlot")
```

La question ici est celle de quelle année considère-t-on ? Car dans notre ancienne analyse la surface terrière associée était celle lors de l'observation. Nous prenons de manière totalement subjective les années concordantes à 1an près.

/!\\ pour des facilitations de code nous allons considérer que l'année **CHM 2009 = CensusYear 2008**. Il devra être précisé pour toutes les manipulation de ce CHM. Et également qu'il s'agit **des médianes et pas des moyennes**. /!\\

```{r}
# Nom des colonnes
CHM_censusYear <- CHM_buffer %>%
  dplyr::select(-"Median_CHM_2004")

names(CHM_censusYear) <-  c("idRegePlot", "2008", "2013", "2016")

# Une ligne une année
CHM_censusYear <- CHM_censusYear %>%
   pivot_longer(
    cols = c("2008", "2013", "2016"),
    names_to = "CensusYear",
    values_to = "CHM"
  ) %>%
  mutate(CensusYear = as.integer(CensusYear))

# Fusion avec notre jeu de donnée
## Importation des données présence absence avec les années correspondantes
BD_esp_CHM <- read.csv("~/cours_r/Stage_M2/BD_esp_CHM.csv", row.names=1)
## Jointure
BD_CHM <- left_join(BD_esp_CHM, CHM_censusYear, by = c("idRegePlot","CensusYear"))
```

# Analyses

Nous avons extrait les données CHM maintenant reste plus qu'à observer sa répartition.

## CHM

Observons comment se répartie notre variable environnementale.

```{r description_CHM}
# Sommaire du CHM
summary(BD_CHM$CHM)

# Boxplot par année de recensement
BD_CHM %>%
  ggplot(aes(x = factor(CensusYear), y = CHM, fill = factor(CensusYear))) +
  geom_boxplot(outlier.shape = NA, alpha = 0.7) +
  geom_jitter(width = 0.2, alpha = 0.5, color = "black") +
  theme_linedraw() +
  labs(
    x = "Année de recensement",
    y = "Hauteur de canopée (en m)",
    title = "Distribution de la hauteur de canopée par année de recensement"
  ) +
  theme(
    legend.position = "none",  # Supprime la légende
    plot.title = element_text(hjust = 0.5),  # Centre le titre
    axis.text.x = element_text(angle = 45, hjust = 1)  # Rotation des étiquettes de l'axe x
  ) +
  scale_fill_brewer(palette = "Set2") +  # Utilise une palette de couleurs prédéfinie
  scale_x_discrete(name = "Année de recensement")  # Assure que l'axe x est bien nommé

# Histogramme
## Basique
BD_CHM %>%
  select(CHM)%>%
  ggplot(aes(x = CHM))+
   geom_histogram(breaks = seq(15,40, by = 1 ),fill = "turquoise3") +
    theme_light() +
    labs(x = "CHM", y = "Effectif") 

## Stylé
plot_CHM <- BD_CHM %>%
  ggplot(aes(x = CHM)) +
  geom_histogram(breaks = seq(15, 40, by = 1),
                 fill = "turquoise3",
                 color = "white",
                 alpha = 0.8) +
  geom_density(aes(y = ..count.. * 1), 
               color = "darkblue", 
               size = 1) +
  theme_minimal() +
  labs(
    x = "Hauteur de canopée (m)",
    y = "Effectif",
    title = "Distribution de la hauteur de canopée",
    subtitle = "Histogramme avec courbe de densité"
  ) +
  scale_x_continuous(breaks = seq(15, 40, by = 5)) +
  theme(
    plot.title = element_text(hjust = 0.5, face = "bold", size = 16),
    plot.subtitle = element_text(hjust = 0.5, face = "italic", size = 12),
    axis.title = element_text(face = "bold"),
    panel.grid.major = element_line(color = "gray80"),
    panel.grid.minor = element_line(color = "gray90")
  ) +
  annotate("text", x = 38, y = max(ggplot_build(last_plot())$data[[1]]$count), 
           label = paste("n =", nrow(BD_CHM)), 
           hjust = 1, vjust = 1, fontface = "italic", color = "gray30")

# Sauvegarde
ggsave(filename = "plot_CHM.pdf",
       plot = plot_CHM,
       width = 11, height = 8)
```

## Surface terrière

Nous souhaitons faire une comparaison entre la surface terrière et la hauteur de canopée. Nous allons donc ajouter au calcule la surface terrière

```{r importation Guyafor, include = F}
P1 <- read.csv("~/cours_r/Stage_M2/ParacouP1AllYears.csv", comment.char="#")
P6 <- read.csv("~/cours_r/Stage_M2/ParacouP6AllYears.csv", comment.char="#")
P11 <- read.csv("~/cours_r/Stage_M2/ParacouP11AllYears.csv", comment.char="#")

# Fusion des parcelles
Guyafor <- rbind(P1,P6,P11)
```

Essayons alors

```{r surface_terriere}
# Sélection des années RegePlot, individus vivants
BD_env <- Guyafor %>%
  filter(CensusYear %in% c(2008, 2013, 2016) &
           CodeAlive==1 ) %>%
  dplyr::select(idTree,Xutm,Yutm, Family,Genus,Species, CircCorr, CensusYear) %>% #drop columns
  st_as_sf(coords = c('Xutm', 'Yutm'), crs=2972) %>% # data.frame -> sf object 'POINT' avec crs RFGF95 UTM 22N
  dplyr::mutate(DBH=CircCorr/pi) %>%
  dplyr::mutate(ST=((((DBH/100)^2)*pi)/4)) # DBH en m par arbre

# Ensemble des données + placette
 BD_env_placette <- st_intersection(PlacettesP1_6_11_buffer, BD_env) %>% 
    st_drop_geometry() # retrait géométrie

# Calcule de la surface terrière
BD_env_placette <- BD_env_placette %>%
group_by(idRegePlot, CensusYear) %>% # calcule terrière par année
  dplyr::summarise(G = sum(ST), nombre_tiges = n()) %>%
# summarise : somme Surface Terriere par placette (m2) et nombre de tiges dans le buffer de 15m
ungroup()

# Reliage à id.Rege de la matrice des 6esp
BD_CHM <- dplyr::left_join(BD_CHM, BD_env_placette, by = c( "idRegePlot", "CensusYear"))

# Exportation
# write.csv(BD_CHM, file = "BD_CHM.csv")
```

## G vs CHM

Alors maintenant que nous avons fait tout cela, j'aimerai observer la variance entre mes variables. Nous souhaitons regarder les corrélations entre ces différentes variables. Pour cela nous allons réaliser un tableau de corrélation.

```{r correlation}
# Tableau des corrélations
cor_CHM <- BD_CHM_long %>%
  dplyr::select(CHM,G,DBH)%>%
  cor()

# Graphique des corrélations
cor_CHM %>%
corrplot(method = "color", 
         type = "upper", 
         order = "hclust",
         addCoef.col = "black", # Ajoute les coefficients de corrélation
         tl.col = "black", tl.srt = 45, # Couleur et rotation des labels
         diag = FALSE, # Ne pas afficher la diagonale
         col = colorRampPalette(c("blue", "white", "red"))(200))

```

On peut voir que les correlations sont positives. Elles nous donnent une idée de l'intensité et le sens de la relation entre nos variables.

```{r plots}
# G * CHM
BD_CHM %>%
  ggplot(aes(x = G*(10000 / (pi * 15^2)), y = CHM)) +
  geom_point()+
  labs(x ="G en m²/ha", y ="CHM (en m)" ) 
```

Une première queston serait de savoir combien nous disposons d'observations par espèces :\

```{r}
BD_CHM_long %>%
  group_by(espece)%>%
  count()
```

J'aimerai comparer l'intérêt d'ajouter le CHM à notre analyse en regardant si l'information apporté est supérieur ou inférieur à celui de la surface terrière. Nous allons comparer ces deux variables quantitatives par une analyse logistic avec une comparaison de l'Akaike Information criterion (AIC).

Régression logisitique multinomiale, car nous avons une espèce qui peut être présente ou absente, et on souhaite modéliser cette présence en fonction de facteurs explicatifs (CHM, G).

Pour notre analyse il nous faut pouvoir manipuler chaque ligne indépendamment donc nous allons convertir au format long avec une colonne qui indique le nom de l'espèce

```{r}
# Format long
BD_CHM_long <- BD_CHM %>%
  pivot_longer(
    cols = c(X1, X2, X3, X4, X5, X6),
    names_to = "espece",
    values_to = "presence"
  ) %>%
  filter(presence == 1) 

# Modèle logistique multinomiale
BD_CHM_long <- BD_CHM_long %>% 
  mutate(espece = as.factor(espece))

# CHM
model_CHM <- multinom(espece ~ CHM, data = BD_CHM_long)

summary(model_CHM)
# G
model_G <- multinom(espece ~ G, data = BD_CHM_long)

summary(model_G)

# DBH
model_DBH <- multinom(espece ~ DBH, data = BD_CHM_long)

summary(model_DBH)

#
# Conversion en m²/ha
conversion_factor <- 10000 / (pi * 15^2)
# Correlation plot
BD_CHM %>%
ggplot(aes(x = G * conversion_factor, y = CHM)) +
  geom_point() +
  labs(x = "Surface terrière", y = "Hauteur de canopée") +
  theme_minimal() 

```

Nous obtenons les AIC suivant :

CHM : 2355.171

G : 2390.383

L'évaluation de la différence entre modèle est faite de la manière suivante :

$$
\Delta AIC = AIC_G - AIC_{CHM} = 2390.383 - 2355.171 = 35.212
$$

$$
 AIC_G > AIC_{CHM}
$$

On obtient une différence de AIC de 35.212 \> 10, ce nous indique que le modèle utilisant les données de CHM est significativement meilleur que celui utilisant les données de surface terrière (G).

C'est quoi les coefficients montrée : log-odds ?
