---
title: "BD_env"
author: "Maud"
date: "2024-06-04"
output: word_document
---

Ce script est une reprise du document *Extraction.R* de T. Gaquiert avec les commentaires et test de M. Aubry-Kientz. L'objectif est de me faire la main et d'appliquer ses analyses à partir des données qui m'ont été fournies.

```{r environnement de travail, include = F}
# changer temporairement d'environnement de travail pour récup fichier
setwd("C:/Users/Maud Otello/Documents/cours_r/Stage_M2/Cartographie")

#importation des fichiers
Placettes <- st_read('RegenerationPlots.shp')
```

```{r Packages}
library(tidyverse) # Pour le langage et les fonction associées
library(sf)        # Pour manipuler les shp
library(raster)    # Pour manipuler les raster (.tif), désactive dplyr
```

# Création des variables environnementales

## Placette

Nous disposons de deux types de coordonnées (CoordType) : Réels/Théoriques. La 'Réels' correspond aux coordonées ajustés par correction de pentes.

```{r CoordType}
# 2 types de coordonnées : Réels / Théoriques
unique(Placettes$CoordType) 

# selection des centres 'réels' sur la P1 / 6 /11
PlacettesP1_6_11 <- Placettes %>%
  filter(Plot %in% c(1,6,11)) %>% 
  filter(CoordType == 'RealCoord') 

# buffer 15m autour du centre des placettes
PlacettesP1_6_11_buffer <- st_buffer(PlacettesP1_6_11,15) 

# plot placettes
plot(st_geometry(PlacettesP1_6_11)) 

# plot placettes + buffer 15m
plot(st_geometry(PlacettesP1_6_11_buffer)) 

# remplacer WGS84 UTM 22N par RFGF95 UTM22N 
st_crs(PlacettesP1_6_11_buffer) <- st_crs(2972) 
```

Il faut remplacer WGS84 UTM 22N par RFGF95 UTM22N car bien que le CRS soit équivalents, tous les objets doivent avoir le même système de projection pour les différentes extractions. L'information de localisation de chaque placette est contenue dans une donnée type point (géolocalisée). Nous allons définir l'environnement dans les 15m aux alentours du centre du subplot.

## Surface terrière

```{r importation Guyafor, include = F}
P1 <- read.csv("~/cours_r/Stage_M2/ParacouP1AllYears.csv", comment.char="#")
P6 <- read.csv("~/cours_r/Stage_M2/ParacouP6AllYears.csv", comment.char="#")
P11 <- read.csv("~/cours_r/Stage_M2/ParacouP11AllYears.csv", comment.char="#")

# Fusion des parcelles
Guyafor <- rbind(P1,P6,P11)
```

## 2016
Pour pouvoir comprendre comment ça fonctionne nous allons utiliser qu'une seule année dans un premier temps.

```{r Guyafor_2016}
# Sélection de l'années 2016 et des individus vivant
P1_6_11_2016 <- Guyafor %>%
  filter(CensusYear==2016 & CodeAlive==1) %>%
  dplyr::select(idTree,Xutm,Yutm, Family,Genus,Species, CircCorr) %>% #drop columns
  st_as_sf(coords = c('Xutm', 'Yutm'), crs=2972) %>% # data.frame -> sf object 'POINT' avec crs RFGF95 UTM 22N
  dplyr::mutate(DBH=CircCorr/pi) %>% dplyr::mutate(ST=((((DBH/100)^2)*pi)/4)) # DBH en mètres pour une Surface Terrière en m2
```

Maintenant je dispose d'un jeu de données avec mes surfaces terrières par placettes. Cette partie a été réalisé pour les individus avec un DBH \> 10cm.

Maintenant nous allons calculer par placette la surface terrière

```{r Surface terrière}
# vérification des crs

# intersection
var_ST <- st_intersection(PlacettesP1_6_11_buffer, P1_6_11_2016) %>% 
  group_by(idRegePlot) %>%  # group by identifiant unique placette
  dplyr::summarise(G = sum(ST), nombre_tiges = n()) %>% # summarise : somme Surface Terriere par placette (m2) et nombre de tiges dans le buffer de 15m
  st_drop_geometry() # Geometry inutile à présent, retour à un tibble
```

Maintenant nous disposons d'un jeu de données comprenant la surface terrière de l'année 2016.

## Création BD_env

Maintenant que nous disposons du jeu de données BD_esp_G nous pouvons faire une jointure entre les placettes et les années. Pour se faire nous allons dans un premier temps calculer par années les surfaces terrières.

Pour faire ça nous avons besoin uniquement des individus DBH \> 10 disponible dans Guyafor.

Les années sélectionnées correspondent à celles de BD_esp_G. Il n'y a pas eu d'inventaire Guyafor en 2002 et on note des anomalies pour l'année 2003. Il nous reste donc 7 années d'étude.
```{r importation BD_esp_G, incude = F}
BD_esp_G <- read.csv("~/cours_r/Stage_M2/BD_esp_G.csv"? row.names = 1)

# années concernées
BD_esp_G %>%
  distinct(CensusYear)
```


```{r env_years}
# Sélection des années RegePlot, individus vivants
BD_env <- Guyafor %>%
  filter(CensusYear %in% c(1992, 1993, 1995, 2005, 2008, 2013, 2016) &
           CodeAlive==1 ) %>%
  dplyr::select(idTree,Xutm,Yutm, Family,Genus,Species, CircCorr, CensusYear) %>% #drop columns
  st_as_sf(coords = c('Xutm', 'Yutm'), crs=2972) %>% # data.frame -> sf object 'POINT' avec crs RFGF95 UTM 22N
  dplyr::mutate(DBH=CircCorr/pi) %>%
  dplyr::mutate(ST=((((DBH/100)^2)*pi)/4)) # DBH en mètres pour une Surface Terrière en m2

# Ensemble des données + placette
 BD_env_placette <- st_intersection(PlacettesP1_6_11_buffer, BD_env) %>% 
    st_drop_geometry() # retrait géométrie
 
# Calcule de la surface terrière
BD_env_placette <- BD_env_placette %>%
  group_by(idRegePlot, CensusYear)  %>% # calcule la surface terrière par année
  dplyr::summarise(G = sum(ST), nombre_tiges = n()) %>%
 # summarise : somme Surface Terriere par placette (m2) et nombre de tiges dans le buffer de 15m
  ungroup()
```

Maintenant selon les analyses réalisées la création de la variable environnementale va fluctuer. Il nous faut : 
* BD_env_G (les 6esp)
* BD_JQ_G (Jacaranda & Qualea)
* BD_JV_G (Jacaranda & Vouacapou)
* BD_VP_1_G (Vouacapou & Pradosia)

/!\ récupérer la mise à jour

```{r BD_env_G}
# Reliage à id.Rege de la matrice des 6esp
BD_env_G <- dplyr::left_join(BD_esp_G, BD_env_placette, by = c( "idRegePlot", "CensusYear"))

#write.csv(BD_env_G, file = "BD_esp_env.csv")
# sélection colonnes d'intérêts 
BD_env_G <- BD_env_G  %>% 
  select(id, CensusYear, Plot, idRegePlot, idTree, DBH, G, nombre_tiges)

#exportation
write.csv(BD_env_G, file = "BD_env_G.csv")
```


```{r BD_JQ_G}
# Reliage à id.Rege de la matrice Jacaranda & Qualea
BD_JQ_G <- dplyr::left_join(BD_JQ, BD_env_placette, by = c("idRegePlot", "CensusYear"))

# sélection colonnes d'intérêts 
BD_JQ_G <- BD_JQ_G  %>% 
  select(id, CensusYear, Plot, idRegePlot, idTree, DBH, G, nombre_tiges)

#exportation
write.csv(BD_JQ_G, file = "BD_JQ_G.csv")
```


```{r BD_JV_G}
# Reliage à id.Rege de la matrice (Jacaranda & Vouacapou)
BD_JV_G <- dplyr::left_join(BD_JV_1, BD_env_placette, by = c( "idRegePlot", "CensusYear"))

# sélection colonnes d'intérêts 
BD_JV_G <- BD_JV_G  %>% 
  select(id, CensusYear, Plot, idRegePlot, idTree, DBH, G, nombre_tiges)

#exportation
write.csv(BD_JV_G, file = "BD_JV_G.csv")
```


```{r BD_VP_G}
# Reliage à id.Rege de la matrice Vouacapou & Pradosia
BD_VP_G <- dplyr::left_join(BD_VP_1, BD_env_placette, by = c( "idRegePlot", "CensusYear"))

# sélection colonnes d'intérêts 
BD_VP_G <- BD_VP_G  %>% 
  select(id, CensusYear, Plot, idRegePlot, idTree, DBH, G, nombre_tiges)

#exportation
write.csv(BD_VP_G, file = "BD_VP_G.csv")
```

Nous avons un total de 1344 lignes car nous disposons de 7 années pour 192 placettes au total.

## Extraction CHM

A partir d'un raster nous cherchons à savoir l'environnement lumineux sur les 15m environnant le centre des placettes.

```{r fonction CHM}
# Création de la fonction de CHM
Extraction_raster <- function(Buffer_Placettes, raster, type_et_annee) {

# Création CHM_médian
median_buffer<- raster::extract(raster, Buffer_Placettes,fun=median , na.rm=T) %>% as.data.frame() 
names(median_buffer)[1] <- paste0('Median_', type_et_annee)

# Création CHM Q1 (qualntile)
buffer_25<- raster::extract(raster, Buffer_Placettes,fun=function(x, na.rm){quantile(x, .25, na.rm=T)} )%>% as.data.frame()  

names(buffer_25)[1] <- paste0('Perc25_', type_et_annee)

# Création CHM Q3
buffer_75<- raster::extract(raster, Buffer_Placettes,fun=function(x, na.rm){quantile(x, .75, na.rm=T)} )%>% as.data.frame() 

names(buffer_75)[1] <- paste0('Perc75_', type_et_annee)

# Fusion de l'ensemble
var_raster_placettes <- cbind(Buffer_Placettes,median_buffer, buffer_25 , buffer_75) %>%# tout est dans le bon ordre : cbind
  st_drop_geometry() # geometry n'a plus d'interet à partir de là

return(var_raster_placettes)
 
}
```

Une fois cette fonction créée nous pouvons l'appliquer

```{r exemple CHM}
# CHM 2016
CHM2016 <- raster('~/cours_r/Stage_M2/Cartographie/CHM_2016_P1_P6_P11_Paracou_RFGF95UTM22N.tif')


var_chm_2016_buffer_placettes <- Extraction_raster(Buffer_Placettes = PlacettesP1_6_11_buffer, raster = CHM2016, type_et_annee = 'CHM_2016')


# CHM 2004
CHM2004 <- raster('~/cours_r/Stage_M2/Cartographie/CHM_2004_P1_P6_P11_Paracou_RFGF95UTM22N.tif')

var_chm_2004_buffer_placettes <- Extraction_raster(Buffer_Placettes = PlacettesP1_6_11_buffer, raster = CHM2004, type_et_annee = 'CHM_2004')
```

## Assemblage

Comme tout a été réaliser nous allons venir joindre G & CHM puis les extraire en un fichier csv, afin de pouvoir l'utiliser sans avoir à faire tourner ce script.

```{r G & CHM}
# Fusion placette
RegePlots_varEnv<- left_join(var_ST, var_chm_2016_buffer_placettes %>%
                               dplyr::select(-c(Line, Column, CoordType)) , by='idRegePlot') %>%
  left_join(var_chm_2004_buffer_placettes %>%
              dplyr::select(-c(Plot,Line, Column, CoordType)) , by='idRegePlot')

# Extraction du tiddle
#write.csv(RegePlots_varEnv, file ="Var_lux(2004_2016).csv")
```

Le document créé contient les informations sur les CHM des années 2004 et 2016, la surface terrière de la parcelle 1.

Pour la suite des manipulations j'aurais besoin de savoir de quel plot font partie chaque subplot.



