---
title: "BD_esp"
author: "Maud"
date: "2024-06-07"
output: word_document
---

Ce script fait suite au document **Extraction.rmd**. Il a pour objectif de mettre en place une matrice de présence-absence des espèces pour faire tourner nos modèles. Cette matrice sera sous deux formes. Une pour évaluer l'impacte de la surface terrière (toutes les années), l'autre pour les CHM (années LiDAR).

```{r environnement de travail, include = F}
setwd("C:/Users/Maud Otello/Documents/cours_r/Stage_M2")
```

```{r Packages}
library(tidyverse) # Pour le langage et les fonction associées
library(sf)        # Pour manipuler les shp
library(Rmisc)     # Pour summarySE
library(dplyr)     # car par idnavertance désactivé
library(data.table)# le package des fonctions
```

Dans un premier temps, une ligne = 1 individu. Pour se faire il nous faut réaliser une jointure entre les placettes, et les arbres. Notre modèle réalisera ces probabilités que sur les juvéniles et les arbres adultes contenue dans les 5m de rayons de placette.

## Juveniles

Maintenant nous allons vérifier que les subplots correspondent bien pour les Juveniles (DBH \< 10cm).

```{r importation Juveniles, include = F}
Guyafor_Juveniles <- read.csv("~/cours_r/Stage_M2/2024ParacouJuveniles(v2).csv", sep=";", comment.char="#")
```

```{r Juveniles}
# Mise en forme du df
Juveniles <- Guyafor_Juveniles %>%
  filter(Protocole == "Regeneration")%>%
  mutate(scientificName = paste(Genus, Species, sep = " "),
           DBH = Circ/pi)

# Application des filtres
Juveniles <- Juveniles %>%
  filter(!is.na(Xutm) & 
    Plot %in% c(1, 6, 11) & 
    CodeAlive == 1) %>%
  st_as_sf(coords = c("Xutm", "Yutm"), 
           crs = st_crs(2972))
```

Maintenant localisons les juvéniles dans leurs bonnes placettes.

```{r environnement de travail, include = F}
# changer temporairement d'environnement de travail pour récup fichier
setwd("C:/Users/Maud Otello/Documents/cours_r/Stage_M2/Cartographie")

#importation des fichiers
Placettes <- st_read('RegenerationPlots.shp')
```

```{r Juveniles_placette}
# Sélection des centres 'réels' 
PlacettesP1_6_11 <- Placettes %>% 
  filter(Plot %in% c(1,6,11) &
           CoordType == 'RealCoord')  

# Réajustement du crs 
st_crs(PlacettesP1_6_11) <- st_crs(2972) 

# buffer 5m autour du centre des placettes 
PlacettesP1_6_11_buffer5m <- st_buffer(PlacettesP1_6_11,5)  

# Fusion des placettes aux Juveniles
Juveniles_placette <- st_intersection(PlacettesP1_6_11_buffer5m, Juveniles)

# Pas besoin de la spatialisation anymore + Guyafor pas 2002 + pas 2003, P1 & 6
Juveniles_placette <- Juveniles_placette %>%
  filter(CensusYear != 2002)%>%
  filter(CensusYear != 2003)%>%
  st_drop_geometry() # Geometry inutile à présent, retour à un tibble

# Création d'un data.frame
#write.csv(Juveniles_placette,file ="Juveniles_placette.csv")
```

Normalement regeneration plots constitut l'inventaire de 25 espèces. Ce n'est pas tout à fait notre cas dans notre jeu de donnée, alors nous allons appliquer un filtre.

```{r scientificName}
# Dispose de seulement 24 espèces
unique_x <- unique(Juveniles_placette$scientificName)

scientificName_25 <- c("Symphonia globulifera","Moronobea coccinea", "Iryanthera hostmannii", "Vouacapoua americana", "Recordoxylon speciosum", "Symphonia sp.1", "Sterculia pruriens", "Bocoa prouacensis", "Iryanthera sagotiana", "Eperua grandiflora", "Tachigali melinonii", "Carapa surinamensis", "Eperua falcata", "Dicorynia guianensis", "Sextonia rubra", "Andira coriacea", "Virola michelii", "Virola surinamensis", "Pradosia cochlearia", "Didymopanax decaphyllus", "Qualea rosea", "Jacaranda copaia", "Goupia glabra", "Sterculia speciosa", "Platonia insignis")

# vérifier les différences
setdiff(unique_x, scientificName_25)

Juveniles_placette <- Juveniles_placette %>%
  filter(scientificName %in% scientificName_25)
```

## Correction des diamètres (version 1)

Lors du protocole, à l'année N+1, nous avons pu voir que certains individus disposent de DBH\<1 cm. Cela a pu être expliqué par la présence de blessures. Notre étude s'intéresse à la compétition à la lumière. En incluant ces erreurs cela influencerait les résultats relier à la lumière. Pour pallier, nous proposons à l'aide du Package *treedData::DiameterCorrect* (Badouard et al, 2022) pour nous permettre d'appliquer une correction sur les diamètres aux valeurs abbérantes.

```{r fonctions}
source("C:/Users/Maud Otello/Documents/cours_r/Stage_M2/script/DiameterCorrection.R")

source("C:/Users/Maud Otello/Documents/cours_r/Stage_M2/script/UniqueMeasurement.R")

source("C:/Users/Maud Otello/Documents/cours_r/Stage_M2/script/GenerateComment.R")

source("C:/Users/Maud Otello/Documents/cours_r/Stage_M2/script/PunctualErrorDetection.R")

source("C:/Users/Maud Otello/Documents/cours_r/Stage_M2/script/ComputeIncrementation.R")

source("C:/Users/Maud Otello/Documents/cours_r/Stage_M2/script/RegressionInterpolation.R")

source("C:/Users/Maud Otello/Documents/cours_r/Stage_M2/script/Select2FramingValues.R")

source("C:/Users/Maud Otello/Documents/cours_r/Stage_M2/script/Individual Diameter Shift Correction.R")

source("C:/Users/Maud Otello/Documents/cours_r/Stage_M2/script/Correction of 2 diameter values.R")

source("C:/Users/Maud Otello/Documents/cours_r/Stage_M2/script/DiameterCorrectionPlot.R")
```

```{r DBH_corr}
Juveniles_acorr <- Juveniles_placette %>%
  select(Plot, idTree, idRegePlot,scientificName, DBH,CensusYear,POM,CodeAlive)

colnames(Juveniles_acorr) <- c("Plot","IdTree","idRegePlot", "ScientificName_TreeDataCor", "Diameter", "Year", "POM","LifeStatus")
  
Juveniles_acorr <- Juveniles_acorr %>%
  mutate(
  IdTree = as.character(IdTree),
  ScientificName_TreeDataCor = as.character(ScientificName_TreeDataCor),
  Diameter = as.numeric(Diameter),
  Year = as.numeric(Year),
  POM = as.factor(POM)
)
# application fonction  
Juveniles_corr <- DiameterCorrection(Juveniles_acorr, NegativeGrowthThreshold = 0,
                   WhatToCorrect = c("punctual", "shift"),
                   CorrectionType = c("individual"), 
                   DBHCorForDeadTrees = F)
```

Nous allons regarder l'ensemble des plots pour pouvoir

```{r DBH_corr}
# Vérification sur 4 espèces sans changement
Juveniles_4_corr  <- Juveniles_corr %>%
  filter(IdTree %in% c(82849, 285609,  285710, 285831)) %>%
  mutate(POM = 130) %>%
  dplyr::rename(ScientificName = ScientificName_TreeDataCor)%>%
DiameterCorrectionPlot(OnlyCorrected = F,
                       SeveralWindows = T)
# Espèces d'intérêts
esp_6 <- c("Dicorynia guianensis", "Pradosia cochlearia", "Iryanthera sagotiana", "Qualea rosea", "Vouacapoua americana", "Jacaranda copaia")

# Exportation
write.csv(Juveniles_corr, file = "Juveniles_esp_6_corr.csv")
```

Un affichage des plots a été réalisé dans le document \*\* par Vincyane Badouart qui permet de voir que la fonction à certain moment créée un biais de sur-croissance.

```{r Juveniles_esp_6, include = F}
# importation des valeurs corrigées
Juveniles_esp_6_corr <- read.csv("~/cours_r/Stage_M2/Juveniles_esp_6_corr.csv", row.names = 1)
```

Maintenant que nous avons nos espèces d'intérêt nous allons changer le nom de nos colonnes.

```{r DBH_corr_2}
# changement du nom des colonnes
Juveniles_esp_6 <- Juveniles_esp_6_corr %>%
  as.data.frame() %>%
  dplyr::rename(idTree = IdTree,
         CensusYear = Year,
         DBH = Diameter,
         DBH_corr = Diameter_TreeDataCor,
         scientificName = ScientificName_TreeDataCor) %>%
  select(Plot, CensusYear, idTree, idRegePlot, DBH_corr, scientificName)

# Renommer la colonne DBH_corriger pour pouvoir fusionner
Juveniles_esp_6 <- Juveniles_esp_6 %>%
  dplyr::rename(DBH = DBH_corr)

# Filtrage des DBH < 1
Juveniles_esp_6 <- Juveniles_esp_6 %>%
  filter(DBH > 1 &
           scientificName %in% esp_6)

# exportation
 write.csv(Juveniles_esp_6, file = "Juveniles_esp_6.csv")
```

Je tiens à dire qu'en éliminant les DBH \< 1 nous perdons bien 1853 observations. Sur un total de 7 années pour 6 espèces.

## Adultes

On veut qu'il nous filtre tous les arbres présents aux seins de nos placettes de 5m de rayon (PlacetteP1_6_11_buffer5m). Normalement lorsque je fais une intersection il me prend que ce qui se superpose (à vérifier).

```{r importation Guyafor, include = F}
P1 <- read.csv("~/cours_r/Stage_M2/ParacouP1AllYears.csv", comment.char="#")
P6 <- read.csv("~/cours_r/Stage_M2/ParacouP6AllYears.csv", comment.char="#")
P11 <- read.csv("~/cours_r/Stage_M2/ParacouP11AllYears.csv", comment.char="#")

# Fusion des parcelles
Guyafor <- rbind(P1,P6,P11)

```

Nous avons besoin d'une liste des 6 espèces relevés dans Regeneration Plots.

```{r Adulte}
# Création d'une colonne scientificName,DBH
Adultes <- Guyafor %>%
  mutate(scientificName = paste(Genus, Species, sep = " "),
         DBH = Circ/pi)

# Application des filtres
Adultes <- Adultes %>%
  filter(!is.na(Xutm) & 
    Plot %in% c(1, 6, 11) & 
    CodeAlive == 1 &
    CensusYear %in% c(1992, 1993, 1995, 2005, 2008, 2013, 2016) &
      scientificName %in% esp_6) %>%
# géolocalisation de guyafor
  st_as_sf(coords = c("Xutm", "Yutm"), 
           crs = st_crs(2972)) 
# fusion 
Adultes_P1_6_11 <- st_intersection(PlacettesP1_6_11_buffer5m, Adultes)

# Pas besoin de la spatialisation anymore
Adultes_P1_6_11 <- Adultes_P1_6_11 %>%
  st_drop_geometry() 
```

## Fusion de l'ensemble

```{r Adultes & Juveniles}
# Sélection des colonnes d'intérêts
Adultes_fin <- Adultes_P1_6_11 %>%
select(Plot, CensusYear, idRegePlot, idTree, scientificName, DBH)

# Combinaison
Guyafor_fin <- rbind(Juveniles_esp_6, Adultes_fin)

write.csv(Guyafor_fin, file = "Guyafor_fin.csv")
```

Nous avons un dataset de 1635 observations.

# Matrices

Selon les modèles utilisées les matrices ne seront pas les mêmes. Dans cette section, se trouve la création de chacun de ces jeux de données. Pour rappel nous ne travaillons que sur les 6 espèces d'intérêts. Afin d'aisement pouvoir interpréter les sorties de modèles nous allons factoriser nos noms scientifiques en numéros.

```{r scientificName_fac}
# Associons un numéro unique à ces scientificNames
Guyafor_AJ <- Guyafor_fin %>%
  dplyr::mutate(scientificName = recode(scientificName,
                                  "X1" = "Iryanthera sagotiana",
                                  "X2" = "Qualea rosea",
                                  "X3" = "Vouacapoua americana",
                                  "X4" = "Pradosia cochlearia",
                                  "X5" = "Jacaranda copaia",
                                  "X6" = "Dicorynia guianensis"))
unique(Guyafor_AJ$scientificName)
```

il y a un problème d'ncodage de cette partie à repréndre ultérieurement

```{r}
Guyafor_AJ <- Guyafor_fin %>%
  mutate(scientificName = case_when(
    scientificName == "X1" ~ "Iryanthera sagotiana",
    scientificName == "X2" ~ "Qualea rosea",
    scientificName == "X3" ~ "Vouacapoua americana",
    scientificName == "X4" ~ "Pradosia cochlearia", 
    scientificName == "X5" ~ "Jacaranda copaia",
    scientificName == "X6" ~ "Dicorynia guianensis",
    TRUE ~ scientificName
  ))

test <- data.frame(
  scientificName = c("Iryanthera sagotiana", "Qualea rosea", "Vouacapoua americana","Pradosia cochlearia", "Jacaranda copaia", "Dicorynia guianensis")
)

test %>%
  dplyr::mutate(scientificName = 
```

Pour la création de notre matrice, nous allons partir d'un data.frame qu'on passera sous un format long. On aura en colonne les espèces et en ligne soit une présence (1), soit une absence (0). Nous considérons la présence de notre espèce *S* dans le pool d'étude. Il représente pour chaque individu *S* leur présence 1 et 0 pour toutes les autres espèces (pseudo-absence).

#AAAAAAAAAAAAAAAAAAAAAAAAAAAHHHHHHHHHHHHHHHHHHHHHHHHHHHHHHHHHHHHHH Rien ne va plus, il ne veut pas me recode, l'ordre des colonnes n'est pas le bon.

```{r guyafor_matrice}
#Création de la matrice avec pivot_wider
Guyafor_matrix <- Guyafor_AJ %>%
  group_by(CensusYear, Plot, idRegePlot, idTree, DBH, scientificName) %>% #pour que chaque ligne soit unique
  dplyr::summarise(presence = ifelse(n() > 0, 1, 0)) %>% # ajout d'un numéro 1 si présence et d'un 0 si pas, n() représente le comptage par ligne 
  pivot_wider(
    names_from = scientificName,
    values_from = presence,
    values_fill = 0) %>%
  ungroup()

Guyafor_matrix <- Guyafor_matrix %>%
  dplyr::mutate(id = row_number()) # nécessité d'un numéro d'observation

# Renommons les collones
names(Guyafor_matrix)
rename(Guyafor, c("CensusYear", "Plot", "idRegePlot", "idTree", "DBH", "X1", "X2","X6", "X3", "X4", "X5", "X6"))
Guyafor_matrix <- Guyafor_matrix %>%
  rename("X1" = "Iryanthera sagotiana",
                                  "X2" = "Qualea rosea",
                                  "X3" = "Vouacapoua americana",
                                  "X4" = "Pradosia cochlearia",
                                  "X5" = "Jacaranda copaia",
                                  "X6" = "Dicorynia guianensis")

# transformation en entier les colonnes spécifiées dans esp_6
Guyafor_matrix <- Guyafor_matrix %>%
  mutate(across(all_of(as.character(1:6), as.integer)) 
```

### Exportation

Maintenant que la matrice est crée, il ne nous reste plus qu'à exporter selon le types de donnée environnementale. Pour la sélection des dates CHM par rapport au lidar : if_esle(CensusYear,N,N+1).

*BD = Base de donnée*

Les années associées au LiDAR sont différentes de celle de la surface terrière.

```{r BD_esp}
# Années LiDAR
CensusYear_LiDAR <- c(2008,2013,2016)
# Pour le CHM
BD_esp_CHM <- Guyafor_matrix %>%
    filter (CensusYear %in% CensusYear_LiDAR)

# Pour la G
BD_esp_G <- Guyafor_matrix
# Création .csv
#write.csv(BD_esp_G, file = "BD_esp_G.csv")
#write.csv(BD_esp_CHM, file = "BD_esp_CHM.csv")
```

Pour la suite de ce script il nous suffira d'importer le jeu de donnée BD_esp_G. Pour rappel :

1.  Iryanthera sagotiana

2.  Qualea rosea

3.  Vouacapoua americana

4.  Pradosia cochlearia

5.  Jacaranda copaia

6.  Dicorynia guianensis

```{r importation BD_esp, include = F}
BD_esp <- read.csv("~/cours_r/Stage_M2/BD_esp_G.csv")


BD_esp <- BD_esp %>%
  select(-X)
```

Quelque soit les espèces sélectionnée nous sommes à 1620 observations parce que la création des colonnes a été faite depuis les 6 espèces il suffit pour chaque BD filtrer lorsque pour les deux les occurences sont vides.

## BD_JQ

En faisant tourner sur le premier modèle, nous cherchons à voir les proportions initiales (paramètre alpha, intersection). Pour vérifier que le modèle fait bien ce qu'on lui demande dans un premier temps nous le faisons tourner sur *Qualea rosea* et *Jacaranda coapia*. Ces espèces sont respectivement la plus abondante et la moins abondante.

```{r BD_JQ}
BD_JQ <- BD_esp %>%
  select(id,CensusYear,Plot,idRegePlot,idTree,DBH, '5', '2')%>%
  mutate(X = as.numeric(`5`) + as.numeric(`2`)) %>%
  filter(X >= 1)%>%
  select(-X)

write.csv(BD_JQ, file = "BD_JQ.csv")
```

Il servira également à faire tourner sur le deuxième modèle, où nous cherchons à savoir s'il nous prédit bien s'il y a des espèces qui ont plus ou moins tendance à être dans la canopée que l'on traduirait par le fait d'avoir de gros diamètre. Nous avons comme espèce de canopée *Qualea rosea* et *Jacaranda coapia* présente qu'en sous bois dans notre jeu de donnée.

## BD_JV

En faisant tourner sur le deuxième modèle, nous cherchons à savoir l'affinité à la lumière. En d'autres termes, si lorsque l'on augmente la surface terrière, la présence de *Jacaranda copaia* diminue ? Et inversement pour *Vouacapoua americana* ?

```{r BD_JV}
# Version 1 testée sur la surface terrière (G)
BD_JV_1 <- BD_esp %>%
  select(id,CensusYear,Plot,idRegePlot,idTree,DBH, '5', '3')%>%
  mutate(X = as.numeric(`5`) + as.numeric(`3`)) %>%
  filter(X >= 1)%>%
  select(-X)

#exportation
write.csv(BD_JV_1, file = "BD_JV_1.csv")

# Version 2 testée sur le CHM
BD_JV_2 <- BD_esp %>%
  select(id,CensusYear,Plot,idRegePlot,idTree,DBH, '5', '3')%>%
  filter (CensusYear %in% CensusYear_LiDAR)%>%
  mutate(X = as.numeric(`5`) + as.numeric(`3`)) %>%
  filter(X >= 1)%>%
  select(-X)
```

## BD_VP

En faisant tourner sur le troisième modèle, nous cherchons à savoir si le modèle s'adapte mieux à des tempéraments changeant. Nous avons pour cela deux espèces une qui change et l'autre pas. Nous avons *Pradosia cochlearia* qui est d'abord ombre puis lumière, et *Vouacapoua americana* qui est tolérant toute sa vie. Pour cela nous allons ajouter un paramètre X² (élevé au carrée ce qui nous donne une équation en forme de polynôme du 2nd degré).

```{r BD_VP}
# Version 1 testée sur la surface terrière (G)
BD_VP_1 <- BD_esp %>%
  select(id,CensusYear,Plot,idRegePlot,idTree,DBH, "3", "4") %>%
  mutate(X = as.numeric(`4`) + as.numeric(`3`)) %>%
  filter(X >= 1)%>%
  select(-X)
# exportation
write.csv(BD_VP_1, file = "BD_VP_1.csv")

# Version 2 testée sur le CHM
BD_VP_2 <- BD_esp %>%
  select(id,CensusYear,Plot,idRegePlot,idTree,DBH, "3", "4")%>%
  filter (CensusYear %in% CensusYear_LiDAR)%>%
  mutate(X = as.numeric(`4`) + as.numeric(`3`)) %>%
  filter(X >= 1)%>%
  select(-X)
```

Fin du script
