---
title: "BD_esp"
author: "Maud"
date: "2024-06-07"
output: word_document
---

Ce script fait suite au document **Extraction.rmd**. Il a pour objectif de mettre en place une matrice de présence-absence des espèces pour faire tourner nos modèles. Cette matrice sera sous deux formes. Une pour évaluer l'impacte de la surface terrière (toutes les années), l'autre pour les CHM (années LiDAR).

```{r environnement de travail, include = F}
setwd("C:/Users/Maud Otello/Documents/cours_r/Stage_M2")
```

```{r Packages}
library(tidyverse) # Pour le langage et les fonction associées
library(sf)        # Pour manipuler les shp
library(dplyr)     # car par idnavertance désactivé
library(data.table)# le package des fonctions
```

Dans un premier temps, une ligne = 1 individu. Pour se faire il nous faut réaliser une jointure entre les placettes, et les arbres. Notre modèle réalisera ces probabilités que sur les juvéniles et les arbres adultes contenue dans les 5m de rayons de placette.

## Juveniles

Maintenant nous allons vérifier que les subplots correspondent bien pour les Juveniles (DBH \< 10cm).

```{r importation Juveniles, include = F}
Guyafor_Juveniles <- read.csv("~/cours_r/Stage_M2/2024ParacouJuveniles(v2).csv", sep=";", comment.char="#")
```

```{r Juveniles}
# Création d'une colonne scientificName
Juveniles <- Guyafor_Juveniles %>%
  mutate(scientificName = paste(Genus, Species, sep = " "))

# Création d'une colonne DBH
Juveniles <- Juveniles %>%
  mutate(DBH = Circ/pi)

# Application des filtres
Juveniles <- Juveniles %>%
  filter(!is.na(Xutm) & 
    Plot %in% c(1, 6, 11) & 
    CodeAlive == 1) %>%
  st_as_sf(coords = c("Xutm", "Yutm"), 
           crs = st_crs(2972)) 

# vérifier qu'on ne "perde" pas d'arbres en route! (pour les autres parcelles et les autres années)
length(Juveniles$idTree)
```

Maintenant localisons les juvéniles dans leurs bonnes placettes.

```{r environnement de travail, include = F}
# changer temporairement d'environnement de travail pour récup fichier
setwd("C:/Users/Maud Otello/Documents/cours_r/Stage_M2/Cartographie")

#importation des fichiers
Placettes <- st_read('RegenerationPlots.shp')
```

```{r juveniles_P1_6_11}
# Sélection des centres 'réels' 
PlacettesP1_6_11 <- Placettes %>% 
  filter(Plot %in% c(1,6,11) &
           CoordType == 'RealCoord')  

# Réajustement du crs 
st_crs(PlacettesP1_6_11) <- st_crs(2972) 

# buffer 5m autour du centre des placettes 
PlacettesP1_6_11_buffer5m <- st_buffer(PlacettesP1_6_11,5)  

# Fusion des placettes aux Juveniles
juveniles_P1_6_11 <- st_intersection(PlacettesP1_6_11_buffer5m, Juveniles)

# Pas besoin de la spatialisation anymore + Guyafor pas 2002
juveniles_P1_6_11 <- juveniles_P1_6_11 %>%
  filter(CensusYear != 2002)%>%
  st_drop_geometry() # Geometry inutile à présent, retour à un tibble

# Création d'un data.frame
#write.csv(juveniles_P1_6_11,file ="juveniles_P1_6_11.csv")
```

Alors on peut voir qu'il existe une très grande différence de variation entre les parcelles. Il existe quand même une grande différence observation entre les 3 parcelles sur l'ensemble des années P1 = 582, P6 = 455, P11 = 923. La P11 a quasiment le double d'individus ! Intéressant de voir la distribution de l'ensemble de ces données.

## Correction des diamètres

Lors du protocole, à l'année N+1, nous avons pu voir que certains individus disposent de DBH\<1 cm. Cela a pu être expliqué par la présence de blessures. Notre étude s'intéresse à la compétition à la lumière. En incluant ces erreurs cela influencerait les résultats relier à la lumière. Pour pallier, nous proposons à l'aide du Package treed::DiameterCorrect (Badouard et al, 2022) pour nous permettre d'appliquer une correction sur les diamètres aux valeurs abérantes.

```{r fonctions}
source("C:/Users/Maud Otello/Documents/cours_r/Stage_M2/script/DiameterCorrection.R")

source("C:/Users/Maud Otello/Documents/cours_r/Stage_M2/script/UniqueMeasurement.R")

source("C:/Users/Maud Otello/Documents/cours_r/Stage_M2/script/GenerateComment.R")

source("C:/Users/Maud Otello/Documents/cours_r/Stage_M2/script/PunctualErrorDetection.R")

source("C:/Users/Maud Otello/Documents/cours_r/Stage_M2/script/ComputeIncrementation.R")

source("C:/Users/Maud Otello/Documents/cours_r/Stage_M2/script/RegressionInterpolation.R")

source("C:/Users/Maud Otello/Documents/cours_r/Stage_M2/script/Select2FramingValues.R")

source("C:/Users/Maud Otello/Documents/cours_r/Stage_M2/script/Individual Diameter Shift Correction.R")

source("C:/Users/Maud Otello/Documents/cours_r/Stage_M2/script/Correction of 2 diameter values.R")
```

```{r DBH_corr}
juveniles_corr <- juveniles_P1_6_11 %>%
  select(Plot, idTree,scientificName, DBH,CensusYear,POM,CodeAlive)

colnames(juveniles_corr) <- c("Plot","IdTree", "ScientificName_TreeDataCor", "Diameter", "Year", "POM","LifeStatus")
  
juveniles_corr <- juveniles_corr %>%
  mutate(
  IdTree = as.character(IdTree),
  ScientificName_TreeDataCor = as.character(ScientificName_TreeDataCor),
  Diameter = as.numeric(Diameter),
  Year = as.factor(Year),
  POM = as.numeric(POM)
)
  
juveniles_P1_6_11_corr <- DiameterCorrection(juveniles_corr, NegativeGrowthThreshold = 0,
                   WhatToCorrect = c("punctual", "shift"),
                   CorrectionType = c("individual"), 
                   DBHCorForDeadTrees = F)
# exportation
#write.csv(juveniles_P1_6_11_corr, file = "juveniles_P1_6_11_corr.csv")
```

Les résultats du diamètre corriger est extrêmement chelou.

## Adultes

On veut qu'il nous filtre tous les arbres présents aux seins de nos placettes de 5m de rayon (PlacetteP1_6_11_buffer5m). Normalement lorsque je fais une intersection il me prend que ce qui se superpose (à vérifier).

```{r importation Guyafor, include = F}
P1 <- read.csv("~/cours_r/Stage_M2/ParacouP1AllYears.csv", comment.char="#")
P6 <- read.csv("~/cours_r/Stage_M2/ParacouP6AllYears.csv", comment.char="#")
P11 <- read.csv("~/cours_r/Stage_M2/ParacouP11AllYears.csv", comment.char="#")

# Fusion des parcelles
Guyafor <- rbind(P1,P6,P11)
```

```{r Adulte}
# Création d'une colonne scientificName
Adultes <- Guyafor %>%
  mutate(scientificName = paste(Genus, Species, sep = " "))

# Création d'une colonne DBH
Adultes <- Adultes %>%
  mutate(DBH = Circ/pi)

# Application des filtres
Adultes <- Adultes %>%
  filter(!is.na(Xutm) & 
    Plot %in% c(1, 6, 11) & 
    CodeAlive == 1 &
    CensusYear %in% c(1992, 1993, 1995, 2003, 2005, 2008, 2013, 2016)) %>%
  #géolocalisation de guyafor
  st_as_sf(coords = c("Xutm", "Yutm"), 
           crs = st_crs(2972)) 

# fusion 
Adultes_P1_6_11 <- st_intersection(PlacettesP1_6_11_buffer5m, Adultes)

# Pas besoin de la spatialisation anymore
Adultes_P1_6_11 <- Adultes_P1_6_11 %>%
  st_drop_geometry() 
```

## Fusion de l'ensemble

```{r Adultes & Juveniles}
# Sélection des colonnes d'intérêts
Adultes_fin <- Adultes_P1_6_11 %>%
select(CensusYear, Plot, idRegePlot, idTree, scientificName, DBH)

Juveniles_fin <- juveniles_P1_6_11 %>%
  select(CensusYear, Plot, idRegePlot, idTree, scientificName, DBH)

# Combinaison
Guyafor_fin <- rbind(Juveniles_fin, Adultes_fin)
```

# Matrice

Pour la création de notre matrice, nous allons partir d'un data.frame qu'on passera sous un format long. On aura en colonne les espèces et en ligne soit une présence (1), soit une absence (0). Nous considérons la présence de notre espèce *S* dans le pool d'étude. Il représente pour chaque individu *S* leur présence 1 et 0 pour toutes les autres espèces (pseudo-absence).

```{r guyafor_matrice}
#Création de la matrice avec pivot_wider
Guyafor_matrix <- Guyafor_fin %>%
  group_by(CensusYear, Plot, idRegePlot, idTree, DBH, scientificName) %>% #pour que chaque ligne soit unique
  dplyr::summarise(presence = ifelse(n() > 0, 1, 0)) %>% # ajout d'un numéro 1 si présence et d'un 0 si pas, n() représente le comptage par ligne 
  pivot_wider(
    names_from = scientificName,
    values_from = presence,
    values_fill = 0) %>%
  ungroup()

Guyafor_matrix <- Guyafor_matrix %>%
  dplyr::mutate(id = row_number()) # nécessité d'un numéro d'observation

#création de la matrice
Guyafor_matrix <- Guyafor_matrix %>%
  mutate(across(all_of(esp_6), as.integer)) # transformation en entier les colonnes spécifiées dans esp_6
```

# Exportation

Maintenant que la matrice est crée, il ne nous reste plus qu'à exporter selon le types de données environnementale. Pour la sélection des dates CHM par rapport au lidar : if_esle(CensusYear,N,N+1).

*BD = Base de donnée*

```{r BD_esp}
# Pour le CHM
BD_esp_CHM <- Guyafor_matrix %>%
    filter (CensusYear %in% c(2008,2013,2016))

# Retrait année 2003 car anomalie
BD_esp_G <- Guyafor_matrix %>%
  filter(CensusYear != 2003)
  
# Création .csv
#write.csv(BD_esp_G, file = "BD_esp_G.csv")
#write.csv(BD_esp_CHM, file = "BD_esp_CHM.csv" )
```
