---
title: "Description des données"
author: "Mod"
date: "2024-02-07"
output: word_document
editor_options: 
  markdown: 
    wrap: 72
---

# Environnement de travail

```{r environnement de travail, include = F}
setwd("~/cours_r/Stage_M2")
```

```{r Packages}
library(tidyverse) #pour toutes les fonctions associées
library(sf)        #pour la manipulation des couches shapefiles
library(ggspatial) #scale bars and north arrows
library(foreach)   #lancer une action pour chacun de mes objets
```

# Données ALT

## Paracou_G

(paracou_G) Paraou 9ha sont les données que m'a transmis Giaccomo. On
peut voir que son jeu de donnée a été dédoublé. On va donc sélectionner
uniquement les première colonnes et nommer le jeu de donnée *paracou_G*.
Comme on dispose déjà d'un numéro unique d'identification par individu
on ne prendra pas la première colonne.

```{r importation paracou_G}
paracou_9ha <- read.csv("~/cours_r/Stage_M2/understory_paracou_9ha_sp_20240126.csv")
paracou_G <- paracou_9ha[,c(2:25)] #TreeID jusqu'à scientificName
```

Donnée G permets d'avoir la localisation des espèces d'intérêts. Et
paracouDescription utiliser la colonne UTM pour pouvoir avoir les
cartes.

J'aimerai maintenant savoir c'est quoi les DBH les plus petit obtenue et
le plus grand. Puis identifier le nombre d'espèces au total.

```{r min,max, nb esp}
min(paracou_G$DBH[paracou_G$DBH != 0], na.rm = TRUE)
max(paracou_G$DBH, na.rm = T)

length(unique(paracou_G$scientificName))
```

Il semble y avoir des erreurs de saisie car la première ligne nous
indique des individus de DBH \< 1. Or le décompte se faisait qu'à partir
de 1cm.

```{r importation shapefile}
topo <- st_read("~/cours_r/Stage_M2/Cartographie/Topo4Levels.shp")
Guyafor <- st_read("~/cours_r/Stage_M2/Cartographie/Guyafor.shp")
Guyafor_plot <- st_read("~/cours_r/Stage_M2/Cartographie/GuyaforPlots.shp")
#Isocline <- st_read("~/cours_r/Stage_M2/Cartographie/Isoligne_Paracou_1m.shp")
```

Maintenant qu'on a réussi à faire plot le shp il nous reste à essayer de
faire une petite carte sympa.

```{r}
ggplot(topo) +
  geom_sf(aes())
```

## Analyse exploiratoire

### DBH

Voyons comment se répartie les DBH dans notre jeu de données.

```{r paracou_G$DBH}
#Analyse du jeu de données
summary(paracou_G$DBH, na.rm = T)  

# histogramme de grandeur
paracou_G %>%
 ggplot(aes( x = DBH)) +
  geom_histogram(breaks = seq(10, 250, by = 1), fill = "blue", color = "black", alpha = 0.7, na.rm = T) +
  labs(title = "Répartition des DBH", x = "DBH", y = "Fréquence")
```

### nuages des points

```{r nuage de points}
paracou_G %>%
  count(DBH) %>%
 ggplot(aes( x = DBH)) +
  geom_point(position = "identity") +
  labs(title = "Répartition des DBH", x = "DBH", y = "Fréquence")
```

Sans surprise la quantité d'individus comptabilisé se trouve à des DBH
\< 25cm. Les plantules prennent plus de place.

### Family

Regardons tout d'abord combien d'individus je dispose par famille.
Est-ce qu'il y en a qui sortent du lot.

```{r family}
#Observons les chiffres
paracou_G %>%
  group_by(family) %>%
  distinct() %>%
  count()
```

On peut voir qu'il y a 11708 NA. Ce qui est remarquable. Mais également
qu'il y a des familles sous représentés et d'autre sur représenté. Pour
mettre en avant cela on va réaliser un graphe comprenant les 20familles
les moins représenté. Et les familles ayant un nombre d'individus \>
100. Les ordres de grandeurs ont été pris au hasard. *En quoi les
familles avec moins de 10 indv sont important à prendre en compte ?*

```{r family_plot}
#20 familles les plus représenté
paracou_G %>%
  count(family, sort = T) %>% #sort trie par ordre décroissant
  filter(!is.na(family)) %>%
  head(20) %>%
  ggplot(aes(x = reorder(family, -n), y = n))+ #afficher dans l'ordre décroissant
  geom_bar(stat = "identity", fill = "#3e12d1", color = "black") +
  theme_light() +
  theme(axis.text.x = element_text(angle = 90, vjust = 0.5, hjust=1)) +
  labs(title = "20 familles les plus occurentes", x = "Famille", y = "Occurence")
```

J'aimerai voir le nombre d'occurence par diamètre

```{r occurence par diamètre}
paracou_G %>%
  ggplot() %>%
  geom_hist( aes(x= DBH))
```

### Espèces

Maintenant on change d'échelle et on va évaluer tout ça à partir des
espèces. J'aimerai réaliser le même graphe avec les espèces et qu'il
m'affiche les couleurs en fonction des familles.

```{r espèces vs familles}
paracou_G %>%
  select(scientificName, family) %>%
  count(scientificName, family, sort = TRUE) %>%
  filter(!is.na(scientificName)) %>%
  group_by(scientificName) %>%
  head(50) %>%
  ggplot(aes(x = reorder(scientificName, -n), y = n, fill = family))+ #organiser dans l'ordre décroissant
  geom_bar(stat = "identity", color = "black") +
  scale_fill_brewer(palette = "RdYlGn") +
  theme_light() +
  theme(axis.text.x = element_text(angle = 90, vjust = 0.5, hjust=1)) + #avoir la légende des x à la verticale
  labs(title = "Occurence des 50 espèces les plus fréquentes", x = "Famille", y = "Occurence")

# Pour avoir l'occurence exacte et leur famille associée
paracou_G %>%
  select(scientificName, family) %>%
  count(scientificName, family, sort = TRUE) %>%
  filter(!is.na(scientificName)) %>%
  group_by(scientificName) %>%
  head(20)
```

On peut voir que sur les 20 espèces les plus représenté seulement 10
familles sortent du lot. La présence de *Oxandra asbeckii* est
sur-représenté. Certaine famille comme les *Sapotacées* font partie des
plus présente mais à l'échelle de l'espèce cela n'est pas visible.

## ALT_v2

Nous avons reçu une version mise à jour par Léa FRANCOISE de
l'inventaire ALT. Elle précise notamment que :

1.  ajouté les corrections des arbres Cirad ainsi que les données
    herbiers.

2.  colonne commentaire épurée, ainsi que les noms d'espèces

3.  présence de NA coordonnées en cours de correction =\> ajout colonnes
    Xcorr and Ycorr pour l'aider dans l'appurement.

On peut voir qu'il y a 148 observation de plus. Essayons de voir dans le
détail ce qui a pu changer autre.

```{r importation paracou_ALT}
paracou_ALT <- read.csv("~/cours_r/Stage_M2/ALT_Paracou9ha_20240430.csv")

#renomme le nom de colonne pour s'ajuster aux autres jeu de données
paracou_ALT <- paracou_ALT %>% 
  rename(scientificName = ScientificName)

#on enlève les "_" de la colonnes scientificName
paracou_ALT <- paracou_ALT %>%
  mutate(scientificName = gsub("_", " ", scientificName))
```

Nous allons rapidement explorer le jeu de données pour identifier les
différences grossières.

```{r ALT_occurence}
# ALT version 1
paracou_G %>%
  select(scientificName) %>%
  count(scientificName, sort = TRUE) %>%
  filter(!is.na(scientificName)) %>%
  group_by(scientificName) %>%
  head(20) %>%
  ggplot(aes(x = reorder(scientificName, -n), y = n))+ #organiser dans l'ordre décroissant
  geom_bar(stat = "identity", color = "black") +
  theme_light() +
  theme(axis.text.x = element_text(angle = 90, vjust = 0.5, hjust=1)) + #avoir la légende des x à la verticale
  labs(title = "Occurence des 20 espèces les plus fréquentes de ALT_v2", x = "Espèce", y = "Occurences")

#ALT version 2
paracou_ALT %>%
  select(scientificName) %>%
  count(scientificName, sort = TRUE) %>%
  filter(!is.na(scientificName)) %>%
  group_by(scientificName) %>%
  head(20) %>%
  ggplot(aes(x = reorder(scientificName, -n), y = n))+ #organiser dans l'ordre décroissant
  geom_bar(stat = "identity", color = "black") +
  theme_light() +
  theme(axis.text.x = element_text(angle = 90, vjust = 0.5, hjust=1)) + #avoir la légende des x à la verticale
  labs(title = "Occurence des 20 espèces les plus fréquentes de ALT_v2", x = "Espèce", y = "Occurences")
```

On peut voir ici que le classement des espèces parmi les 20 plus
représentées change notamment *Qualea rosea* et *Lecythis persistens*.
Apparition de *Guarea costata* et *Bocoa prouacensis* parmi les plus
abondantes.

```{r min,max, nb esp}
min(paracou_ALT$DBH[paracou_ALT$DBH != 0], na.rm = TRUE)
max(paracou_ALT$DBH, na.rm = T)

length(unique(paracou_ALT$scientificName, na.rm = T))
```

On peut voir qu'il y a 150 espèces en plus est-ce que cela est dû à des
erreurs de frappes ou bien l'ajout de 150 espèces rares ? On peut voir
la présence de "CAY-ATDN" à la fin de certaines espèces. Il semble y
avoir plus de "subsp." puis une espèce qui se nomme "Tres haut" ?
D'autres fois on peut voir que l'identification s'arrête à la famille
(genre = Indet).

```{r nb DBH effectif}
# ALT version 1
paracou_G %>%
  filter(DBH > 1, 
         !is.na(scientificName) &
         !is.na(DBH) & 
         !is.na(Xutm) &
         !is.na(Yutm))
# ALT version 2
paracou_ALT %>%
  filter(DBH > 1,
         !is.na(scientificName) &
         !is.na(DBH) &
         !is.na(Xutm) &
         !is.na(Yutm))
```
Nous voulons savoir le nombre d'individus par espèce et par année.
```{r}
Paracou_esp6 <- paracou_ALT %>%
filter(scientificName %in% esp_6)

Paracou_esp6 %>%
  group_by(scientificName)%>%
  count()
```

Au total, grâce à cette épuration nous comptons 2 567 individus de plus.

# Manipulation spatiale

L'objectif de cette partie est d'avoir un visuel sur notre parcelle.

## Manipuler les données

Tableau de donnée à coordonnée non-spatialisé rendre spatiale (donnée
sf)

```{r}
paracou_G2 <- paracou_G %>%
  filter (!is.na(Xutm)) %>%
  st_as_sf(coords = c("Xutm", "Yutm"), crs = st_crs(2972)) 
#crs = st_crs(2972) sert à préciser le SCR pour mon shp.
#st_crs(2972) = RFGR95 donc j'ai le droit de le changer si le crs de départ est WGS 84 / UTM zone 22N 

#attribution d'un CRS au lieu d'une re-projection
st_crs(topo) <- st_crs(2972)

#Intersection couche polygone à point (/!\ crs égaux & sens de fusion)
paracou_topo <- st_intersection(paracou_G2, topo)
```

/!\\ On a une perte d'observation du passage de Paracou_G \> paracou_G2
\> Paracou_topo. ça nous fait 231 puis 28 observations de perdues ! **pk
?** PAS DEDANS LES 2 COUCHES

## Distribution spatiale des espèces

La couche de tableau a été mis en shp ce qui va nous permettre de
cartographier. A partir de ces espèces les plus représentées on va
essayer de voir quels sont leurs distributions.

### Espèce par espèce

```{r distribution par espèce}
#_Oxandra asbeckii_
paracou_topo %>%
  filter(scientificName == "Oxandra asbeckii") %>%
  select(scientificName, TopoTypeFr) %>%
  ggplot() +
  geom_sf(aes(color = TopoTypeFr)) +
  theme_light() +
  theme(axis.text.x = element_text(angle = 90, vjust = 0.5, hjust=1)) +
  labs(title = "Distribution spatiale de Oxandra asbckii en fonction de la topographie", color = "Topographie")

#_Qualea rosea_
paracou_topo %>%
  filter(scientificName == "Qualea rosea") %>%
  select(scientificName, TopoTypeFr) %>%
  ggplot() +
  geom_sf(aes(color = TopoTypeFr)) +
  theme_light() +
  theme(axis.text.x = element_text(angle = 90, vjust = 0.5, hjust=1)) +
  labs(title = "Distribution spatiale de Qualea rosea en fonction de la topographie", color = "Topographie")

#_Lecythis persistens_
paracou_topo %>%
  filter(scientificName == "Lecythis persisten") %>%
  select(scientificName, TopoTypeFr) %>%
  ggplot() +
  geom_sf(aes(color = TopoTypeFr)) +
  theme_light() +
  theme(axis.text.x = element_text(angle = 90, vjust = 0.5, hjust=1)) +
  labs(title = "Distribution spatiale de Lecythis persisten en fonction de la topographie", color = "Topographie")

#_Iryanthera sagotiana_
paracou_topo %>%
  filter(scientificName == "Iryanthera sagotiana") %>%
  select(scientificName, TopoTypeFr) %>%
  ggplot() +
  geom_sf(aes(color = TopoTypeFr)) +
  theme_light() +
  theme(axis.text.x = element_text(angle = 90, vjust = 0.5, hjust=1)) +
  labs(title = "Distribution spatiale de Iryanthera sagotiana en fonction de la topographie", color = "Topographie")

# _Anaxagorea dolichocarpa_
paracou_topo %>%
  filter(scientificName == "Anaxagorea dolichocarpa") %>%
  select(scientificName, TopoTypeFr) %>%
  ggplot() +
  geom_sf(aes(color = TopoTypeFr)) +
  theme_light() +
  theme(axis.text.x = element_text(angle = 90, vjust = 0.5, hjust=1)) +
  labs(title = "Distribution spatiale de Anaxagorea dolichocarpa en fonction de la topographie", color = "Topographie")
```

### Spatialisation diamétrique selon le DBH

D'après ces espèces les plus abondantes on va réaliser un graphique
représentant la distribution des plantules et arbres.

```{r distribution DBH}
paracou_topo %>%
  filter(scientificName == "Anaxagorea dolichocarpa") %>%
  select(scientificName, DBH) %>%
  ggplot() +
  geom_sf(aes(color = DBH)) +
  theme_light() +
  theme(axis.text.x = element_text(angle = 90, vjust = 0.5, hjust=1)) +
  labs(title = "Distribution spatiale de Anaxagorea dolichocarpa en fonction du DBH", color = "DBH en cm")
```

Ce n'est pas très visible avec les couleurs la répartition des classes
de grandeur. Il faudrait donc avoir une catégorisation avec une croix
pour les classse \> 10 un point rouge pour les grands que l'on suppose
parents.

J'aimerai réaliser l'ensemble des cartes pour les 100 espèces les plus
abondantes.

```{r boucle DBH}
#faire une liste des 40 plus abondantes espèces
esp_100 <- paracou_topo %>%
  select(scientificName) %>%
  count(scientificName, sort = TRUE) %>%
  filter(!is.na(scientificName)) %>%
  group_by(scientificName) %>%
  head(100) %>%
  pull(scientificName)

#objet dans mon environnement
cartes_G <- list()

for(k in 1:length(esp_100)) {
  cartes_G[[k]] <- paracou_topo %>%
    filter(scientificName == esp_100[k]) %>% #donne la position dans le vecteur
    select(scientificName, DBH) %>%
   ggplot() +
    geom_sf(aes(color = DBH)) +
    scale_color_gradient(low = "blue", high = "red") +
    theme_light() +
    theme(axis.text.x = element_text(angle = 90, vjust = 0.5, hjust = 1)) +
    labs(title = paste("Distribution spatiale de", esp_100[[k]], "en fonction du DBH"), color = "DBH", fill = "Topographie")

}

for(i in 1:length(cartes_G)){
cartes_G[[i]] %>% plot
}
```

### Topo & DBH

Il faut que j'arrive à lui dire de m'afficher la topographie que de la
parcelle 16.

```{r topo_P16}
topo %>%
  select(TopoTypeFr, Plot) %>%
  filter(Plot == 16) %>%
  ggplot() +
  geom_sf(aes(fill = TopoTypeFr)) +
  scale_fill_manual(values = c("#e8d6c7","#efbb91","#eba166","#d67d35")) +
  annotation_scale(location = "bl", width_hint = 0.4) +
  annotation_north_arrow(location = "tr", which_north = "true", 
        pad_x = unit(0.0, "in"), pad_y = unit(0.1, "in"),
        style = north_arrow_fancy_orienteering)
```

Il me faut faire apparaitre une graduation de couleur :

```{r graduation de couleur}
paracou_topo %>%
  filter(scientificName == "Oxandra asbeckii") %>%
  filter(DBH > 5) %>%
  select(scientificName, DBH) %>%
  ggplot() +
  geom_sf(aes(color = DBH)) +
  scale_color_gradient(low = "blue", high = "red") +
  theme_light() +
  theme(axis.text.x = element_text(angle = 90, vjust = 0.5, hjust=1)) +
  labs(title = "Distribution spatiale de Oxandra asbckii en fonction du DBH", color = "DBH", fill = "Topographie")
```

On pourrait maintenant décidé de superposer la couche liée à la
topographie.

```{r topo & DBH}
#_Oxandra asbeckii_
paracou_topo %>%
  filter(scientificName == "Oxandra asbeckii") %>%                              #sélection de l'espèce d'intérêt
  select(scientificName, DBH) %>%
  ggplot() +
  geom_sf(data = filter(topo, topo$Plot == 16),
          aes(fill = TopoTypeFr)) +                                             #affichage de la couche topo
  geom_sf(aes(color = DBH)) +                                                   #affichage de la couche DBH
  scale_color_gradient(low = "#3e12d1", high = "red") +
  scale_fill_manual(values = c("#e8d6c7","#efbb91","#eba166","#d67d35")) +      #couleur de la topo
  theme_light() +
  theme(axis.text.x = element_text(angle = 90, vjust = 0.5, hjust=1)) +
  labs(title = "Distribution spatiale de Oxandra asbckii en fonction du DBH", color = "DBH", fill = "Topographie") +
  coord_sf(xlim = c(285306.6,285677.2), ylim = c(581257.8,581627.3))            #zoom sur les 9ha

##_Qualea rosea_
paracou_topo %>%
  filter(scientificName == "Qualea rosea") %>%
  filter(DBH < 30 ) %>%
  select(scientificName, DBH) %>%
  ggplot() +
  geom_sf(data = filter(topo, topo$Plot == 16),
          aes(fill = TopoTypeFr)) +
  geom_sf(aes(color = DBH)) +
  scale_color_gradient(low = "#3e12d1", high = "red") +
  scale_fill_manual(values = c("#e8d6c7","#efbb91","#eba166","#d67d35")) +
  theme_light() +
  theme(axis.text.x = element_text(angle = 90, vjust = 0.5, hjust=1)) +
  labs(title = "Distribution spatiale de Qualea rosea en fonction du DBH", color = "DBH", fill = "Topographie") +
  coord_sf(xlim = c(285306.6,285677.2), ylim = c(581257.8,581627.3)) +
  annotation_scale(location = "bl", width_hint = 0.4) +                         #échelle
  annotation_north_arrow(location = "tr", which_north = "true",                 #flèche du nord
        pad_x = unit(0.0, "in"), pad_y = unit(0.1, "in"),
        style = north_arrow_fancy_orienteering)

# _Dicorynia guianensis_
paracou_topo %>%
  filter(scientificName == "Dicorynia guianensis") %>%
  filter(DBH < 30 ) %>%
  select(scientificName, DBH) %>%
  ggplot() +
  geom_sf(data = filter(topo, topo$Plot == 16),
          aes(fill = TopoTypeFr)) +
  geom_sf(aes(color = DBH)) +
  scale_color_gradient(low = "#3e12d1", high = "red") +
  scale_fill_manual(values = c("#e8d6c7","#efbb91","#eba166","#d67d35")) +
  theme_light() +
  theme(axis.text.x = element_text(angle = 90, vjust = 0.5, hjust=1)) +
  labs(title = "Distribution spatiale de Dicorynia guianensis en fonction du DBH", color = "DBH", fill = "Topographie") +
  coord_sf(xlim = c(285306.6,285677.2), ylim = c(581257.8,581627.3)) +
  annotation_scale(location = "bl", width_hint = 0.4) +                         #échelle
  annotation_north_arrow(location = "tr", which_north = "true",                 #flèche du nord
        pad_x = unit(0.0, "in"), pad_y = unit(0.1, "in"),
        style = north_arrow_fancy_orienteering)

# Anaxagorea dolichoscarpa **Erreur d'écriture**
paracou_topo %>%
  filter(scientificName == "Anaxagorea dolichocarpa") %>%
  filter(DBH < 30 ) %>%
  select(scientificName, DBH) %>%
  ggplot() +
  geom_sf(data = filter(topo, topo$Plot == 16),
          aes(fill = TopoTypeFr)) +
  geom_sf(aes(color = DBH)) +
  scale_color_gradient(low = "#3e12d1", high = "red") +
  scale_fill_manual(values = c("#e8d6c7","#efbb91","#eba166","#d67d35")) +
  theme_light() +
  theme(axis.text.x = element_text(angle = 90, vjust = 0.5, hjust=1)) +
  labs(title = "Distribution spatiale de Anaxagorea dolichocarpa en fonction du DBH", color = "DBH", fill = "Topographie") +
  coord_sf(xlim = c(285306.6,285677.2), ylim = c(581257.8,581627.3)) +
  annotation_scale(location = "bl", width_hint = 0.4) +                         #échelle
  annotation_north_arrow(location = "tr", which_north = "true",                 #flèche du nord
        pad_x = unit(0.0, "in"), pad_y = unit(0.1, "in"),
        style = north_arrow_fancy_orienteering)

# _Guarea costata_
paracou_topo %>%
  filter(scientificName == "Guarea costata") %>%
  filter(DBH < 30 ) %>%
  select(scientificName, DBH) %>%
  ggplot() +
  geom_sf(data = filter(topo, topo$Plot == 16),
          aes(fill = TopoTypeFr)) +
  geom_sf(aes(color = DBH)) +
  scale_color_gradient(low = "#3e12d1", high = "red") +
  scale_fill_manual(values = c("#e8d6c7","#efbb91","#eba166","#d67d35")) +
  theme_light() +
  theme(axis.text.x = element_text(angle = 90, vjust = 0.5, hjust=1)) +
  labs(title = "Distribution spatiale de Guarea costata en fonction du DBH", color = "DBH", fill = "Topographie") +
  coord_sf(xlim = c(285306.6,285677.2), ylim = c(581257.8,581627.3)) +
  annotation_scale(location = "bl", width_hint = 0.4) +                         #échelle
  annotation_north_arrow(location = "tr", which_north = "true",                 #flèche du nord
        pad_x = unit(0.0, "in"), pad_y = unit(0.1, "in"),
        style = north_arrow_fancy_orienteering)
```

Pour avoir les coordonnées limites qui ne sont pas celles affiché il
faut demander à R : st_bbox(paracou_topo).

## Automatisation du travail (boucle)

J'aimerai qu'après m'avoir sélectionné les 40 plus grandes occurrences
(listes) qu'il m'affiche comme au-dessus une carte.

```{r esp_40}
#liste des 40 espèces les plus abondantes
esp_40 <- paracou_G %>%
  select(scientificName) %>%
  count(scientificName, sort = TRUE) %>%
  filter(!is.na(scientificName)) %>%
  group_by(scientificName) %>%
  head(40) %>%
  pull(scientificName)

#Transformation en data.frame
esp_40df <- as.data.frame(esp_40)

#Exportation en .cvs
# write.csv(esp_40df, file = "esp_40.csv", na = "NA") #pour éviter qu'il m'en crée à chaque fois que je lance le fichier
```

Pour l'affichage on va faire :

```{r liste espèces}
#faire une liste des 40 plus abondantes espèces
esp_40 <- paracou_topo %>%
  select(scientificName) %>%
  count(scientificName, sort = TRUE) %>%
  filter(!is.na(scientificName)) %>%
  group_by(scientificName) %>%
  head(40) %>%
  pull(scientificName)

#objet dans mon environnement
cartes_G <- list()

#foreach
foreach (k = 1:length(esp_40)) %dopar% {
  cartes_G[[k]] <- paracou_topo %>%
    filter(scientificName == esp_40[[k]]) %>% #donne la position dans le vecteur
    select(scientificName, DBH) %>%
   ggplot() +
    geom_sf(aes(color = DBH)) +
    scale_color_gradient(low = "blue", high = "red") +
    theme_light() +
    theme(axis.text.x = element_text(angle = 90, vjust = 0.5, hjust = 1)) +
    labs(title = paste("Distribution spatiale de", esp_40[[k]], "en fonction du DBH"), color = "DBH", fill = "Topographie")
return(cartes_G)
}
```

```{r liste espèces}
foreach (k = 1:length(esp_40)) %do% {
  cartes_G[[k]] <- paracou_topo %>%
    filter(scientificName == esp_40[[k]]) %>% #donne la position dans le vecteur
    select(scientificName, DBH) %>%
   ggplot() +
    geom_sf(aes(color = DBH)) +
    scale_color_gradient(low = "blue", high = "red") +
    theme_light() +
    theme(axis.text.x = element_text(angle = 90, vjust = 0.5, hjust = 1)) +
    labs(title = paste("Distribution spatiale de", esp_40[[k]], "en fonction du DBH"), color = "DBH", fill = "Topographie")
return(cartes_G)
}

#visualisation de 2-3plots
foreach(k = 1:4) %do% {
  cartes_G2[[k]]
}
```

```{r cartes selon espèces}
#le graph correspondant à leur distribution
paracou_topo %>%
    filter(scientificName == esp_20) %>%
    select(scientificName, TopoTypeFr) %>%
  ggplot() +
  geom_sf(aes(color = TopoTypeFr)) +
  facet_wrap(vars(scientificName)) +
  theme_light() +
  theme(axis.text.x = element_text(angle = 90, vjust = 0.5, hjust=1)) + 
  theme(strip.background = element_rect(fill = "black")) +
  labs(color = "Topographie") 
```

L'apperçue des distributions de ces espèces nous montre déjà que ??

# DB_JUVENILES_final

Correspond aux données de Thomas Gaquiert recueilli lors de sa thèse.
Elles ont été récupéré avec Melaine. Les données sont receuilli par
hauteur. On aimerait avoir un ordre d'idée de ce qu'il se passe dedans
cette inventaire. Par facilitation de manipulation on va créer une
colonne scientificName.

```{r DB_Juvenils_final}
# Importation
DB_JUVENILES_final <- read.csv2("~/cours_r/Stage_M2/DB_JUVENILES_final.csv")

# scientificName
DB_JUVENILES_final <- DB_JUVENILES_final %>%
  mutate(scientificName = paste(Genre, Espece, sep = " "))
```

Maintenant on va voir les extrêmes,

```{r description}
##nombre d'espèces
DB_JUVENILES_final %>%
  filter(Foret == "Paracou") %>%
  distinct(scientificName)

##DBH_Max
DB_JUVENILES_final %>%
  filter(Foret == "Paracou") %>%
  select(Hauteur..cm.)%>%
  max()
##DBH_Min
DB_JUVENILES_final %>%
  filter(Foret == "Paracou" &
           !is.na(Hauteur..cm.) & Hauteur..cm. != 0) %>%
  summarise(min_hauteur = min(Hauteur..cm., na.rm = TRUE))
```

# guyadiv_paracou

C'est un extrait du jeu de donnée de Molino qui a fait des transectes de
20m de large sur 250m de long sur plusieurs parcelles de paracou. Ces
données ne sont pas spatialisées.

```{r guyadiv_paracou}
guyadiv_paracou <- read.csv("~/cours_r/Stage_M2/guyadiv_paracou.csv", sep=";")
```

On peut voir que chaque indv possède deux prises de relevés. Nous
n'utiliseront pas ce jeu de donnée.

# 2024JUVENILS

Le jeu de donnée *2024Juveniles* comprend des données de plusieurs
analyses (INRAE, Dygépop, Bloc Sud). On peut voir que l'identification
des individus se fait sur plusieurs colonnes on va donc y intégrer une
colonne "scientificNames" pour uniformiser tout ça.

```{r importation donnée}
Paracou_Juveniles <- read.csv("~/cours_r/Stage_M2/2024ParacouJuveniles(v2).csv", sep=";", comment.char="#")

#Création d'une colonne scientificName
Paracou_Juveniles <- Paracou_Juveniles %>%
  mutate(scientificName = paste(Genus, Species, sep = " "))

#Création d'une colonne DBH
Paracou_Juveniles <- Paracou_Juveniles %>%
  mutate(DBH = Circ/pi)
```

On va regarder par type de données les variables de bases (nombre
d'espèces...).

```{r description données}
#INRAE
##nombre d'espèces
Paracou_Juveniles %>%
  filter(Project == "ParacouRegeneration") %>%
  distinct(scientificName)
##DBH_Max
Paracou_Juveniles %>%
  filter(Project == "ParacouRegeneration") %>%
  select(DBH)%>%
  max()
##DBH_Min
Paracou_Juveniles %>%
  filter(Project == "ParacouRegeneration" &
           !is.na(DBH) & DBH != 0) %>%
  summarise(min_DBH = min(DBH, na.rm = TRUE))
##Parcelles
Paracou_Juveniles %>%
  filter(Project == "ParacouRegeneration") %>%
  distinct(Plot)

# Nombre de cassé

Paracou_Juveniles %>%
  filter (CensusYear == 2016 &
            DBH > 1 & 
            Plot == 1)
#Dygepop
##nombre d'espèces
Paracou_Juveniles %>%
  filter(Project == "ParacouRecrutement") %>%
  distinct(scientificName)
##Max
Paracou_Juveniles %>%
  filter(Project == "ParacouRecrutement") %>%
  select(DBH)%>%
  max()
##Min
Paracou_Juveniles %>%
  filter(Project == "ParacouRecrutement" &
           !is.na(DBH) & DBH != 0) %>%
  summarise(min_DBH = min(DBH, na.rm = TRUE))
##Année
Paracou_Juveniles %>%
  filter(Project == "ParacouRecrutement") %>%
  select(IdentYear)%>%
  distinct()
##Parcelles
Paracou_Juveniles %>%
  filter(Project == "ParacouRecrutement") %>%
  select(Plot)%>%
  distinct()
```

C'est quand même étrange que l'on ait un DBH maximum de 29.76cm de DBH
dans des Juvéniles. Ce sont des cas extrêmes qui lors des premiers
inventaires entraient dedans. De plus nous avons pu constaté qu'il
manque 2 lots de donnée : P5 et P6.

On aimerait savoir si les données en UTM sont tous identiques ou non.
Autrement dit on aimerait savoir est-ce qu'il existe des idTree qui
disposent du même c(Xutm, Yutm, CensusYear) ?

```{r UMT identique}
UMT_doublon <- Paracou_Juveniles %>%
  filter(Project == "ParacouRegeneration") %>%
  group_by(Xutm, Yutm, CensusYear, idTree) %>%
  mutate(duplicate_count = n()) %>%
  filter(duplicate_count>1) %>%
  ungroup()
```

Il n'existe apparament pas de doublon. Il semble y avoir des erreurs de
saisis au niveau des espèces *"Symphonia sp.2, Symphonia sp.4, Symphonia
sp.3"*. Nous aimerions savoir à quelles lignes ils sont et en quelles
quantités.

```{r erreurs de saisi}
erreur <- Paracou_Juveniles %>%
  filter(Project == "ParacouRegeneration" &
           scientificName == "Symphonia sp.2" |
           scientificName == "Symphonia sp.3" |
           scientificName == "Symphonia sp.4")
```

## Occurence

Pour visualiser on aimerait savoir quelles espèces disposent d'une forte
présences quelque soit leur diamètre.

```{r occurence}
Paracou_Juveniles %>%
  filter(Project == "ParacouRegeneration") %>%
  count(scientificName) %>%
  group_by(scientificName) %>%
  ggplot(aes(x = reorder(scientificName, -n), y = n))+ #organiser dans l'ordre décroissant
  geom_bar(stat = "identity", fill = "forestgreen", color = "black") +
  theme_light() +
  theme(axis.text.x = element_text(angle = 90, vjust = 0.5, hjust=1)) + #avoir la légende des x à la verticale
  labs(title = "Occurence des espèces d'intérêts", x = "Nom d'espèce", y = "Occurence")

#Test en utilisant histogramme
Paracou_Juveniles %>%
  filter(Project == "ParacouRegeneration") %>%
  arrange(desc(scientificName)) %>%
  ggplot(aes(x = scientificName))+ #organiser dans l'ordre décroissant
  geom_histogram(stat="count",fill = "forestgreen", color = "black") +
  theme_light() +
  theme(axis.text.x = element_text(angle = 90, vjust = 0.5, hjust=1)) + #avoir la légende des x à la verticale
  labs(title = "Occurence des espèces d'intérêts", x = "Nom d'espèce", y = "Occurence")
```

# Guyafor (P6,P11,P1)

Les placettes Guyafor comprend les arbres de DBH\>10cm. La version des
données est celles du 29/09/2023. On va commencer par travailler sur les
parcelles où il n'y a pas eu de travaux forestiers. Les relevés de ces
parcelles ont débuté en 1984. Pour chaque parcelles nous aimerons savoir
quelles sont les 10 espèces les plus abondantes, et les 10 espèces les
moins abondantes.

```{r importation p1}
#Importation
P1 <- read.csv("~/cours_r/Stage_M2/ParacouP1AllYears.csv", comment.char="#")

#Création de la colonne Scientificname
P1 <- P1 %>%
  mutate(scientificName = paste(Genus, Species, sep = " "))

#Création de la colonne DBH
P1 <- P1 %>% mutate(DBH = CircCorr/pi)

#nombre d'espèces
P1 %>%
  distinct(scientificName)

#Max
P1 %>% 
  select(DBH) %>%
  max()

##Min
P1 %>%
  filter(!is.na(DBH) & DBH != 0) %>%
  summarise(min_DBH = min(DBH))

##Année
P1 %>%
  select(CensusYear)%>%
  distinct()
```

Maintenant on aimerait identifier les espèces les plus abondantes et
inversement.

```{r occurence p1}
#Distribution des 10 espèces les plus présentes
P1 %>%
  select(scientificName) %>%
  count(scientificName) %>%
  arrange(desc(n)) %>%
  head(20) %>%
  ggplot(aes(x = reorder(scientificName, -n), y = n))+ #organiser dans l'ordre décroissant
  geom_bar(stat = "identity", color = "black", fill = "violetred") +
  scale_fill_brewer(palette = "RdYlGn") +
  theme_light() +
  theme(axis.text.x = element_text(angle = 90, vjust = 0.5, hjust=1)) + #avoir la légende des x à la verticale
  labs(title = "Occurence des 20 espèces les plus fréquentes sur la P1", x = "Espèces", y = "Occurence")

#Distribution des 10 espèces les moins présentes
P1 %>%
  select(scientificName) %>%
  count(scientificName) %>%
  arrange(desc(n)) %>%
  tail(20) %>%
  ggplot(aes(x = reorder(scientificName, -n), y = n))+ #organiser dans l'ordre décroissant
  geom_bar(stat = "identity", color = "black", fill = "violet") +
  scale_fill_brewer(palette = "RdYlGn") +
  theme_light() +
  theme(axis.text.x = element_text(angle = 90, vjust = 0.5, hjust=1)) + #avoir la légende des x à la verticale
  labs(title = "Occurence des 20 espèces les moins fréquentes sur la P1", x = "Espèces", y = "Occurence")
```

/! Ils sont rangés par ordre alphabétique

On peut voir que le diamètre le plus petit est à 5.651592cm de DBH. Ce
qui ne devrait pas être le cas étant donné que le diamètre de
précomptage était de 10cm de DBH.

```{r importation p6}
P6 <- read.csv("~/cours_r/Stage_M2/ParacouP6AllYears.csv", comment.char="#")

#Création de la colonne Scientificname
P6 <- P6 %>%
  mutate(scientificName = paste(Genus, Species, sep = " "))

#Création de la colonne DBH
P6 <- P6 %>% mutate(DBH = CircCorr/pi)

#nombre d'espèces
P6 %>%
  distinct(scientificName)

#Max
P6 %>% 
  select(DBH) %>%
  max()

##Min
P6 %>%
  filter(!is.na(DBH) & DBH != 0) %>%
  summarise(min_DBH = min(DBH))

##Année
P6 %>%
  select(CensusYear)%>%
  distinct()
```

Ici aussi le DBH le plus faible est de 5.

Comme précédement nous allons observer l'effectif des espèces les plus
abondantes, puis celle des moins

```{r occurence p6}
#Effectif des 10 espèces les plus présentes
P6 %>%
  select(scientificName) %>%
  count(scientificName) %>%
  arrange(desc(n)) %>%
  head(20) %>%
  ggplot(aes(x = reorder(scientificName, -n), y = n))+ #organiser dans l'ordre décroissant
  geom_bar(stat = "identity", color = "black", fill = "orange3") +
  scale_fill_brewer(palette = "RdYlGn") +
  theme_light() +
  theme(axis.text.x = element_text(angle = 90, vjust = 0.5, hjust=1)) + #avoir la légende des x à la verticale
  labs(title = "Occurence des 20 espèces les plus fréquentes sur la P6", x = "Espèces", y = "Occurence")

#Effectif des 10 espèces les moins présentes
P6 %>%
  select(scientificName) %>%
  count(scientificName) %>%
  arrange(desc(n)) %>%
  tail(20) %>%
  ggplot(aes(x = reorder(scientificName, -n), y = n))+ #organiser dans l'ordre décroissant
  geom_bar(stat = "identity", color = "black", fill = "orange") +
  scale_fill_brewer(palette = "RdYlGn") +
  theme_light() +
  theme(axis.text.x = element_text(angle = 90, vjust = 0.5, hjust=1)) + #avoir la légende des x à la verticale
  labs(title = "Occurence des 20 espèces les moins fréquentes sur la P6", x = "Espèces", y = "Occurence")
```

Nous allons réaliser les mêmes choses sur la P11

```{r importation p11}
P11 <- read.csv("~/cours_r/Stage_M2/ParacouP11AllYears.csv", comment.char="#")

#Création de la colonne Scientificname
P11 <- P11 %>%
  mutate(scientificName = paste(Genus, Species, sep = " "))

#Création de la colonne DBH
P11 <- P11 %>% mutate(DBH = CircCorr/pi)

#nombre d'espèces
P11 %>%
  distinct(scientificName)

#Max
P11 %>% 
  select(DBH) %>%
  max()

##Min
P11 %>%
  filter(!is.na(DBH) & DBH != 0) %>%
  summarise(min_DBH = min(DBH))

##Année
P11 %>%
  select(CensusYear)%>%
  distinct()
```

On peut voir que par la suite il va

Comme précédement nous allons identifier les espèces avec le plus et le
moins d'effectif.

```{r occurence P11}
#Effectif des 10 espèces les plus présentes
P11 %>%
  select(scientificName) %>%
  count(scientificName) %>%
  arrange(desc(n)) %>% #organiser dans l'ordre décroissant
  head(20) %>%         #sélection des 20 plus important
  ggplot(aes(x = reorder(scientificName, -n), y = n))+ 
  geom_bar(stat = "identity", color = "black", fill = "darkcyan") +
  scale_fill_brewer(palette = "RdYlGn") +
  theme_light() +
  theme(axis.text.x = element_text(angle = 90, vjust = 0.5, hjust=1)) + #avoir la légende des x à la verticale
  labs(title = "Occurence des 20 espèces les plus fréquentes sur la P11", x = "Espèces", y = "Occurence")

#Effectif des 10 espèces les moins présentes
P11 %>%
  select(scientificName) %>%
  count(scientificName) %>%
  arrange(desc(n)) %>%
  tail(20) %>%
  ggplot(aes(x = reorder(scientificName, -n), y = n))+ #organiser dans l'ordre décroissant
  geom_bar(stat = "identity", color = "black", fill = "cyan3") +
  scale_fill_brewer(palette = "RdYlGn") +
  theme_light() +
  theme(axis.text.x = element_text(angle = 90, vjust = 0.5, hjust=1)) + #avoir la légende des x à la verticale
  labs(title = "Occurence des 20 espèces les moins fréquentes sur la P11", x = "Espèces", y = "Occurence")
```


### Nombre d'arbre (A REFAIRE)
Il manque la création de la liste de 6 espèces dans Paracou_ALT


```{r ALT}
# ALT
paracou_ALT <- read.csv("~/cours_r/Stage_M2/ALT_Paracou9ha_20240430.csv")

## renomme le nom de colonne pour s'ajuster aux autres jeu de données
paracou_ALT <- paracou_ALT %>% 
  rename(scientificName = ScientificName)

## on enlève les "_" de la colonnes scientificName
paracou_ALT <- paracou_ALT %>%
  mutate(scientificName = gsub("_", " ", scientificName))

#selection des espèces d'intérêts
##Création de la liste des espèces d'intérêt
esp_6 <- c("Dicorynia guianensis", "Pradosia cochlearia", "Iryanthera sagotiana", "Qualea rosea", "Vouacapoua americana", "Jacaranda copaia")
paracou_ALT <- paracou_ALT %>%
  filter (scientificName %in% esp_6)
```
Je voudrais savoir le nombre d'espèce pour l'ensemble des autres parcelles dans la méthode 2.
Il faut que j'ai dans les deux cas
```{r méthode 2}

```

# VERIF TEST

```{r vérif année}
#création de la colonne DBH
paracou_J <- paracou_J %>%
  mutate(DBH = Circ/pi)

#Sélection des années
census_y <- paracou_J %>%
  filter(Project == "ParacouRegeneration")%>%
  distinct(CensusYear)%>%
  pull

#Max et min pour chaque année  
dim_DBH <- data.frame()
for (i in 1:length(census_y)) {
  dim_row <- paracou_J %>%
    filter(Project == "ParacouRegeneration" & 
             CensusYear == census_y[[i]]) %>%
    summarise(Max_DBH = max(DBH, na.rm = TRUE),
              Min_DBH = min(DBH[DBH != 0], na.rm = TRUE))
# ajout de l'année actuelle à la ligne correspondante
  dim_row$CensusYear <- census_y[[i]]
# ajout de la ligne avec le max et le min
  dim_DBH <- bind_rows(dim_DBH, dim_row)
}
```

On remarque également la présence de outliers.
