---
title: "Distribution diamétrique (liste INRAE)"
output: word_document
date: "2024-04-30"
---

Il existe une première version de ce document à la date du 4 Avril 2024 réalisé avec les données non épuré de ALT.

Ce script est créé dans le but d'observer les distributions diamétriques de la liste INRAE sur les données ALT. C'est un inventaire exhaustive des arbres à un diamètre à hauteur de poitrine (DBH) à partir de 1cm. Il a été réalisé à partir de 2018 sur 3ans. Cela a pour but nous donner une première indication sur la tolérance à l'ombre. La deuxième partie sera réalisé sur les données de l'INRAE qui comprend 25 espèces d'intérêts.

# Mise en place

```{r environnement de travail, include = F}
setwd("~/cours_r/Stage_M2")
```

```{r Packages}
library(tidyverse) #pour toutes les fonctions associées (dplr, ggplot2,...)
```

```{r importation des données}
# ALT
paracou_ALT <- read.csv("~/cours_r/Stage_M2/ALT_Paracou9ha_20240430.csv")

## renomme le nom de colonne pour s'ajuster aux autres jeu de données
paracou_ALT <- paracou_ALT %>% 
  rename(scientificName = ScientificName)

## on enlève les "_" de la colonnes scientificName
paracou_ALT <- paracou_ALT %>%
  mutate(scientificName = gsub("_", " ", scientificName))

# INRAE (Regeneration plot)
Paracou_Juveniles <- read.csv("~/cours_r/Stage_M2/2024ParacouJuveniles(v2).csv", sep=";", comment.char="#")

## Création d'une colonne scientificName
Paracou_Juveniles <- Paracou_Juveniles %>%
  mutate(scientificName = paste(Genus, Species, sep = " "))
```

Nous avons extraits la liste des espèces d'intérêt de l'INRAE.

```{r liste espèces}
INRAE <- Paracou_Juveniles %>%
  filter(Project == "ParacouRegeneration") %>%
  distinct(scientificName) %>%
  pull()
```

# Effectifs

Nous allons observer dans un premier temps les effectifs dont dispose l'ensemble des espèces auxquels on s'intéresse.

```{r effectif INRAE, echo=FALSE, message=FALSE, results='asis'}
#L'histogramme
paracou_ALT %>%
  filter(scientificName %in% INRAE) %>%
  ggplot(aes(x = scientificName))+ 
  geom_histogram(stat="count",fill = "yellowgreen", color = "black") +
  theme_light() +
  theme(axis.text.x = element_text(angle = 90, vjust = 0.5, hjust=1)) + #avoir la légende des x à la verticale
  labs(title = "Occurence des espèces à partir des données ALT", x = "Nom d'espèce", y = "Occurence")

#Le décompte
paracou_ALT %>%
  filter(scientificName %in% INRAE) %>%
  group_by(scientificName)%>%
  count()
```

Dans la liste INRAE il comporte 29 espèces. Or ici il n'apparaît que 24. Les espèces manquantes sont Symphonia sp.2/3/4, Indet et *Eperua grandiflora* qui ne trouvent pas de correspondance avec le jeu de donnée ALT.

# Distribution simple

```{r}
#Création de l'objet comprenant l'ensemble des graphes
INRAE_c <- list()

#Création de la boucle
for(k in 1:length(INRAE)) {
 plot.data <-  paracou_ALT %>%
    filter (scientificName == INRAE[[k]]) %>%
    group_by(DBH) %>% 
    arrange (DBH) %>% 
    ggplot(aes (x = DBH)) +
    geom_histogram(breaks = seq(1, 100, by = 1 ),fill = "forestgreen", color = "black") + #début à 1
    theme_light() +
    labs(x = "DBH", y = "Occurrences", title = paste("Distribution diamétrique de", INRAE[k]))
 #ajout du graphique à la liste
 INRAE_c[[k]] <- plot.data
}

#Affichage des graphes contenus dans la liste
print(INRAE_c)
```

De visuel, les distributions diamétrique d'une majorité d'entre elles sont exploitable. Nous nottons que les *Symphonia spp.* ainsi que *Eperua grandiflora* et *Ind* (indéterminé) n'ont pas de correspondance dans notre jeu de donnée et donc pas de données associée. Parmis les faibles occurences dans les distributions nous avons : \* [0;10] *Goupia Glabra*, *Symphonia globulifera*, *Moronobea coccinea* (4), *Didymlipanaw decaphyllus*, *Carapa surinamensis*, *Virola surinamensis* (3), *Andira coriacea* (5), *Sterculia speciosa*, *Platonia insignis* \* [10;30] *Recordoxylon speciosum*, *Eperua falcata*, *Jacaranda copaia*

Finalement dans la liste des 29 il nous reste 21 espèces où l'on pourrait potentiellement ressortir quelque chose de bien. Nous allons retirer dès à présent les espèces avec trop peu de relevés.

```{r retrait espèces faible}
#Retrait de la liste des espèces non-utilisable
not <- c("Moronobea coccinea","Virola surinamensis", "Andira coriacea","Eperua grandiflora","Symphonia sp.3", "Symphonia sp.4", "Symphonia sp.2","Indet.Indet. Indet.")

INRAE_2 <- setdiff(INRAE, not)
```

# Cumulative distribution function

La cumulative distribution est une fonction de probabilité, je ne sais plus tout s'est effacé.

```{r cdf}
#Création de la liste
INRAE_cdf <- list()

#Création des courbes
for(k in 1:length (INRAE_2)) {
  plot.cdf <- paracou_ALT %>%
    filter(scientificName == INRAE_2[[k]]) %>%
    select(DBH) %>%
    na.omit() %>%
    mutate(DBH = sort(DBH),
         ord = order(DBH),
         cdf = 1 - (ord / max(ord))) %>%
    ggplot(aes(x = log(DBH), y = cdf)) +
    geom_point() +
    labs(x = "log(DBH)", y = "Probabilité", title = paste("Cumulative distribution de", INRAE_2[k]))
#ajout du graphique à la liste  
  INRAE_cdf[[k]] <- plot.cdf
}

#Affichage des graphes
print(INRAE_cdf)
```

fin du document
