---
title: "Distribution spatiale(6_esp)"
author: "Maud"
date: "2024-04-25"
output: word_document
---

Ce document fait suite à **Distribution diamétrique (INRAE)** dans lequel nous avons pu identifier 6 espèces avec des structures diamétriques remarquables. Pour rappel nous utilisons les données de ALT (9ha sur P16). L'objectif de ce script est de réaliser une carte des distributions diamétriques de :

1.  *Iryanthera sagotiana* (ombre puis lumière)
2.  *Pradosia cochlearia* (ombre puis lumière)
3.  *Dicorynia guianensis* (tolérante à l'ombre (moins que Wacapou))
4.  *Qualea rosea* (tolérante à l'ombre)
5.  *Vouacapoua americana* (tolérante à l'ombre)
6.  *Jacaranda copaia* (peu tolérante à l'ombre)

# Mise en place

```{r environnement de travail, include= F}
setwd("~/cours_r/Stage_M2")
```

```{r packages, message = FALSE}
library(tidyverse) # pour le langage et toutes les fonctions associées (ggplot2, dplyr...)
library(sf)        #pour la manipulation des couches shapefiles
library(ggspatial) # scale bars and north arrows
```

```{r importation des données, include = F}
# ALT
paracou_ALT <- read.csv("~/cours_r/Stage_M2/ALT_Paracou9ha_20240430.csv")

## renomme le nom de colonne pour s'ajuster aux autres jeu de données
paracou_ALT <- paracou_ALT %>% 
  rename(scientificName = ScientificName)

## on enlève les "_" de la colonnes scientificName
paracou_ALT <- paracou_ALT %>%
  mutate(scientificName = gsub("_", " ", scientificName))

#Sélection des espèces
esp_6 <- c("Dicorynia guianensis", "Pradosia cochlearia", "Iryanthera sagotiana", "Qualea rosea", "Vouacapoua americana", "Jacaranda copaia")

paracou_ALT <- paracou_ALT %>%
  filter (scientificName %in% esp_6)
```

# Création des cartes

Nous allons spatialisé nos observations (rendre nos données en shapefile).

```{r spatialisation}
#rendre tableau  spatiale
paracou_spat <- paracou_ALT %>%
  filter (!is.na(Xutm)) %>%
  st_as_sf(coords = c("Xutm", "Yutm"), crs = st_crs(2972)) 
#crs = st_crs(2972) sert à préciser le SCR pour mon shp.
#st_crs(2972) = RFGR95 donc j'ai le droit de le changer si le crs de départ est WGS 84 / UTM zone 22N 
```

Maintenant nous pouvons créer la carte des distributions.

```{r}
# objet dans mon environnement
cartes_esp6 <- list()

for(k in 1:length(esp_6)) {
  cartes <- paracou_spat %>%
    filter(scientificName == esp_6[[k]]) %>% #donne la position dans le vecteur
    select(scientificName, DBH) %>%
   ggplot() +
    geom_sf(aes(color = DBH)) +
    scale_color_gradient(low = "blue", high = "red") +
    theme_light() +
    theme(axis.text.x = element_text(angle = 90, vjust = 0.5, hjust = 1)) +
    labs(title = paste("Distribution spatiale de", esp_6[[k]], "en fonction du DBH"), color = "DBH", fill = "Topographie") +
    annotation_scale(location = "bl", width_hint = 0.4) +         # échelle
    annotation_north_arrow(location = "tr", which_north = "true", # flèche du nord
        pad_x = unit(0.0, "in"), pad_y = unit(0.1, "in"),
        style = north_arrow_fancy_orienteering)
 # Ajout à la liste
  cartes_esp6 [[k]] <- cartes
}

print(cartes_esp6)
```

**Fin du script**
