---
title: "Distribution diamétrique (40)"
author: "Mod"
date: "2024-03-27"
output: word_document
---
Ce script à pour objectif de dégrossir le travail. Il sera complété par la suite de donnée autécologique pour pouvoir caractériser les observations faites. Après un premier travail de dégrossissage dans **Distribution diamétrique (4cat)** nous avons pu voir que certaines espèces d'intérêt ne présentaient pas assez d'individus pour pouvoir réaliser une courbe suffisament "représentative". Ici nous allons réaliser deux courbes : la premier une distribution simple à l'aide de point, puis une seconde avec la _cumulative distribution function_.

#Mise en place
```{r environnement de travail}
setwd("~/cours_r/Stage_M2")
```

```{r Packages}
library(tidyverse) #pour toutes les fonctions associées (dplr, ggplot2,...)
```
Nous allons nous servir de l'inventaire floristique du projet ALT réalisé sur 5ha de la P16 à Paracou (Guyane fr). C'est un inventaire exhaustive des arbres à un diamètre à hauteur de poitrine (DBH) à partir de 1cm. Il a été réalisé à partir de 2018 sur 3ans.

```{r importation des données}
paracou_9ha <- read.csv("~/cours_r/Stage_M2/understory_paracou_9ha_sp_20240126.csv")
paracou_G <- paracou_9ha[,c(2:25)] #TreeID jusqu'à scientificName car erreur
```

#Distribution diamétrique
Nous allons dans un premier temps réaliser la ligne de code simple.
```{r Lecythis persistens_point}
paracou_G %>%
  filter (scientificName == "Lecythis persistens") %>%
  group_by(DBH) %>%                   #pour pouvoir l'ordonner par la suite
  summarise(occurences = n())%>% 
  arrange (DBH) %>%                   #pour ordonner mes lignes
  ggplot(aes (x = DBH, y = occurences)) +
  geom_point() +
  labs(x = "DBH", y = "Occurrences", title = paste("Distribution diamétrique de Lecythis persistens"))

```
Bon dans cette visualisation avec des points le fait que ça soit des variables continues donne une impression de superposition de point. Pour y remédier on préfèrera utiliser des histogrammes avec un faible pas.
```{r Lecythis persistens_hist}
paracou_G %>%
  filter (scientificName == "Lecythis persistens") %>%
  group_by(DBH) %>% 
  arrange (DBH) %>%                   #pour ordonner mes lignes
  ggplot(aes (x = DBH)) +
  geom_histogram(breaks = seq(0, 70, by = 1 ),fill = "chartreuse3", color = "black") +
  theme_light() +
  labs(x = "DBH", y = "Occurrences", title = "Distribution diamétrique de Lecythis persistens")
```

Maintenant, nous pouvons faire une distribution diamétrique simple en sélectionnant les 40 plus abondantes.

```{r distribution diamétrique}
#liste des 40 espèces les plus abondantes
esp_40 <- paracou_G %>%
  select(scientificName) %>%
  count(scientificName, sort = TRUE) %>%
  filter(!is.na(scientificName)) %>%
  group_by(scientificName) %>%
  head(40) %>%
  pull(scientificName)

#création de l'objet comprenant l'ensemble des graphes 
esp_dd <- list()

#création de la boucle
for(k in 1:length(esp_40)) {
 plot.data <-  paracou_G %>%
    filter (scientificName == esp_40[[k]]) %>%
    group_by(DBH) %>% 
    arrange (DBH) %>% 
    ggplot(aes (x = DBH)) +
    geom_histogram(breaks = seq(0.9, 100, by = 1 ),fill = "chartreuse3", color = "black") +
    theme_light() +
    labs(x = "DBH", y = "Occurrences", title = paste("Distribution diamétrique de", esp_40[k]))
 
#ajout du graphique à la liste
 esp_dd[[k]] <- plot.data
 }
# Afficher les graphes contenus dans la liste
print(esp_dd)
```

#Cumulative distribution plot (Giacomo)
Maintenant que l'on a réussi à avoir la distribution des 40 espèces les plus représentatives j'aimerais voir ce qu'il en est de leur **Cumulative distribution plot**. Pour cela on va utiliser la fonction ecdf une fonction qui utilise les données observées.
  ECDF est souvent utilisée pour visualiser et estimer la fonction de répartition empirique à partir de données.
   CDF est utilisée pour décrire la distribution théorique d'une variable aléatoire.
  
  Dans R on dispose de la fonction ecdf qui est l'inverse de ce que l'on veut nous obtenir donc, on va calculer manuellement le calcul puis tracer en applicant une fonction log/log.
  
```{r Lecythis persistens_cdf}
new <- subset(paracou_G, paracou_G$scientificName == "Lecythis persistens", select = DBH)
new <- na.omit(new)
new$DBH <- sort(new$DBH)
new$ord <- order(new$DBH)
new$cdf <- 1-(new$ord/max(new$ord))
ggplot(data = new, aes(x = log(DBH), y = (cdf))) +
         geom_point() 

```

On va essayer d'automatiser ça pour voir ce que ça donne.
```{r cdf_40 A finir}
#liste des 40 espèces les plus abondantes
esp_40 <- paracou_G %>%
  select(scientificName) %>%
  count(scientificName, sort = TRUE) %>%
  filter(!is.na(scientificName)) %>%
  group_by(scientificName) %>%
  head(40) %>%
  pull(scientificName)

#création de l'objet
esp_cdf <- list()

#création de la boucle
for(k in 1:length(esp_40)) {
 plot.data <-  paracou_G %>%
    filter (scientificName == esp_40[[k]]) %>%
    group_by(DBH) %>% 
    arrange (DBH) %>% 
    ggplot(aes (x = DBH)) +
    geom_histogram(breaks = seq(0.9, 100, by = 1 ),fill = "chartreuse3", color = "black") +
    theme_light() +
    labs(x = "DBH", y = "Occurrences", title = paste("Distribution diamétrique de", esp_40[k]))
 
#ajout du graphique à la liste
 esp_dd[[k]] <- plot.data
 }
new <- subset(paracou_G, paracou_G$scientificName == "Lecythis persistens", select = DBH)
new <- na.omit(new)
new$DBH <- sort(new$DBH)
new$ord <- order(new$DBH)
new$cdf <- 1-(new$ord/max(new$ord))
ggplot(data = new, aes(x = log(DBH), y = (cdf))) +
         geom_point()

```

#2024Paracou_Juveniles
Maintenant avec les données de Stéphane on va essayé de faire des graphes.
Le jeu de donnée _2024Juveniles_ comprend des données de plusieurs analyses (INRAE, Dygépop, Bloc Sud). On peut voir que l'identification des individus se fait sur plusieurs colonnes on va donc y intégrer une colonne ScientificNames pour uniformiser tout ça.
```{r importation donnée}
Paracou_Juveniles <- read_csv("2024ParacouJuveniles.csv")

#Création d'une colonne scientificName
Paracou_Juveniles <- Paracou_Juveniles %>%
  mutate(scientificName = paste(Genus, Species, sep = " "))

#Création d'une colonne DBH
Paracou_Juveniles <- Paracou_Juveniles %>%
  mutate(DBH = Circ/pi)
```

A partir de ça on va essayé de regarder la distribution diamétrique d'espèces selon le type d'inventaire. On aimerait par la suite comparer les différentes distributions entre elles.

##INRAE
```{r INRAE_dia}
#Liste INRAE
INRAE <- c("Vouacapoua americana", "Qualea rosea", "Goupia glabra","Dicorynia guianensis", "Eperua falcata")

#création de l'objet comprenant l'ensemble des graphes 
INRAE_c <- list()

#création de la boucle
for(k in 1:length(INRAE)) {
 plot.data <-  Paracou_Juveniles %>%
    filter ( Project == "ParacouRegeneration" &
               scientificName == INRAE[[k]]) %>%
    group_by(DBH) %>% 
    arrange (DBH) %>% 
    ggplot(aes (x = DBH)) +
    geom_histogram(breaks = seq(0.99, 100, by = 1 ),fill = "deeppink3", color = "black") +
    theme_light() +
    labs(x = "DBH", y = "Occurrences", title = paste("Distribution diamétrique de", INRAE[k]))
 
#ajout du graphique à la liste
 INRAE_c[[k]] <- plot.data
 }
# Afficher les graphes contenus dans la liste
print(INRAE_c)
```
##Dygepop
Dans dygepop on a 3 années de relevés donc selon les espèces il va falloir sélectionner les années
```{r DygePop}
#Qualea rosea
dygepop_c[[1]] <- Paracou_Juveniles %>%
    filter (Project == "ParacouRecrutement" &
              IdentYear== 2002 &
              scientificName == "Qualea rosea") %>%
    group_by(DBH) %>% 
    arrange (DBH) %>% 
    ggplot(aes (x = DBH)) +
    geom_histogram(breaks = seq(1, 100, by = 1 ),fill = "dodgerblue3", color = "black") +
    theme_light() +
    labs(x = "DBH", y = "Occurrences", title = paste("Distribution diamétrique de Qualea rosea"))
 
#Dicorynia guianensis
##A l'année 2000
dygepop_c[[2]] <- Paracou_Juveniles %>%
    filter (Project == "ParacouRecrutement" &
              IdentYear == 2000 &
              scientificName == "Dicorynia guianensis") %>%
    group_by(DBH) %>% 
    arrange (DBH) %>% 
    ggplot(aes (x = DBH)) +
    geom_histogram(breaks = seq(1, 100, by = 1 ),fill = "dodgerblue3", color = "black") +
    theme_light() +
    labs(x = "DBH", y = "Occurrences", title = paste("Distribution diamétrique de Dicorynia guianensis en 2000"))
##A l'année 2008
dygepop_c[[3]] <- Paracou_Juveniles %>%
    filter (Project == "ParacouRecrutement" &
              IdentYear == 2008 &
              scientificName == "Dicorynia guianensis") %>%
    group_by(DBH) %>% 
    arrange (DBH) %>% 
    ggplot(aes (x = DBH)) +
    geom_histogram(breaks = seq(1, 100, by = 1 ),fill = "dodgerblue3", color = "black") +
    theme_light() +
    labs(x = "DBH", y = "Occurrences", title = paste("Distribution diamétrique de Dicorynia guianensis en 2008"))

#Eperua falcata
dygepop_c[[4]] <- Paracou_Juveniles %>%
    filter (Project == "ParacouRecrutement" &
              IdentYear == 2002 &
              scientificName == "Eperua falcata") %>%
    group_by(DBH) %>% 
    arrange (DBH) %>% 
    ggplot(aes (x = DBH)) +
    geom_histogram(breaks = seq(1, 100, by = 1 ),fill = "dodgerblue3", color = "black") +
    theme_light() +
    labs(x = "DBH", y = "Occurrences", title = paste("Distribution diamétrique de Eperua falcata"))

# Afficher les graphes contenus dans la liste
print(dygepop_c)
```
Test par année
```{r par année}
 Paracou_Juveniles %>%
    filter (scientificName == "Qualea rosea") %>%
    group_by(DBH) %>% 
    arrange (DBH) %>% 
    ggplot(aes (x = DBH)) +
    geom_histogram(breaks = seq(0.9, 100, by = 1 ),fill = "dodgerblue3", color = "black") +
    theme_light() +
    labs(x = "DBH", y = "Occurrences", title = paste("Distribution diamétrique de", dygepop[k]))
 
```

