---
title: "Distribution diamétrique (INRAE)"
output: word_document
date: "2024-04-04"
---
Ce script est créé dans le but d'observer les distributions diamétriques des espèces que l'on va étudier dans la deuxième partie. La deuxième partie sera réalisé sur les données de l'INRAE qui comprend 29espèces d'intérêt.

#Mise en place
```{r environnement de travail}
setwd("~/cours_r/Stage_M2")
```


```{r Packages}
library(tidyverse) #pour toutes les fonctions associées (dplr, ggplot2,...)
```
Nous allons nous servir de l'inventaire floristique du projet ALT réalisé sur 5ha de la P16 à Paracou (Guyane fr). C'est un inventaire exhaustive des arbres à un diamètre à hauteur de poitrine (DBH) à partir de 1cm. Il a été réalisé à partir de 2018 sur 3ans.

```{r importation des données}
#ALT
paracou_9ha <- read.csv("~/cours_r/Stage_M2/understory_paracou_9ha_sp_20240126.csv")
paracou_G <- paracou_9ha[,c(2:25)] #TreeID jusqu'à scientificName car erreur

#INRAE (Regeneration plot)
Paracou_Juveniles <- read.csv("~/cours_r/Stage_M2/2024ParacouJuveniles(v2).csv", sep=";", comment.char="#")

#Création d'une colonne scientificName
Paracou_Juveniles <- Paracou_Juveniles %>%
  mutate(scientificName = paste(Genus, Species, sep = " "))
```

Nous avons extraits la liste des espèces d'intérêt de l'INRAE.
```{r liste espèces}
INRAE <- Paracou_Juveniles %>%
  filter(Project == "ParacouRegeneration") %>%
  distinct(scientificName) %>%
  pull()
```

#Distribution simple
```{r}
#Création de l'objet comprenant l'ensemble des graphes
INRAE_c <- list()

#Création de la boucle
for(k in 1:length(INRAE)) {
 plot.data <-  paracou_G %>%
    filter (scientificName == INRAE[[k]]) %>%
    group_by(DBH) %>% 
    arrange (DBH) %>% 
    ggplot(aes (x = DBH)) +
    geom_histogram(breaks = seq(1, 100, by = 1 ),fill = "forestgreen", color = "black") + #début à 1
    theme_light() +
    labs(x = "DBH", y = "Occurrences", title = paste("Distribution diamétrique de", INRAE[k]))
 #ajout du graphique à la liste
 INRAE_c[[k]] <- plot.data
}

#Affichage des graphes contenus dans la liste
print(INRAE_c)
```
De visuel, les distributions diamétrique d'une majorité d'entre elles sont exploitable. Nous nottons que les _Symphonia spp._ ainsi que _Eperua grandiflora_ et _Ind_ (indéterminé) n'ont pas de correspondance dans notre jeu de donnée et donc pas de données associée. 
Parmis les faibles occurences dans les distributions nous avons : 
* [0;10] _Goupia Glabra_, _Symphonia globulifera_, _Moronobea coccinea_ (4), _Didymlipanaw decaphyllus_, _Carapa surinamensis_, _Virola surinamensis_ (3), _Andira coriacea_ (5), _Sterculia speciosa_, _Platonia insignis_
* [10;30]  _Recordoxylon speciosum_, _Eperua falcata_, _Jacaranda copaia_

Finalement dans la liste des 29 il nous reste 21 espèces où l'on pourrait potentiellement ressortir quelque chose de bien. NOus allons retirer dèsaprésent les espèces avec trop peu de relevés.
```{r retrait espèces faible}
#Retrait de la liste des espèces non-utilisable
not <- c("Moronobea coccinea","Virola surinamensis", "Andira coriacea","Eperua grandiflora","Symphonia sp.3", "Symphonia sp.4", "Symphonia sp.2","Indet.Indet. Indet.")

INRAE_2 <- setdiff(INRAE, not)
```


#Cumulative distribution function
La cumulative distribution est une fonction de probabilité, je ne sais plus tout s'est effacé.
```{r cdf}
#Création de la liste
INRAE_cdf <- list()

#Création des courbes
for(k in 1:length (INRAE_2)) {
  plot.cdf <- paracou_G %>%
    filter(scientificName == INRAE_2[[k]]) %>%
    select(DBH) %>%
    na.omit() %>%
    mutate(DBH = sort(DBH),
         ord = order(DBH),
         cdf = 1 - (ord / max(ord))) %>%
    ggplot(aes(x = log(DBH), y = cdf)) +
    geom_point() +
    labs(x = "log(DBH)", y = "Probabilité", title = paste("Cumulative distribution de", INRAE_2[k]))
#ajout du graphique à la liste  
  INRAE_cdf[[k]] <- plot.cdf
}

#Affichage des graphes
print(INRAE_cdf)
```
Maintenant que l'on dispose du tracé de ces courbes nous allons réaliser une comparaison de cou

D'après la comparaison des espèces que nous avais données Molino nous avons les espèces :

#Présence d'adulte
Nous aimerions faire un tableau qui indique si oui ou non, les espèces présentent des individus "adultes". Dans le cas où c'est non nous irons voir au niveau de leur autécologie ce qu'il est dit.