---
title: "lm_diametric (6esp)"
author: "Maud"
date: "2024-04-23"
output: word_document
editor_options: 
  markdown: 
    wrap: 72
---

Ce document fait suite à **Distribution diamétrique (INRAE)** dans
lequel nous avons pu identifier 6 espèces avec des structures
diamétriques remarquables. A partir de leur *cumulative distribution
function* nous allons réaliser des transformation de type modèle
linéaire afin de comparer entre elles les paramètre associer.
L'utilisation d'une première transformation en cdf est dans le but de
mieux affiner le modèle de transformation.

Les espèces que nous avons sélectionnées sont les suivantes :

1.  *Iryanthera sagotiana* (ombre puis lumière)

2.  *Pradosia cochlearia* (ombre puis lumière)

3.  *Dicorynia guianensis* (tolérante à l'ombre (moins que Wacapou))

4.  *Qualea rosea* (tolérante à l'ombre)

5.  *Vouacapoua americana* (tolérante à l'ombre)

6.  *Jacaranda copaia* (peu tolérante à l'ombre)

```{r stw directory, include=FALSE}
#Environnement de travail
setwd("C:/Users/Maud Otello/Documents/cours_r/Stage_M2")
```

```{r packages}
library(tidyverse) #pour le langage et toutes les fonctions associées (ggplot2, dplyr...)
```

Pour cela nous allons utiliser les données de ALT.

```{r importation des données, include=FALSE}
# ALT
paracou_ALT <- read.csv("~/cours_r/Stage_M2/ALT_Paracou9ha_20240430.csv")

## renomme le nom de colonne pour s'ajuster aux autres jeu de données
paracou_ALT <- paracou_ALT %>% 
  rename(scientificName = ScientificName)

## on enlève les "_" de la colonnes scientificName
paracou_ALT <- paracou_ALT %>%
  mutate(scientificName = gsub("_", " ", scientificName))

#selection des espèces d'intérêts
##Création de la liste des espèces d'intérêt
esp_6 <- c("Dicorynia guianensis", "Pradosia cochlearia", "Iryanthera sagotiana", "Qualea rosea", "Vouacapoua americana", "Jacaranda copaia")
paracou_ALT <- paracou_ALT %>%
  filter (scientificName %in% esp_6)
```

Qu'est-ce que tu veux faire : Comparer les distributions diamétriques
entre-elles. A partir de la cumulative density correlation nous allons
réaliser des droites de passage. /! 

```{r cdf + droite}
#Création de la liste
cdf_6 <- list()

#Création des courbes
for(k in 1:length (esp_6)) {
  plot.cdf <- paracou_ALT %>%
    filter (scientificName == esp_6[[k]]) %>% 
    select(DBH) %>%
    na.omit() %>%
    mutate(DBH = sort(DBH),
         ord = order(DBH),
         cdf = 1 - (ord / max(ord))) %>%
    ggplot(aes(x = log(DBH), y = log(cdf))) +
    geom_point() +
    geom_smooth(method = "lm", color = "tomato", se = T, fill = "orange") +
    labs(x = "log(DBH)", y = "Probabilité", title = paste("Cumulative distribution de", esp_6[k])) +
    #ajout de la droite d'équation en haut à droite
    geom_text(aes(label = paste("y =", round(coef(lm(cdf ~ log(DBH)))[[2]], 2), "x +", round(coef(lm(cdf ~ log(DBH)))[[1]], 2))),
            x = Inf, y = Inf, hjust = 1, vjust = 1, size = 4, color = "tomato")

#ajout du graphique à la liste  
  cdf_6[[k]] <- plot.cdf
}

#Affichage des graphes
print(cdf_6)
```

Les équations ne suis pas sûr de comprendre comment il le calcule. Par
précaution je préfère l'estimer à part.

### Intervalles de confiance

Nous avons pu faire apparaître sur le graphe les courbes.

Maintenant nous allons regarder les interavalles de confiance des
coefficients de droite. J'aimerai que le résultat apparaît dans un
tableau avec pour chaque ligne une espèces.

```{r intervalle de confiance & droite}
# Création de la liste pour stocker les résultats
result_list <- list()

# Boucle à travers chaque espèce
for (esp in esp_6) {
  # Filtre données
  ml_data <- paracou_ALT %>%
    filter(scientificName == esp) %>% 
    select(DBH) %>%
    na.omit() %>%
    mutate(DBH = sort(DBH),
           ord = order(DBH),
           cdf = 1 - (ord / max(ord)))
  
  # Modèle linéaire
  model <- lm(log(cdf) ~ log(DBH), data = ml_data %>% filter(cdf != 0))
  
  # Intervalles de confiance
  conf_intervals <- confint(model)
  
  # Coefficients de la droite d'équation
  coefficients <- coef(model)
  
  # Extraire les informations
  intercept <- coefficients[1]
  slope <- coefficients[2]
  lower_confint <- conf_intervals[2, 1] # 2.5% CI
  upper_confint <- conf_intervals[2, 2] # 97.5% CI
  
  # Stocker les résultats dans la liste
  result_list[[esp]] <- c(Intercept = intercept, Slope = slope, Lower_CI = lower_confint, Upper_CI = upper_confint)
}

# Convertir la liste en data frame
result_df <- do.call(rbind, result_list)

# Afficher le data frame
print(result_df)
```
Fin de script