---
title: "test cdf"
author: "Maud"
date: "2024-05-23"
output: html_document
---
L'objectif de ce script est de simuler des jeux de données pour faciliter mon interprétation de mes analyses avec la cdf. Pour cela je vais tirer dans un jeu de 3 000 individus les cas suivant: 
- j'ai la même densité à tous les DBH de 1 à 100
- j'ai beaucoup dans les 10 premier puis en exponentiel décroissant jusqu'à 100 DBH.
- j'ai des pas d'individus sur 15 de DBH tous les 20 DBH 
- j'ai peu d'individus au début puis en exponentiel croissant jusqu'à 100 DBH.


```{r tirage}
# Pour la reproductibilité
set.seed(123) 

# Création data.frame
## 1 uniforme
DBH_uniform <- data.frame(DBH = sample(1:100, 3000, replace = TRUE), scientificName = "Uniform")

## 2 exponentiel décroissant
DBH_exp_decreasing <- data.frame(DBH = c(sample(1:10, 1500, replace = TRUE),
                                         sample(11:100, 1500, replace = TRUE, prob = dexp(1:90, rate = 0.1))), 
                                 scientificName = "Exp_Decreasing")

## 3 présence de saut
DBH_gaps <- data.frame(DBH = unlist(lapply(0:4, #applique la fonction à tout
                                           function(i) sample((i * 50 + 1):(i * 50 + 30), # génère seq de 15 valeurs
                                                              600, replace = TRUE))),
                       scientificName = "Gaps")

## 4 faire apparaître vers les 100 un pic
probs_increasing <- dexp(100:1, rate = 0.1) # Générer les probabilités exponentielles inversées
probs_increasing <- probs_increasing / sum(probs_increasing) # Normaliser les probabilités
DBH_exp_increasing <- data.frame(DBH = sample(1:100, 3000, replace = TRUE, prob = probs_increasing),
                                 scientificName = "Exp_Increasing")

# Fusion des df
simulation <- rbind(DBH_uniform, DBH_exp_decreasing, DBH_gaps, DBH_exp_increasing)
```
Le replace signifie que le tirage se fait avec remise.
Maintenant faisons les graphes qui m'intéresse pour l'analyse.
```{r histogramme}
simulation %>%
  ggplot(aes (x = DBH)) +
    geom_histogram(breaks = seq(1, 100, by = 1 ),fill = "forestgreen") + #début à 1
    theme_light() +
    labs(x = "DBH", y = "Densité") +
    facet_wrap(vars(scientificName), scales = "free", ncol = 3) +
  theme_light()+
  theme(strip.background = element_rect(fill = "black"))
```

```{r}
# création du cdf
simulation %>%
  group_by(scientificName) %>%
  mutate(
    scientificName = factor(scientificName),
    DBH = sort(DBH),
    ord = order(DBH),
    cdf = 1 - (ord / max(ord))) %>%

  # création de l'objet ggplot
    ggplot(aes(x = log(DBH), y = log(cdf))) +
    geom_point(color = "grey") +
    geom_smooth(method = "lm", color = "tomato", se = TRUE) +
    labs(x = "log(DBH)", y = "log(Probabilité)", title = paste("Cumulative distribution function")) +
    facet_wrap(vars(scientificName), scales = "free", ncol = 3) +
  theme_light()+
  theme(strip.background = element_rect(fill = "black"))
```

