---
title: "Modèle bayésien (real)"
author: "Maud OTELLO"
date: "2024-06-07"
output: word_document
---

Ce script à pour objectif de mettre en place notre modèle bayésien accompagné de ses résultats.

```{r environnement de travail}
stwd ()
```

Notre modèle bayésien cherche à savoir :

$$presence_{espece_i|pool} ~ DirichletMultinomial[softmax(\alpha_i + \beta_i * X_i + \gamma_i * X_i + \delta_i * Z_i + \epsilon_i * Z_i)] $$

```{r packages}
library(tidyverse) #pour langage tidyvers, ggplot2, purrr
library(rstan)     #pour faire tourner les fichiers R
library(bayesplot) #pour les graphes posterieurs
library(gridExtra) #pour faire apparaître 2 graphes côte à côte
library(dplyr)     #car masquer juste avant
```

```{r importation, include = FALSE}
 BD_esp_G <- read.csv("~/cours_r/Stage_M2/BD_esp_G.csv", row.names=1)
# Arrangement de l'ordre des colonnes
BD_esp_G <- BD_esp_G %>%
  select(id,idRegePlot,idTree,CensusYear,Plot,DBH, X1,X2,X3,X4,X5,X6)
# Modèle
fit_alpha <- read_rds("~/cours_r/Stage_M2/Bayesien_save/fit_alpha.rds")
```

# Abondance par espèce

Ce premier modèle est contenue dans fit_alpha tournée dans le script simulation. Il va nous servir par la suite de prior informatif afin de permettre d'accélérer le temps de prédiction du modèle.

```{r alpha_esp}
alpha_esp <- alpha_esp <- apply(extract(fit_alpha)$theta , 2, mean)
```

# DBH + Surface terrière

```{r BD_env_G}
# Modèle complet
fit_complet <- read.rds("~/cours_r/Stage_M2/Bayesien_save/fit_complet.rds")
# Variable explicative
BD_env_G <- read.csv("~/cours_r/Stage_M2/BD_env_G.csv", row.names=1)

```

Nous voulons savoir comment varie chaque espèce de notre étude celon ces deux variables explicatives.

```{r fit_complet}
# Nombre d'observations
N = BD_esp_G %>%
  nrow()

# Nombre d'espèces
S = 6

# Contenue de la matrice présence absence
Y = BD_esp_G %>%
  select(-all_of(c("id", "DBH","Plot","CensusYear","idRegePlot","idTree")))

X = BD_env_G %>%
  dplyr::pull(DBH)

# Variables explicatives
Z = BD_env_G %>%
  dplyr::pull(G)

# Prédiction de surface terrière pour les graphes
Z_pred = seq(from = min(Z), 
             to = max(Z),
             by = 0.01)
# Longueur de la prédiction G
K_pred = length(Z_pred)

# Prédiction du DBH
X_pred = seq(from = 1,
             to = max(X),
             by = 0.01) 

# Longueur de la prédiciton DBH
N_pred = length(X_pred)

# Intercept
alpha_s = alpha_esp

# Compilation du modèle
fit_complet = stan("m_centre_reduit.stan",
               data = list(N = N, 
                           S = S,
                           Y = Y,
                           X = X,
                           Z = Z,
                           alpha_s = alpha_s,
                           N_pred = N_pred,
                           X_pred = X_pred,
                           K_pred = K_pred,
                           Z_pred = Z_pred),
               iter = 100, chains = 4)

# Convergence du modèle
complet_traceplot <- traceplot(fit_complet, pars = c("alpha[1]", "beta[1]", "gamma[1]", "delta[1]", "epsilon[1]",
                  "alpha[2]", "beta[2]", "gamma[2]", "delta[2]", "epsilon[2]",
                  "alpha[3]", "beta[3]", "gamma[3]", "delta[3]", "epsilon[3]",
                  "alpha[4]", "beta[4]", "gamma[4]", "delta[4]", "epsilon[4]",
                  "alpha[5]", "beta[5]", "gamma[5]", "delta[5]", "epsilon[5]",
                 "alpha[6]", "beta[6]", "gamma[6]", "delta[6]", "epsilon[6]"))
# Paramètres
complet_summary <- summary(fit_complet, 
         pars = c("alpha[1]", "beta[1]", "gamma[1]", "delta[1]", "epsilon[1]",
                  "alpha[2]", "beta[2]", "gamma[2]", "delta[2]", "epsilon[2]",
                  "alpha[3]", "beta[3]", "gamma[3]", "delta[3]", "epsilon[3]",
                  "alpha[4]", "beta[4]", "gamma[4]", "delta[4]", "epsilon[4]",
                  "alpha[5]", "beta[5]", "gamma[5]", "delta[5]", "epsilon[5]",
                 "alpha[6]", "beta[6]", "gamma[6]", "delta[6]", "epsilon[6]"))

# Distribution à posteriori
complet_mcmc <- mcmc_trace(fit_complet, 
        pars = c("alpha[1]", "beta[1]", "gamma[1]", "delta[1]", "epsilon[1]",
                 "alpha[2]", "beta[2]", "gamma[2]", "delta[2]", "epsilon[2]",
                 "alpha[3]", "beta[3]", "gamma[3]", "delta[3]", "epsilon[3]",
                 "alpha[4]", "beta[4]", "gamma[4]", "delta[4]", "epsilon[4]",
                 "alpha[5]", "beta[5]", "gamma[5]", "delta[5]", "epsilon[5]",
                 "alpha[6]", "beta[6]", "gamma[6]", "delta[6]", "epsilon[6]"))

# Inf
complet_mcmc_intervals <- mcmc_intervals(fit_complet, pars = c("alpha[1]", "beta[1]", "gamma[1]", "delta[1]", "epsilon[1]",
                 "alpha[2]", "beta[2]", "gamma[2]", "delta[2]", "epsilon[2]",
                 "alpha[3]", "beta[3]", "gamma[3]", "delta[3]", "epsilon[3]",
                 "alpha[4]", "beta[4]", "gamma[4]", "delta[4]", "epsilon[4]",
                 "alpha[5]", "beta[5]", "gamma[5]", "delta[5]", "epsilon[5]",
                 "alpha[6]", "beta[6]", "gamma[6]", "delta[6]", "epsilon[6]"))
```

# Graphes

Reste plus qu'à faire le graphique final

```{r préparation}
Y_pred <- extract(fit_complet, permuted = T)

esp_6 <- c("Iryanthera sagotiana", "Qualea rosea", "Vouacapoua americana", "Pradosia cochlearia","Jacaranda copaia","Dicorynia guianensis")
```

```{r préparation}
# Créer un dataframe vide pour stocker les données
esp_G <- data.frame()

# Boucle for pour parcourir les espèces
for (i in 1:6) {
  # Calculer les statistiques pour chaque espèce
  Y_mean <- apply(Y_pred$Y_pred_z[,,i], 2, mean)
  Y_lower <- apply(Y_pred$Y_pred_z[,,i], 2, quantile, 0.025)
  Y_upper <- apply(Y_pred$Y_pred_z[,,i], 2, quantile, 0.975)
  
  # Créer un dataframe temporaire pour cette espèce
  temp_df <- data.frame(
    Z_pred = Z_pred,
    Y_mean = Y_mean,
    Y_lower = Y_lower,
    Y_upper = Y_upper,
    Species = paste0("Species ", i)
  )
  
  # Ajouter le dataframe temporaire au dataframe principal
  esp_G <- rbind(esp_G, temp_df)
}

# Tracer le graphique avec ggplot2
plot_G <- ggplot(esp_G, aes(x = Z_pred, color = Species)) +
  geom_line(aes(y = Y_mean)) +
  geom_ribbon(aes(ymin = Y_lower, ymax = Y_upper, fill = "IC à 95%"), alpha = 0.3, linetype = "dashed") +
  labs(x = "Surface terrière (en cm)", y = "Probabilité prédite", color = "Espèce", fill = esp_6) +
 scale_color_discrete(labels = esp_6) +
  scale_fill_manual(values = "grey90", 
                    guide = guide_legend(override.aes = list(linetype = "solid"), color = esp_6_colors, labels = esp_6)) +
  theme_default() +
  theme(
    panel.grid.major.y = element_line(color = "grey80", size = 0.2),
    panel.grid.minor.y = element_line(color = "grey90", size = 0.1)
  )
```

```{r version daltonien}
# Création couleurs daltonien
esp_6_colors <- c("#E69F00", "#56B4E9", "#009E73", "#F0E442", "#0072B2", "#CC79A7")

# On cherche à ajouter les couleurs daltonien
plot_G <- ggplot(esp_G, aes(x = Z_pred, color = Species)) +
  geom_line(aes(y = Y_mean)) +
  geom_ribbon(aes(ymin = Y_lower, ymax = Y_upper, fill = Species), alpha = 0.3, linetype = "dashed") +
  labs(x = "Surface terrière (en m²/0.07 ha)", y = "Probabilité prédite", color = "Espèce", fill = "Espèce") +
  scale_color_manual(values = esp_6_colors, labels = esp_6) +
  scale_fill_manual(values = esp_6_colors, labels = esp_6) +
  theme_default() +
  theme(
    panel.grid.major.y = element_line(color = "grey80", size = 0.2),
    panel.grid.minor.y = element_line(color = "grey90", size = 0.1)
  ) +
  guides(
    color = guide_legend(override.aes = list(linetype = "solid")),
    fill = guide_legend(override.aes = list(alpha = 0.3))
  )

# Conversion en m²/ha
conversion_factor <- 10000 / (pi * 15^2)
# On cherche à ajouter les couleurs daltonien
plot_G_ha <- ggplot(esp_G, aes(x = Z_pred*conversion_factor, color = Species)) +
  geom_line(aes(y = Y_mean)) +
  geom_ribbon(aes(ymin = Y_lower, ymax = Y_upper, fill = Species), alpha = 0.3, linetype = "dashed") +
  labs(x = "Surface terrière (en m²/ha)", y = "Probabilité prédite", color = "Espèce", fill = "Espèce") +
  scale_x_continuous(limits = c(12, max(esp_G$Z_pred * conversion_factor)),
                     breaks = seq(0, max(esp_G$Z_pred * conversion_factor),
                                  by = 10))+
  scale_color_manual(values = esp_6_colors, labels = esp_6) +
  scale_fill_manual(values = esp_6_colors, labels = esp_6) +
  theme_default() +
  theme(
    panel.grid.major.y = element_line(color = "grey80", size = 0.2),
    panel.grid.minor.y = element_line(color = "grey90", size = 0.1)
  ) +
  guides(
    color = guide_legend(override.aes = list(linetype = "solid")),
    fill = guide_legend(override.aes = list(alpha = 0.3))
  )

##DBH
plot_DBH <- ggplot(esp_DBH, aes(x = X_pred, color = Species)) +
  geom_line(aes(y = Y_mean)) +
  geom_ribbon(aes(ymin = Y_lower, ymax = Y_upper, fill = Species), alpha = 0.3, linetype = "dashed") +
  labs(x = "DBH (en cm)", y = "Probabilité prédite", color = "Espèce", fill = "Espèce") +
  scale_color_manual(values = esp_6_colors, labels = esp_6) +
  scale_fill_manual(values = esp_6_colors, labels = esp_6) +
  theme_default() +
  theme(
    panel.grid.major.y = element_line(color = "grey80", size = 0.2),
    panel.grid.minor.y = element_line(color = "grey90", size = 0.1)
  ) +
  guides(
    color = guide_legend(override.aes = list(linetype = "solid")),
    fill = guide_legend(override.aes = list(alpha = 0.3))
  )

# Fusion des deux
complet_plot_d_ha <- grid.arrange(plot_G_ha, plot_DBH, ncol = 2)
complet_plot_d <- grid.arrange(plot_G, plot_DBH, ncol = 2)

# ggplot dalto
## Avec la conversion en ha
ggsave(filename = "complet_plot_d_ha.pdf",
       plot = complet_plot_d_ha,
  width = 11, height = 8)

## Sans la conversion en ha
ggsave(filename = "complet_plot_d.pdf",
       plot = complet_plot_d,
  width = 11, height = 8)
```

Maintenant faisons celui avec les X

```{r DBH_grahe}
# Créer un dataframe vide pour stocker les données
esp_DBH <- data.frame()

# Boucle for pour parcourir les espèces
for (i in 1:6) {
  # Résumé des distributions pour chaque espèce
  Y_mean <- apply(Y_pred$Y_pred_x[,,i], 2, mean)
  Y_lower <- apply(Y_pred$Y_pred_x[,,i], 2, quantile, 0.025)
  Y_upper <- apply(Y_pred$Y_pred_x[,,i], 2, quantile, 0.975)
  
  # Créer un dataframe temporaire pour cette espèce
  temp_df <- data.frame(
    X_pred = X_pred,
    Y_mean = Y_mean,
    Y_lower = Y_lower,
    Y_upper = Y_upper,
    Species = paste0("Species ", i)
  )
  
  # Ajouter le dataframe temporaire au dataframe principal
  esp_DBH <- rbind(esp_DBH, temp_df)
}

# Tracer le graphique avec ggplot2
plot_DBH <- ggplot(esp_DBH, aes(x = X_pred, color = Species)) +
  geom_line(aes(y = Y_mean)) +
  geom_ribbon(aes(ymin = Y_lower, ymax = Y_upper, fill = "IC 95%"), alpha = 0.3, linetype = "dashed") +
  labs(x = "DBH (en cm)", y = "Probabilité prédite", color = "Espèce", fill = NULL) +
  scale_color_discrete(labels = esp_6) +
  scale_fill_manual(values = "grey90", guide = guide_legend(override.aes = list(linetype = "solid", color = NA))) +
  theme_default() +
  theme(
    panel.grid.major.y = element_line(color = "grey80", size = 0.2),
    panel.grid.minor.y = element_line(color = "grey90", size = 0.1)
  )
```

Faisons apparaître les deux ensembles.

```{r apparaître les deux}
complet_ggplot <- grid.arrange(plot_G, plot_DBH, ncol = 2)
```

# Graphes sans IC

```{r préparation}
# Créer un dataframe vide pour stocker les données
esp_G <- data.frame()

# Boucle for pour parcourir les espèces
for (i in 1:6) {
  # Calculer les statistiques pour chaque espèce
  Y_mean <- apply(Y_pred$Y_pred_z[,,i], 2, mean)

  # Créer un dataframe temporaire pour cette espèce
  temp_df <- data.frame(
    Z_pred = Z_pred,
    Y_mean = Y_mean,
    Species = paste0("Species ", i)
  )
  
  # Ajouter le dataframe temporaire au dataframe principal
  esp_G <- rbind(esp_G, temp_df)
}

# Tracer le graphique avec ggplot2
plot_G <- ggplot(esp_G, aes(x = Z_pred, color = Species)) +
  geom_line(aes(y = Y_mean)) +
  labs(x = "Surface terrière (en cm)", y = "Probabilité prédite", color = "Espèce", fill = esp_6) +
  scale_color_discrete(labels = esp_6) +
  theme_default() +
  theme(
    panel.grid.major.y = element_line(color = "grey80", size = 0.2),
    panel.grid.minor.y = element_line(color = "grey90", size = 0.1)
  )
```

Maintenant faisons celui avec les X

```{r DBH_grahe}
# Créer un dataframe vide pour stocker les données
esp_DBH <- data.frame()

# Boucle for pour parcourir les espèces
for (i in 1:6) {
  # Calculer les statistiques pour chaque espèce
  Y_mean <- apply(Y_pred$Y_pred_x[,,i], 2, mean)

  # Créer un dataframe temporaire pour cette espèce
  temp_df <- data.frame(
    X_pred = X_pred,
    Y_mean = Y_mean,
    Species = paste0("Species ", i)
  )
  
  # Ajouter le dataframe temporaire au dataframe principal
  esp_DBH <- rbind(esp_DBH, temp_df)
}

# Tracer le graphique avec ggplot2
plot_DBH <- ggplot(esp_DBH, aes(x = X_pred, color = Species)) +
  geom_line(aes(y = Y_mean)) +
  labs(x = "DBH (en cm)", y = "Probabilité prédite", color = "Espèce", fill = NULL) +
  scale_color_discrete(labels = esp_6) +
  theme_default() +
  theme(
    panel.grid.major.y = element_line(color = "grey80", size = 0.2),
    panel.grid.minor.y = element_line(color = "grey90", size = 0.1)
  )
```

Faisons apparaître les deux ensembles.

```{r apparaître les deux}
complet_ggplot2 <- grid.arrange(plot_G, plot_DBH, ncol = 2)
```

# Sauvegarde

```{r sauvegarde}
# Modèle
saveRDS(fit_complet, file = "fit_complet.rds")

# Summary
write.csv(as.data.frame(complet_summary), file = "complet_summary.csv")
# Traceplot
ggsave(filename = "complet_traceplot.pdf",
         plot = complet_traceplot,
  width = 11, height = 8)
# Mcmc_trace
ggsave(filename = "complet_mcmc.pdf",
       plot = complet_mcmc,
         width = 11, height = 8)
#mcmc_intervals
ggsave(filename = "complet_mcmc_intervals.pdf",
       plot = complet_mcmc_intervals,
       width = 11, height = 8)

# GGplot
ggsave(filename = "complet_ggplot.pdf",
       plot = complet_ggplot,
  width = 11, height = 8)

# GGplot sans intervalles
ggsave(filename = "complet_ggplot2.pdf",
       plot = complet_ggplot2,
  width = 11, height = 8)
```








