---
title: "Modèle bayésien (CHM)"
author: "Maud OTELLO"
date: "2024-07-16"
output: word_document
---

Ce script a pour objectif de faire tourner des modèles bayésien de la probabilité d'appartenir à une espèce sachant la hauteur de canopée. Nous considérons les hauteurs hautes de canopée comme preuve qu'il y ait peu de lumière et les lumière basses comme beaucoup de lumière. Cette analyses est le complémentaire de la surface terrière.

```{r packages}
library(tidyverse) #pour langage tidyverse, ggplot2, purrr
library(rstan)     #pour faire tourner les fichiers R
library(bayesplot) #pour les graphes posterieurs
library(gridExtra) #pour faire apparaître 2 graphes côte à côte
library(dplyr)     #car masqué juste avant
```

```{r importation}
BD_CHM <- read.csv("~/cours_r/Stage_M2/BD_CHM.csv", row.names=1) # P/A + CHM avec correspondance des années
```

L'enregistrement à changer l'ordre des colonnes nous allons donc réaranger tout cela

```{r ordre_col}
BD_CHM <- BD_CHM %>%
    dplyr::select(id,idRegePlot,idTree,CensusYear,Plot,DBH, CHM, G, nombre_tiges, X1,X2,X3,X4,X5,X6)

```

Nom des colonnes :

-   *"Iryanthera sagotiana" = X1,*

-   *"Qualea rosea" = X2,*

-   *"Vouacapoua americana" = X3,*

-   *"Pradosia cochlearia" = X4,*

-   *"Jacaranda copaia" = X5,*

-   *"Dicorynia guianensis" = X6*

# Abondance

Nous allons commencer par estimer les abondances initiale pour pouvoir par la suite le réutiliser comme un prior.

```{r alpha}
# Nombre d'observations
N = BD_CHM %>%
  nrow()

# Nombre d'espèces
S = 6

# Comptenue de la matrice présence absence
y = BD_CHM %>%
  select(-all_of(c("id", "DBH","Plot","CensusYear","idRegePlot","idTree", "CHM")))

# Compilation du modèle
fit_alpha_CHM = stan("m_multinomial.stan", data = list(N = N, y = y, S = S), iter = 1000, chains = 4)

# Convergence du modèle
traceplot(fit_alpha_CHM)
summary(fit_alpha_CHM, pars = "theta")

# Distribution à posteriori
mcmc_trace(fit_alpha_CHM)

# Sauvegarde
saveRDS(fit_alpha_CHM, file = "fit_alpha_CHM.rds")

# Extration theta
# récupérer les generate_quantities + Calcule de la moyenne
alpha_esp_CHM <- apply(extract(fit_alpha_CHM)$theta , 2, mean)

print(alpha_esp_CHM)
```

Très bien les abondances semblent coincidé avec ce dont on s'attendait.

# Modèle complet

**J'ai la flemme de faire les testes et donc on va mettre tout en applications. Si jamais Melaine pose des questions on va être dans la mouise car trop pressée.**

On cherche à savoir **Quelle est la probabilité d'appartenir à une espèce sachant le DBH et le CHM ?** pour cela nous allons faire dans une première partie les courbes de distribution et dans une seconde partie les heatmaps.


```{r parameters}
parameters <- c("alpha[1]", "beta[1]", "gamma[1]", "delta[1]", "epsilon[1]",
                  "alpha[2]", "beta[2]", "gamma[2]", "delta[2]", "epsilon[2]",
                  "alpha[3]", "beta[3]", "gamma[3]", "delta[3]", "epsilon[3]",
                  "alpha[4]", "beta[4]", "gamma[4]", "delta[4]", "epsilon[4]",
                  "alpha[5]", "beta[5]", "gamma[5]", "delta[5]", "epsilon[5]",
                 "alpha[6]", "beta[6]", "gamma[6]", "delta[6]", "epsilon[6]")
```

## Courbes

```{r courbes}
# Nombre d'observations
N = BD_CHM %>%
  nrow()

# Nombre d'espèces
S = 6

# Comptenue de la matrice présence absence
Y = BD_CHM %>%
  select(-all_of(c("id", "DBH","Plot","CensusYear","idRegePlot","idTree", "CHM", "G", "nombre_tiges")))

# Le diamètre
X = BD_CHM %>%
  dplyr::pull(DBH)

# La hauteur de canopée (CHM)
Z = BD_CHM %>%
  dplyr::pull(CHM)

# Prédiction du CHM pour les graphes
Z_pred = seq(from = min(Z), 
             to = max(Z),
             by = 1)
# Longueur de la prédiction CHM
K_pred = length(Z_pred)

# Prédiction du DBH
X_pred = seq(from = 1,
             to = max(X),
             by = 0.01) 

# Longueur de la prédiction DBH
N_pred = length(X_pred)

# Intercept
alpha_s = alpha_esp_CHM

# Compilation du modèle
fit_complet_CHM = stan("m_centre_reduit.stan",
               data = list(N = N, 
                           S = S,
                           Y = Y,
                           X = X,
                           Z = Z,
                           alpha_s = alpha_s,
                           N_pred = N_pred,
                           X_pred = X_pred,
                           K_pred = K_pred,
                           Z_pred = Z_pred),
               iter = 100, chains = 4)

# Convergence du modèle
complet_traceplot <- traceplot(fit_complet_CHM, pars = parameters)
# Paramètres
complet_summary <- summary(fit_complet_CHM, 
         pars = parameters)

# Distribution à posteriori
complet_mcmc <- mcmc_trace(fit_complet_CHM, 
        pars = parameters)

# Inf
complet_mcmc_intervals <- mcmc_intervals(fit_complet_CHM, pars = parameters)
```

Maintenant nous allons faire les graphes.

```{r df_plot}
# Création couleurs daltonien
esp_6_colors <- c("#E69F00", "#56B4E9", "#009E73", "#F0E442", "#0072B2", "#CC79A7")

Y_pred <- extract(fit_complet_CHM, permuted = T)

esp_6 <- c("Iryanthera sagotiana", "Qualea rosea", "Vouacapoua americana", "Pradosia cochlearia","Jacaranda copaia","Dicorynia guianensis")

# Créer un dataframe vide pour stocker les données
esp_CHM <- data.frame()

# Boucle for pour parcourir les espèces
for (i in 1:6) {
  # Calculer les statistiques pour chaque espèce
  Y_mean <- apply(Y_pred$Y_pred_z[,,i], 2, mean)
  Y_lower <- apply(Y_pred$Y_pred_z[,,i], 2, quantile, 0.025)
  Y_upper <- apply(Y_pred$Y_pred_z[,,i], 2, quantile, 0.975)
  
  # Créer un dataframe temporaire pour cette espèce
  temp_df <- data.frame(
    Z_pred = Z_pred,
    Y_mean = Y_mean,
    Y_lower = Y_lower,
    Y_upper = Y_upper,
    Species = paste0("Species ", i)
  )
  
  # Ajouter le dataframe temporaire au dataframe principal
  esp_CHM <- rbind(esp_CHM, temp_df)
}

# On cherche à ajouter les couleurs daltonien
plot_CHM <- ggplot(esp_CHM, aes(x = Z_pred, color = Species)) +
  geom_line(aes(y = Y_mean)) +
  geom_ribbon(aes(ymin = Y_lower, ymax = Y_upper, fill = Species), alpha = 0.3, linetype = "dashed") +
  labs(x = "Hauteur de canopée (en m)", y = "Probabilité prédite", color = "Espèce", fill = "Espèce") +
  scale_color_manual(values = esp_6_colors, labels = esp_6) +
  scale_fill_manual(values = esp_6_colors, labels = esp_6) +
  theme_default() +
  theme(
    panel.grid.major.y = element_line(color = "grey80", size = 0.2),
    panel.grid.minor.y = element_line(color = "grey90", size = 0.1)
  ) +
  guides(
    color = guide_legend(override.aes = list(linetype = "solid")),
    fill = guide_legend(override.aes = list(alpha = 0.3))
  )

## DBH
# Créer un dataframe vide pour stocker les données
esp_DBH <- data.frame()

# Boucle for pour parcourir les espèces
for (i in 1:6) {
  # Calculer les statistiques pour chaque espèce
  Y_mean <- apply(Y_pred$Y_pred_x[,,i], 2, mean)
  Y_lower <- apply(Y_pred$Y_pred_x[,,i], 2, quantile, 0.025)
  Y_upper <- apply(Y_pred$Y_pred_x[,,i], 2, quantile, 0.975)

  # Créer un dataframe temporaire pour cette espèce
  temp_df <- data.frame(
    X_pred = X_pred,
    Y_mean = Y_mean,
    Y_lower = Y_lower,
    Y_upper = Y_upper,
    Species = paste0("Species ", i)
  )
  
  # Ajouter le dataframe temporaire au dataframe principal
  esp_DBH <- rbind(esp_DBH, temp_df)
}

# Tracer le graphique avec ggplot2
plot_DBH <- ggplot(esp_DBH, aes(x = X_pred, color = Species)) +
  geom_line(aes(y = Y_mean)) +
  geom_ribbon(aes(ymin = Y_lower, ymax = Y_upper, fill = Species), alpha = 0.3, linetype = "dashed") +
  labs(x = "DBH (en cm)", y = "Probabilité prédite", color = "Espèce", fill = "Espèce") +
  scale_color_manual(values = esp_6_colors, labels = esp_6) +
  scale_fill_manual(values = esp_6_colors, labels = esp_6) +
  theme_default() +
  theme(
    panel.grid.major.y = element_line(color = "grey80", size = 0.2),
    panel.grid.minor.y = element_line(color = "grey90", size = 0.1)
  ) +
  guides(
    color = guide_legend(override.aes = list(linetype = "solid")),
    fill = guide_legend(override.aes = list(alpha = 0.3))
  )

# Fusion des deux
complet_plot_CHM <- grid.arrange(plot_CHM, plot_DBH, ncol = 2)

# Sauvegarde
ggsave(filename = "complet_plot_CHM.pdf",
       plot = complet_plot_CHM,
  width = 11, height = 8)
```

Alors aux premiers abord on peut voir une distribution de qualea rosea complètement différente. Mais cela semble égament provenir du jeu de donnée plus faire. Faudrait refaire la courbe avec la surface terrière sur ces données là.

## Heatmap

/! Les commentaires du jury précisent que l'ontogénie ne peut être approximé par le diamètre de l'arbre./!\
Nous le réalisons uniquement comme point de comparaison à la surface terrière (G).

```{r fit_heatmap}
# Compilation du modèle
fit_heatmap_CHM = stan("m_heatmap.stan",
               data = list(N = N, 
                           S = S,
                           Y = Y,
                           X = X,
                           Z = Z,
                           alpha_s = alpha_s,
                           N_pred = N_pred,
                           X_pred = X_pred,
                           K_pred = K_pred,
                           Z_pred = Z_pred),
               iter = 100, chains = 4)
# Convergence du modèle
heatmap_CHM_traceplot <- traceplot(fit_heatmap_CHM, pars = parameters)
# Paramètres
heatmap_CHM_summary <- summary(fit_heatmap_CHM, 
         pars = parameters)

# Distribution à posteriori
heatmap_CHM_mcmc <- mcmc_trace(fit_heatmap_CHM, 
        pars = parameters)

# Inf
heatmap_CHM_mcmc_intervals <- mcmc_intervals(fit_heatmap, pars = parameters)

```

## Graphique

Nous aimerions faire un graphe 3D permettant de regarder l'impact de la hauteur de canopée (CHM) en prenant en compte le DBH. Comme le titre l'indique nous allons utiliser un heatmap. Dans un premier temps l'extraction des données du modèle prédit nous donne les dimensions suivante : *Y_pred [iterations, N_pred, K_pred, S]*

\
Pour pouvoir construire notre data.frame, nous allons tout d'abord créer les limites de définition de nos variables.

```{r dim_vecteur}
dbh <- seq(min(X_pred), max(X_pred), length.out = N_pred)
chm <- seq(min(Z_pred), max(Z_pred), length.out = K_pred)
```

Maintenant, nous allons calculer la moyenne pour permettre de fusionner l'ensemble des distributions des chaînes à l'aide de la fonction apply. *c(2,3,4)* précise qu'il faut calculer la moyenne à chaque dimensions cité cad X_pred, Z_pred et P.

```{r moyenne}
# Récupération des generated quantities
Y_pred <- extract(fit_heatmap_CHM)$Y_pred
# Dimension [iterations, N_pred, K_pred, S]
dim(Y_pred)
# 200 6776   23    6
# Moyenne des proba sur toutes les itérations
Y_pred_mean <- apply(Y_pred, c(2,3,4), mean)
```

Alors là on a un tableau 4D que je ne serais pas décrire. Mais en tout cas, après avoir appliquer le format long on aura un data.frame avec une ligne par combinaison de DBH, CHM et espèce, et une colonne pour les probabilités moyennes.

```{r format_long}
df_long <- expand.grid(DBH = dbh, CHM = chm, Species = esp_6) %>%
  mutate(P = as.vector(Y_pred_mean))
```

Maintenant que nous avons le data.frame il nous reste à faire le plot.

```{r plot}
# Création du ggplot
heatmap_ggplot <- df_long %>%
ggplot(aes(x = DBH, y = CHM, fill = P)) +
  geom_tile() + #heatmap
  scale_fill_viridis_c() + # couleur daltonien
  facet_wrap(~Species) +
  theme_minimal() +
  labs(x = "Diamètre (en cm)", y = "Hauteur de canopée (en m)", fill = "Probabilité")+
  xlim(1,70)

# Sauvegarde
ggsave(filename = "heatmap_CHM.pdf",
       plot = heatmap_ggplot,
  width = 11, height = 8)
```

# Sauvegarde

```{r}
# Modèle
saveRDS(fit_complet_CHM, file = "fit_complet_CHM.rds")

# Summary
write.csv(as.data.frame(complet_summary), file = "complet_summary_CHM.csv")

# Traceplot
ggsave(filename = "complet_CHM_traceplot.pdf",
         plot = complet_traceplot,
  width = 11, height = 8)
# Mcmc_trace
ggsave(filename = "complet_CHM_mcmc.pdf",
       plot = complet_mcmc,
         width = 11, height = 8)
#mcmc_intervals
ggsave(filename = "complet_CHM_mcmc_intervals.pdf",
       plot = complet_mcmc_intervals,
       width = 11, height = 8)

# GGplot
ggsave(filename = "complet_CHM_ggplot.pdf",
       plot = complet_plot_CHM,
  width = 11, height = 8)

# Enregistrement de la compilation
write_rds(fit_heatmap_CHM, file = "fit_heatmap_CHM.rds")
```

# Surface terrière

Pour pouvoir comparer à quelle point varie nos données lorsque l'on prend en compte la surface terrière au lieu du CHM

Nous allons regarder la distribution de nos points autour de la surface terrière.
```{r plot_G}
# Conversion en m²/ha
conversion_factor <- 10000 / (pi * 15^2)

## plot stylé
plot_G <- BD_CHM %>%
  ggplot(aes(x = G*conversion_factor)) +
  geom_histogram(breaks = seq(15, 40, by = 1),
                 fill = "purple",
                 color = "white",
                 alpha = 0.8) +
  geom_density(aes(y = ..count.. * 1), 
               color = "darkblue", 
               size = 1) +
  theme_minimal() +
  labs(
    x = "Surface terrière (m²/ha)",
    y = "Effectif",
    title = "Distribution de la surface terrière",
    subtitle = "Histogramme avec courbe de densité"
  ) +
  scale_x_continuous(breaks = seq(15, 40, by = 5)) +
  theme(
    plot.title = element_text(hjust = 0.5, face = "bold", size = 16),
    plot.subtitle = element_text(hjust = 0.5, face = "italic", size = 12),
    axis.title = element_text(face = "bold"),
    panel.grid.major = element_line(color = "gray80"),
    panel.grid.minor = element_line(color = "gray90")
  ) +
  annotate("text", x = 38, y = max(ggplot_build(last_plot())$data[[1]]$count), 
           label = paste("n =", nrow(BD_CHM)), 
           hjust = 1, vjust = 1, fontface = "italic", color = "gray30")

# Sauvegarde
ggsave(filename = "plot_G.pdf",
       plot = plot_G,
       width = 11, height = 8)
```

## Courbes

```{r courbes}
# Nombre d'observations
N = BD_CHM %>%
  nrow()

# Nombre d'espèces
S = 6

# Comptenue de la matrice présence absence
Y = BD_CHM %>%
  dplyr::select(-all_of(c("id", "DBH","Plot","CensusYear","idRegePlot","idTree", "CHM", "G", "nombre_tiges")))

# Le diamètre
X = BD_CHM %>%
  dplyr::pull(DBH)

# La surface terrière
Z = BD_CHM %>%
  dplyr::pull(G)

# Prédiction du G pour les graphes
Z_pred = seq(from = min(Z), 
             to = max(Z),
             by = 0.01)
# Longueur de la prédiction G
K_pred = length(Z_pred)

# Prédiction du DBH
X_pred = seq(from = 1,
             to = max(X),
             by = 0.01) 

# Longueur de la prédiction DBH
N_pred = length(X_pred)

# Intercept
alpha_s = alpha_esp_CHM

# Compilation du modèle
fit_complet_CHM2 = stan("m_centre_reduit.stan",
               data = list(N = N, 
                           S = S,
                           Y = Y,
                           X = X,
                           Z = Z,
                           alpha_s = alpha_s,
                           N_pred = N_pred,
                           X_pred = X_pred,
                           K_pred = K_pred,
                           Z_pred = Z_pred),
               iter = 100, chains = 4)

# Convergence du modèle
complet_traceplot <- traceplot(fit_complet_CHM2, pars = parameters)
# Paramètres
complet_summary <- summary(fit_complet_CHM2, 
         pars = parameters)

# Distribution à posteriori
complet_mcmc <- mcmc_trace(fit_complet_CHM2, 
        pars = parameters)

# Inf
complet_mcmc_intervals <- mcmc_intervals(fit_complet_CHM2, pars = parameters)
```

Maintenant nous allons faire les graphes.

```{r df_plot}
# Création couleurs daltonien
esp_6_colors <- c("#E69F00", "#56B4E9", "#009E73", "#F0E442", "#0072B2", "#CC79A7")

Y_pred <- extract(fit_complet_CHM2, permuted = T)

esp_6 <- c("Iryanthera sagotiana", "Qualea rosea", "Vouacapoua americana", "Pradosia cochlearia","Jacaranda copaia","Dicorynia guianensis")

# Créer un dataframe vide pour stocker les données
esp_G <- data.frame()

# Boucle for pour parcourir les espèces
for (i in 1:6) {
  # Calculer les statistiques pour chaque espèce
  Y_mean <- apply(Y_pred$Y_pred_z[,,i], 2, mean)
  Y_lower <- apply(Y_pred$Y_pred_z[,,i], 2, quantile, 0.025)
  Y_upper <- apply(Y_pred$Y_pred_z[,,i], 2, quantile, 0.975)
  
  # Créer un dataframe temporaire pour cette espèce
  temp_df <- data.frame(
    Z_pred = Z_pred,
    Y_mean = Y_mean,
    Y_lower = Y_lower,
    Y_upper = Y_upper,
    Species = paste0("Species ", i)
  )
  
  # Ajouter le dataframe temporaire au dataframe principal
  esp_G <- rbind(esp_G, temp_df)
}

# On cherche à ajouter les couleurs daltonien
plot_G <- ggplot(esp_G, aes(x = Z_pred, color = Species)) +
  geom_line(aes(y = Y_mean)) +
  geom_ribbon(aes(ymin = Y_lower, ymax = Y_upper, fill = Species), alpha = 0.3, linetype = "dashed") +
  labs(x = "Surface terrière (en m²/ha)", y = "Probabilité prédite", color = "Espèce", fill = "Espèce") +
  scale_color_manual(values = esp_6_colors, labels = esp_6) +
  scale_fill_manual(values = esp_6_colors, labels = esp_6) +
  theme_default() +
  theme(
    panel.grid.major.y = element_line(color = "grey80", size = 0.2),
    panel.grid.minor.y = element_line(color = "grey90", size = 0.1)
  ) +
  guides(
    color = guide_legend(override.aes = list(linetype = "solid")),
    fill = guide_legend(override.aes = list(alpha = 0.3))
  )

## DBH
# Créer un dataframe vide pour stocker les données
esp_DBH <- data.frame()

# Boucle for pour parcourir les espèces
for (i in 1:6) {
  # Calculer les statistiques pour chaque espèce
  Y_mean <- apply(Y_pred$Y_pred_x[,,i], 2, mean)
  Y_lower <- apply(Y_pred$Y_pred_x[,,i], 2, quantile, 0.025)
  Y_upper <- apply(Y_pred$Y_pred_x[,,i], 2, quantile, 0.975)

  # Créer un dataframe temporaire pour cette espèce
  temp_df <- data.frame(
    X_pred = X_pred,
    Y_mean = Y_mean,
    Y_lower = Y_lower,
    Y_upper = Y_upper,
    Species = paste0("Species ", i)
  )
  
  # Ajouter le dataframe temporaire au dataframe principal
  esp_DBH <- rbind(esp_DBH, temp_df)
}

# Tracer le graphique avec ggplot2
plot_DBH <- ggplot(esp_DBH, aes(x = X_pred, color = Species)) +
  geom_line(aes(y = Y_mean)) +
  geom_ribbon(aes(ymin = Y_lower, ymax = Y_upper, fill = Species), alpha = 0.3, linetype = "dashed") +
  labs(x = "DBH (en cm)", y = "Probabilité prédite", color = "Espèce", fill = "Espèce") +
  scale_color_manual(values = esp_6_colors, labels = esp_6) +
  scale_fill_manual(values = esp_6_colors, labels = esp_6) +
  theme_default() +
  theme(
    panel.grid.major.y = element_line(color = "grey80", size = 0.2),
    panel.grid.minor.y = element_line(color = "grey90", size = 0.1)
  ) +
  guides(
    color = guide_legend(override.aes = list(linetype = "solid")),
    fill = guide_legend(override.aes = list(alpha = 0.3))
  )

# Fusion des deux
complet_plot_CHM2 <- grid.arrange(plot_G, plot_DBH, ncol = 2)

# Sauvegarde
ggsave(filename = "complet_plot_CHM2.pdf",
       plot = complet_plot_CHM2,
  width = 11, height = 8)
```

Alors aux premiers abord on peut voir une distribution de qualea rosea complètement différente. Mais cela semble égament provenir du jeu de donnée plus faire. Faudrait refaire la courbe avec la surface terrière sur ces données là.

## Heatmap

/! Les commentaires du jury précisent que l'ontogénie ne peut être approximé par le diamètre de l'arbre./!\
Nous le réalisons uniquement comme point de comparaison à la surface terrière (G).

```{r fit_heatmap}
# Compilation du modèle
fit_heatmap_CHM = stan("m_heatmap.stan",
               data = list(N = N, 
                           S = S,
                           Y = Y,
                           X = X,
                           Z = Z,
                           alpha_s = alpha_s,
                           N_pred = N_pred,
                           X_pred = X_pred,
                           K_pred = K_pred,
                           Z_pred = Z_pred),
               iter = 100, chains = 4)
# Convergence du modèle
heatmap_CHM_traceplot <- traceplot(fit_heatmap_CHM, pars = parameters)
# Paramètres
heatmap_CHM_summary <- summary(fit_heatmap_CHM, 
         pars = parameters)

# Distribution à posteriori
heatmap_CHM_mcmc <- mcmc_trace(fit_heatmap_CHM, 
        pars = parameters)

# Inf
heatmap_CHM_mcmc_intervals <- mcmc_intervals(fit_heatmap, pars = parameters)

```

## Graphique

Nous aimerions faire un graphe 3D permettant de regarder l'impact de la hauteur de canopée (CHM) en prenant en compte le DBH. Comme le titre l'indique nous allons utiliser un heatmap. Dans un premier temps l'extraction des données du modèle prédit nous donne les dimensions suivante : *Y_pred [iterations, N_pred, K_pred, S]*

\
Pour pouvoir construire notre data.frame, nous allons tout d'abord créer les limites de définition de nos variables.

```{r dim_vecteur}
dbh <- seq(min(X_pred), max(X_pred), length.out = N_pred)
g <- seq(min(Z_pred), max(Z_pred), length.out = K_pred)
```

Maintenant, nous allons calculer la moyenne pour permettre de fusionner l'ensemble des distributions des chaînes à l'aide de la fonction apply. *c(2,3,4)* précise qu'il faut calculer la moyenne à chaque dimensions cité cad X_pred, Z_pred et P.

```{r moyenne}
# Récupération des generated quantities
Y_pred <- extract(fit_heatmap_CHM)$Y_pred
# Dimension [iterations, N_pred, K_pred, S]
dim(Y_pred)
# 200 6776   23    6
# Moyenne des proba sur toutes les itérations
Y_pred_mean <- apply(Y_pred, c(2,3,4), mean)
```

Alors là on a un tableau 4D que je ne serais pas décrire. Mais en tout cas, après avoir appliquer le format long on aura un data.frame avec une ligne par combinaison de DBH, CHM et espèce, et une colonne pour les probabilités moyennes.

```{r format_long}
df_long <- expand.grid(DBH = dbh, CHM = chm, Species = esp_6) %>%
  mutate(P = as.vector(Y_pred_mean))
```

Maintenant que nous avons le data.frame il nous reste à faire le plot.

```{r plot}
# Création du ggplot
heatmap_ggplot <- df_long %>%
ggplot(aes(x = DBH, y = CHM, fill = P)) +
  geom_tile() + #heatmap
  scale_fill_viridis_c() + # couleur daltonien
  facet_wrap(~Species) +
  theme_minimal() +
  labs(x = "Diamètre (en cm)", y = "Hauteur de canopée (en m)", fill = "Probabilité")+
  xlim(1,70)

# Sauvegarde
ggsave(filename = "heatmap_CHM.pdf",
       plot = heatmap_ggplot,
  width = 11, height = 8)
```
