------------------------------------------------------------------------

------------------------------------------------------------------------

Ce script à pour objectif de construire un modèle bayésien qui nous permettra de savoir la probabilité d'être dans une espèce sachant son environnement. Il compilera chaque étape de construction du modèle final.

# Environnement de travail

```{r répertoire de travail, include=FALSE}
setwd("C:/Users/Maud Otello/Documents/cours_r/Stage_M2/script")
```

```{r package, include=FALSE}
library(tidyverse) #pour langage tidyvers, ggplot2, dplyr
library(rstan)     #pour faire tourner les fichiers R
library(bayesplot) #pour les graphes posterieurs
library(sf)        #pour la manipulation des couches shapefiles
library(MGLM)      #pour la fonction Dirichlet-Multinomial
```

# Mise en place

Pour commencer on va importer les données de la P1, et plus précisément l'année de relevé 2016.

```{r p1, include=FALSE}
#arbre > 10 cm de DBH
P1_all <- read.csv("~/cours_r/Stage_M2/ParacouP1AllYears.csv", comment.char="#")
##sélection de l'année 2016
P1_adult <- P1_all %>%
  filter(CensusYear == 2016)
##sélection des colonnes utiles
P1_adult <- P1_adult %>%
  select("idTree","Xutm","Yutm","Family","Genus","Species","Botanist","CensusYear","Circ","CircCorr")

#arbre < 10 cm de DBH
paracou_J <- read.csv("~/cours_r/Stage_M2/2024ParacouJuveniles(v2).csv", sep=";", comment.char="#")

##sélection de la parcelle 1
P1_juvenil <- paracou_J %>%
  filter (Project == "ParacouRegeneration" &
            Plot == 1 &
            CensusYear == 2016 &
            CodeAlive == 1)
##sélection des colonnes utiles
P1_juvenil <- P1_juvenil %>%
  select("idTree","Xutm","Yutm","Family","Genus","Species","Botanist","CensusYear","Circ","CircCorr")

#fusion
P1 <- full_join(P1_juvenil, P1_adult)

#création de la colonne scientificName
P1 <- P1 %>% 
  mutate(scientificName = paste(Genus, Species, sep = " "))

#création de la colonne DBH
P1 <- P1 %>%
  mutate(DBH = 
           if_else(is.na(Circ), CircCorr/pi, Circ/pi))
```

P1 est composé de deux jeux de données différents. Nous travaillons que sur les 25 espèces présentes dans les données juvéniles. Alors nous allons établir un filtre pour finalement n'avoir que celles-ci.

```{r filtre des 25 espèces, include=FALSE}
#sélection des espèces d'intérêts
paracou_J <- paracou_J %>%
  mutate(scientificName = paste(Genus, Species, sep = " "))

INRAE <- paracou_J %>%
  filter(Project == "ParacouRegeneration") %>%
  distinct(scientificName) %>%
  pull()

#retrait des espèces sans intérêts
INRAE <- INRAE[!(INRAE %in% c("Symphonia sp.2", "Indet.Indet. Indet.", "Symphonia sp.4", "Symphonia sp.3"))]

#filtre dans P1
P1 <- P1 %>%
  filter(scientificName %in% INRAE)
```

Notre jeu de donnée est ridiculement faible (930 observation tout confondu). **Attention** Nous utilisons deux jeux de données qui ne possèdent pas les mêmes plans expérimentaux. En réalité cela nous proviens de l'échantillonnage sur 4m de rayon des individus compris entre 1cm et 10 cm de DBH appelé Juvéniles.

Maintenant que nous disposons de notre jeu de donnée **P1**, nous allons identifier les espèces les plus abondantes aux moins abondantes.

```{r abondance, echo=TRUE}
P1 %>%
  group_by(scientificName) %>%
  count(scientificName)%>%
   arrange(desc(n))
```

# Modèle simple (Bernouilli)

La construction du modèle se trouve dans le fichier **m_binomiale**. Nous voudrions avoir Y qui représente 'La probabilité d'obtenir une espèce parmis notre pool d'espèce'. Nous allons réaliser notre modèle sur *Iryanthera hostmannii* (1) qui a la plus forte abondance et *Dicorynia guianensis* (0) qui a une plus faible abondance. Le succès de notre modèle correspond à la présence de l'espèce la plus abondante. Notre jeu de donnée initiale sera sous forme de vecteur.

```{r donnees, echo=TRUE}
P1_donnee <- P1 %>%
  filter(scientificName == "Dicorynia guianensis" |
           scientificName == "Iryanthera hostmannii")

N = nrow(P1_donnee)
sp = as.integer(P1_donnee$scientificName == "Iryanthera hostmannii") # précise le succès de l'espèce abondante
```

Notre modèle suit une loi binomiale à 1 lancer (Bernouilli). On fait tourner notre modèle

```{r fit, echo=TRUE}
fit = stan("m_binomiale.stan", data = list(N = N, y = sp), iter = 1000, chains = 4)

#Convergence du modèle
traceplot(fit)
summary(fit, pars = "p")

#Distribution à posteriori
mcmc_trace(fit, pars = "p")

#enregistrer
#save(fit, "sim_iter1000_m_binom.Rdata")
#load("sim_iter1000_m_binom.Rdata")

```

On peut voir grâce à la variance des chaines qu'elles ont bien convergées (1 \< Rhat \< 1.1). De plus on peut voir que notre p_post a une moyenne autour de 0.76 ce qui semble cohérent avec ce qu'on observe.

# Ajout de la 3e espèces

Maintenant que nous avons réussi à implémenter deux espèces, nous allons essayer d'y ajouter les *Qualea rosea*. Dans la construction de notre modèle dans le fichier **m_multinomiale.stan** nous allons utiliser une matrice de présence/absence des espèces où *s* est un entier naturel compris entre 1 et 3. Donc on a Y = "La probabilité d'avoir *s* espèce". Dans notre matrice une ligne représente une observation. N représente le nombre total d'observation. Ainsi donc nous avons une variable *s* qui suit une loi binomiale de paramètre n et p. $$ Y_s \text{~} Binomiale (N,p) $$Pour la création de notre matrice, nous allons partir d'un data.frame qu'on passera sous un format long. On aura en colonne les espèces et en ligne soit une présence (1), soit une absence (0). Nous considérons la présence de notre espèce *S* dans le pool d'étude. Il représente pour chaque individu *S* leur présence 1 et 0 pour toutes les autres espèces (pseudo-absence).

```{r matrice, echo=TRUE}
#création d'un data.frame avec les espèces d'intérêts
P1_3esp <- P1 %>%
  select(scientificName) %>% 
  filter (scientificName == "Dicorynia guianensis" |
           scientificName == "Iryanthera hostmannii" |
            scientificName == "Qualea rosea") %>%
  mutate(id = row_number()) #nécessité d'un numéro d'observation

#Création de la matrice avec pivot_wider
P1_donnee2 <- P1_3esp %>%
  group_by(id, scientificName) %>% #pour que chaque ligne soit unique
  summarise(presence = ifelse(n() > 0, 1, 0)) %>% # ajout d'un numéro 1 si présence et d'un 0 si pas, n() représente le comptage par ligne 
  pivot_wider(
    names_from = scientificName,
    values_from = presence,
    values_fill = 0) %>%
  ungroup()

#création de la matrice
P1_donnee2 <- P1_donnee2 %>%
  select (- id)%>%
  mutate(across(everything(), as.integer)) %>% #transformation en entier
  as.matrix()
```

Maintenant, dans le fichier **m_multinomial.stan**, pour l'annonce des données nous avons :

```{r données2, echo=TRUE}
N2 = nrow(P1_donnee2)
S = ncol(P1_donnee2)
y = P1_donnee2
```

Au niveau des paramètres, nous avons *theta* qui est la probabilité d'appartenir à une espèce du pool. Il sera sous la forme d'un vecteur de longueur *S* contraints à être positifs et à sommer à 1 (utilisation du *simplex*). On a$$y[n]$$ qui représente l'observation des espèce *S* dans notre pool, qui suit une loi multinomiale de paramètre *theta*. Le prior sur theta lui est non informatif et suit une loi uniforme(0,1). **Attention** ce modèle suppose que les probabilités de présence sont indépendantes entre les espèces pour chaque observation.

Faisons tourner notre modèle.

```{r fit2, echo=TRUE}
fit2 = stan("m_multinomial.stan", data = list(N = N2, y = y, S = S), iter = 1000, chains = 4)

#Convergence du modèle
traceplot(fit2)
summary(fit2, pars = "theta")

#Distribution à posteriori
mcmc_trace(fit2)
```

Nos chaines convergent (variance des chaines 1\< Rhat = 1.0006900 Rhat \< 1,1). Puis on a un theta de :

\- $$ Y_{Iryanthera sagotiana} = 0.4418041 $$ - $$ Y_{Qualea rosea} = 0.4253384 $$ - $$ Y_{Dicorynia guianensis} = 0.1728633 $$

# Ajout de la variable environnementale

Alors notre première variable environnementale sera la topographie. Alors nous disposons de la topographie du site. En fonction de la localisation des espèces nous pourrions y associer une variable environnementale. Dans un premier temps on pourrait lui demander ce qui est en plateau et tous les autres pas en plateau. Puis par la suite ajouter de la complexité à cela.

## Topographie

Nous aimerions construire un modèle qui prend en compte la topographie. Nous disposons des données topographique sous forme de shapefile. Afin d'associer nos données à ce dernier nous allons spatialiser nos observations (rendre nos données en shapefile). Pour l'instant nous allons travailler uniquement sur les 3 espèces précédentes.

```{r importation topo, include = FALSE}
Topo <- st_read("~/cours_r/Stage_M2/Cartographie/Topo4Levels.shp")
#attribution d'un CRS au lieu d'une re-projection
st_crs(Topo) <- st_crs(2972)
```

```{r création de la matrice, echo=TRUE}
# Création d'un data.frame avec les espèces d'intérêts
P1_spat<- P1 %>%
  select(scientificName, Xutm, Yutm) %>% 
  filter (scientificName == "Dicorynia guianensis" |
           scientificName == "Iryanthera hostmannii" |
            scientificName == "Qualea rosea" &
           !is.na(Xutm)) %>%
  mutate(id = row_number()) %>% # nécessité d'un numéro d'observation
  #spatialisation de nos données
  st_as_sf(coords = c("Xutm", "Yutm"), 
           crs = st_crs(2972)) # st_crs(2972) = RFGR95, c'est la même chose que WGS 84 / UTM zone 22N

# Création de la matrice avec pivot_wider
P1_donnee3 <- P1_spat %>%
  group_by(id, scientificName) %>% # pour que chaque ligne soit unique
  summarise(presence = ifelse(n() > 0, 1, 0)) %>% # ajout d'un numéro 1 si présence et d'un 0 si pas, n() représente le comptage par ligne 
  pivot_wider(
    names_from = scientificName,
    values_from = presence,
    values_fill = 0) %>%
  ungroup()
```

### Plateau

Le modèle que nous allons construire nous donnerait y = "Probabilité d'appartenir à une espèces de notre pool, lorsque l'on est en plateau". Le succès de notre expérience serait donc d'avoir la présence au plateau **inter** la présence d'une espèce. En d'autre mot nous voudrions la probabilité d'avoir mon espèce sachant que je suis en plateau. La topographie est une variable explicative.

Ainsi donc nous allons créer une matrice avec en colonne le nom des espèces + la présence/absence par observation de la localisation en plateau. La présence sera noté 1 et l'échec 0.

```{r fusion avec la topographie, echo=TRUE}
# Intersection couche polygone à point (/!\ crs égaux & sens de fusion)
P1_donnee3 <- st_intersection(P1_donnee3, Topo)

# Création de la colonne présence/absence en topographie
P1_donnee3 <- P1_donnee3 %>%
  mutate(plateau = if_else(TopoTypeFr == "Plateau", 1, 0))

# Finilisation de la matrice
P1_donnee3 <- P1_donnee3 %>%
  as.data.frame()%>%
  select (- c(id,TopoTypeFr, TopoTypeEn, idTopo, Plot, geometry))%>%
  mutate(across(everything(), as.integer)) %>% #transformation en entier
  as.matrix()
```

Pour la construction de notre modèle contenu dans le fichier **m_plateau.stan** nous utilisons, un nombre total d'observation *N* qui correspond au nombre de lignes. Puis un nombre d'espèce *s*. La présence de l'espèce est noté 1 et son absence 0. La variable topographie correspond à la colonne plateau de notre matrice qui vaut 1 quand on est sur le plateau et 0 quand nous y sommes pas.

```{r données 3, echo=TRUE}
N3 = nrow(P1_donnee3)
S3 = ncol(P1_donnee3) - 1 # On retire la colonne plateau
z3 = P1_donnee3[,"plateau"]
y3 = P1_donnee3[, -which(colnames(P1_donnee3) == "plateau")] # On retire la colonne plateau
```

Pourquoi j'ai une ligne en plus que ma matrice précédente qu'est-ce qui a changé ?

Alors pour notre modèle, lorsque nous avons nos données qui suivent une loi Multinomiale de paramètre *alpha*. Puis on utilise un prior sur *alpha* qui suit une loi de Dirichlet où chaque élément de alpha est un paramètre de "concentration" pour une distribution de probabilité multinationale avec S catégories. Nous affichons les résultats uniquement lorsque on se trouve en présence de plateau "z[n] == 1".

```{r model_plateau, echo=TRUE}
fit3 = stan("m_plateau.stan", data = list(N = N3, S = S3, y = y3, z = z3 ), iter = 1000, chains = 4)

#Convergence du modèle
traceplot(fit3)
summary(fit3, pars = "alpha")

#Distribution à posteriori
# mcmc_trace(fit3, pars = "alpha") // ne veut pas fonctionner
```

Le modèle tourne et semble converger pour les deux dernières espèces saufs la première (Rhat = 0.9998633 \< 1). On pourrait augmenter le nombre d'itérations. La somme des probabilités est bien égale à 1. Finalement la probabilité d'observer nos espèces parmi notre pool sachant que nous nous situons en plateau est de :

-   Iryanthera sagotiana = 0.04483976
-   Qualea rosea = 0.7675837
-   Dicorynia guianensis = 0.30163154

On peut voir que les probabilités d'apparition changent drastiquement.

### Variable continue

Jusqu'alors nous avons eu affaire à une variable catégorielle. Maintenant on aimerait estimer Y = " La probabilité d'appartenir à une espèces donnée en fonction de son environnement lumineux". Ainsi notre variable explicative sera continue et plus catégorielle (sans le *if)*.

Pour la construction du modèle disponible dans le dossier **m_varcontinue.stan**

Dans ce type de modèle nous avons un effet de Y selon le X considéré. Ainsi notre modèle ressemblera à quelque chose du type :$$ Z = \alpha + \beta (X) $$ où $\alpha$ et $\beta$ sont les paramètres de $Z$ qui suivent une loi normale $N(0, 1)$.

Comme notre Y est une probabilité cette équation doit être défini entre 0 et 1 on lui applique donc un softmax ce qui nous donne $$ Z = softmax (\alpha + \beta (X)) $$Puis on a$$ Y_s \text~ Dirichlet Multinomial (Z_s) $$

La fonction Dirichlet_multinomiale, n'étant pas encore disponible dans R.stan nous allons créer la fonction en début de script.

Le script **dirichlet_multinomila_test.R** associé au modèle **DM1.stan** cherche à comprendre l'influence des paramètres de notre modèle et du softmax.

Maintenant nous allons faire tourner notre modèle. A l'aide de la fonction *runif* nous allons simuler une variable continue.

```{r données_continue}
N4 = nrow(P1_donnee3)
S4 = ncol(P1_donnee3) - 1 # On retire la colonne plateau
y4 = P1_donnee3[, -which(colnames(P1_donnee3) == "plateau")] # On retire la colonne plateau
x4 = runif(N4, 1, 50)

```

Faisons tourner le modèle

```{r fit_env}
fit4 = stan("m_varcontinue.stan", data = list(N = N4, S = S4, Y = y4, X = x4), iter = 1000, chains = 4)

#Convergence du modèle
traceplot(fit4)
summary(fit4)
```

Alors au niveau de la Rhat on peut voir que ça a bien converger. Mais lorsque l'on observe les plots on peut voir que ça a du mal à converger malgré le nombre d'itération. Au niveau des prédictions on peut voir que elles subissent à la même intensité les changement dû à la variable environnementale.

# Choix variable lumière

Afin de caractériser la variable lumière nous disposons de 2 types de données. La surface terrière (G) et le Modèle Numérique de Canopée (MNC ou CHM en anglais). Afin de savoir lequel des deux caractérise le mieux la réponse lumière nous allons tester les deux dans cette partie.

## Surface terrière

Nous allons essayé de le faire tourner sur de vraies données. Pour cela nous allons dans un premier temps le regarder à partir de la surface terrière. Pour rappelle, la surface terrière (**G**) est une mesure qui nous indique la surface cumulée de l'ensemble des troncs à 1m30 du sol. Elle est exprimée en m²/ha et se calcule de la manière suivante : $$G= \sum_{i=1}^{n} \pi * \frac{D^2}{4}$$ *Avec G la surface terrière en m/ha et D le diamètre en m. L'estimation de la surface terrière se fait à partir des individus DBH \> 10cm.*

Elle permet d'avoir une visualisation du capital sur pied présent. En écologie, c'est un indice d'occupation du sol et de l'espace. Ce qui nous donne une information sur la compétition locale d'un individus. Le calcule de la surface terrière est réalisé dans le document **Extraction.rmd**.

Pour pouvoir mettre en place cela il nous faut créer un jeu de donnée qui contient l'information de présence-absence de nos espèces avec celui de G.

**Comment réaliser la jointure ?** Vu que l'on travaille sur des placettes de 5m, nous allons réaliser les analyses sur cette environnement là. Donc il nous faut une jointure spatialisé des placettes accompagné de
