---
title: "Modèle bayesien (simulation)"
author: "Maud OTELLO"
date: "2024-06-12"
output: word_document
editor_options: 
  markdown: 
    wrap: 72
---

*Ce script à pour objectif de mettre en place notre modèle bayésien en
utilisant des cas concrêt où l'on connait le résultat. Il est associé au
document xls qui résume sur quoi nous avons fait tourner, les modèles
utilisées...*

***!** Ce script n'a pas été fait dans un ordre chronologique donc il
peut y avoir des explications à postériori **!***

*\_pred : modèles contenant les prédictions*

```{r packages}
library(tidyverse) #pour langage tidyvers, ggplot2, purrr
library(rstan)     #pour faire tourner les fichiers R
library(bayesplot) #pour les graphes posterieurs
library(gridExtra) #pour faire apparaître 2 graphes côte à côte
library(dplyr)     #car masquer juste avant
```

# *fit_JQ_1*

*Voir les abondances initiales, est-ce qu'on a bien Qualea en grande
quantité et Jacaranda en plus petite ?*

```{r importation_JQ_1, include = False}
# Si modèle pas tournée
BD_JQ <- read.csv("~/cours_r/Stage_M2/BD_JQ.csv", row.names=1)

BD_JQ_G <- read.csv("~/cours_r/Stage_M2/BD_JQ_G.csv", row.names=1)

# Si modèle déjà tournée
fit_JQ_1 <- read_rds("~/cours_r/Stage_M2/Bayesien_save/fit_JQ_1.rds")
```

```{r fit_JQ_1}
# Nombre d'observations
N = BD_JQ %>%
  nrow()

# Nombre d'espèces
S = 2

# Comptenue de la matrice présence absence
y = BD_JQ %>%
  select(-all_of(c("id", "DBH","Plot","CensusYear","idRegePlot","idTree")))

# Compilation du modèle
#fit_JQ_1 = stan("m_multinomial.stan", data = list(N = N, y = y, S = S), iter = 1000, chains = 4)

#Convergence du modèle
traceplot(fit_JQ_1)
summary(fit_JQ_1, pars = "theta")

#Distribution à posteriori
mcmc_trace(fit_JQ_1)

#sauvegarde
saveRDS(fit_JQ_1, file = "fit_JQ_1.rds")
```

*Ce premier modèle va servir par la suite comme prior nous allons donc
le faire tourner sur l'ensemble des données. Le nom des colonnes a été
changé mais on va s'adapter.*

```{r importation_BD_esp}
# Variable à expliquer
BD_esp_G <- read.csv("~/cours_r/Stage_M2/BD_esp_G.csv", row.names=1)

# Arrangement de l'ordre des colonnes
BD_esp_G <- BD_esp_G %>%
  select(id,idRegePlot,idTree,CensusYear,Plot,DBH, X1,X2,X3,X4,X5,X6)
# Modèle
fit_alpha <- read_rds("~/cours_r/Stage_M2/Bayesien_save/fit_alpha.rds")
```

*--- Nom des colonnes "Iryanthera sagotiana" = X1, "Qualea rosea" = X2,
"Vouacapoua americana" = X3, "Pradosia cochlearia" = X4, "Jacaranda
copaia" = X5, "Dicorynia guianensis" = X6 ---*

*Maintenant faisons tourner notre modèle*

```{r fit_alpha}
# Nombre d'observations
N = BD_esp_G %>%
  nrow()

# Nombre d'espèces
S = 6

# Comptenue de la matrice présence absence
y = BD_esp_G %>%
  select(-all_of(c("id", "DBH","Plot","CensusYear","idRegePlot","idTree")))

# Compilation du modèle
fit_alpha = stan("m_multinomial.stan", data = list(N = N, y = y, S = S), iter = 1000, chains = 4)

# Convergence du modèle
traceplot(fit_alpha)
summary(fit_alpha, pars = "theta")

# Distribution à posteriori
mcmc_trace(fit_alpha)

# Sauvegarde
saveRDS(fit_alpha, file = "fit_alpha.rds")

# Extration theta
# récupérer les generate_quantities + Calcule de la moyenne
alpha_esp <- apply(extract(fit_alpha)$theta , 2, mean)

print(alpha_esp)
```

# *fit_JQ_2*

```{r importation_JQ_2, include = F}
fit_JQ_2 <- read_rds("~/cours_r/Stage_M2/Bayesien_save/fit_JQ_2(v4).rds")
```

*Est-ce qu'on a bien l'espèce en canopée avec une plus forte probabilité
que celle qui n'atteint pas la canopée ? En 1 = Jacaranda et en 2 =
Qualea*

```{r fit_JQ_2}
# Nombre d'observations
N = BD_JQ %>%
  nrow()

# Nombre d'espèces
S = 2

# Comptenue de la matrice présence absence
y = BD_JQ %>%
  select(-all_of(c("id", "DBH","Plot","CensusYear","idRegePlot","idTree")))

x = BD_JQ_G %>%
  pull(DBH)

# Compilation du modèle
#fit_JQ_2 = stan("DM1.stan", data = list(N = N, S = S, Y = y, X = x), iter = 1000, chains = 4)

#Convergence du modèle
traceplot(fit_JQ_2)
summary(fit_JQ_2)

#Distribution à posteriori
mcmc_trace(fit_JQ_2)

#sauvegarde
saveRDS(fit_JQ_2, file = "fit_JQ_2(v4).rds")
```

## *Prior informatif*

*Le modèle précédent subit beaucoup l'influence des effectifs
contrastés. Pour mieux guider le modèle, nous allons tenter de lui
ajouter un prior informatif à partir des données du premier modèle
concernant l'abondance initiale.*

```{r importation_fit_JQ_prior}
fit_JQ_2 <- read_rds("~/cours_r/Stage_M2/Bayesien_save/fit_JQ_2(v5).rds.rds")
```

*Maintenant nous allons faire tourner notre modèle (m_prior) à partir de
ce alpha_s. En 1 = Jacaranda et en 2 = Qualea*

```{r prior}
# Nombre d'observations
N = BD_JQ %>%
  nrow()

# Nombre d'espèces
S = 2

# Comptenue de la matrice présence absence
y = BD_JQ %>%
  select(-all_of(c("id", "DBH","Plot","CensusYear","idRegePlot","idTree")))

# Variable explicative DBH
x = BD_JQ_G %>%
  pull(DBH)

## Prior
# Extraction de l'intersect
alpha_s <- alpha_esp[c(5,2)]

# Compilation du modèle
#fit_JQ_2 = stan("m_prior.stan", data = list(N = N, S = S, Y = y, X = x, alpha_s = alpha_s), iter = 1000, chains = 4)

#Convergence du modèle
traceplot(fit_JQ_2)
summary(fit_JQ_2)

#Distribution à posteriori
mcmc_trace(fit_JQ_2)

#sauvegarde
saveRDS(fit_JQ_2, file = "fit_JQ_2(v5).rds")
```

## *Log--carrée*

```{r importation_log_carre}
fit_JQ_2_log <- read_rds("~/cours_r/Stage_M2/Bayesien_save/fit_JQ_2(log).rds")
```

```{r log_carre}
# Nombre d'observations
N = BD_JQ %>%
  nrow()

# Nombre d'espèces
S = 2

# Comptenue de la matrice présence absence
y = BD_JQ %>%
  select(-all_of(c("id", "DBH","Plot","CensusYear","idRegePlot","idTree")))

# Variable explicative DBH
x = BD_JQ_G %>%
  pull(DBH)

## Prior
# récupérer les generate_quantities
theta <- extract(fit_JQ_1)$theta 

# Calcule de la moyenne
alpha_s <- apply(theta, 2, mean)

# Compilation du modèle
fit_JQ_2 = stan("m_log.stan", data = list(N = N, S = S, Y = y, X = x, alpha_s = alpha_s), iter = 100, chains = 4)

#Convergence du modèle
traceplot(fit_JQ_2)
summary(fit_JQ_2)

#Distribution à posteriori
mcmc_trace(fit_JQ_2)

#sauvegarde
saveRDS(fit_JQ_2, file = "fit_JQ_2(log).rds")
```

*Oui ça fonctionne log ré-équilibre les petits et les gros, le carré
permet d'avoir une variation qui s'adapte à des cas comme le Jac qui a
plus d'individus au milieu.*

***Réduction de l'écart-type** Comme dit précédemment, nous cherchons à
ajouter de l'information à notre modèle pour combler le faible signal
lié au DBH. Une autre solution apportée serait de réduire l'écart-type
de nos DBH. En d'autre termes nous allons tenter d'augmenter la
précision en diminuant la dispersion autour de la moyenne.*

*Dans un cadre bayésien, des priors informés peuvent aider à réduire
l'incertitude et donc l'écart-type des paramètres postérieurs.*

# *fit_BD_JV_1*

*Est-ce que quand on augmente la surface terrière, la présence de
Jacaranda diminue ? Et inversement pour Vouacapou ? (Affinité à la lux)*

*Pour les résultats du modèle, 1 = Jacaranda et 2 = Vouacapou*

```{r importation_fit_JV_1}
# si pas encore tournée
## Variable à expliquer
BD_JV_1 <- read.csv("~/cours_r/Stage_M2/BD_JV_1.csv", row.names=1)

## Variable explicatives
BD_JV_G <- read.csv("~/cours_r/Stage_M2/BD_JV_G.csv", row.names=1)

# Si déjà tournée
fit_JV_1 <- read_rds("~/cours_r/Stage_M2/Bayesien_save/fit_JV_1.rds")
```

```{r fit_JV_1}
# Nombre d'observations
N = BD_JV_1 %>%
  nrow()

# Nombre d'espèces
S = 2

# Comptenue de la matrice présence absence
y = BD_JV_1 %>%
  select(-all_of(c("id", "DBH","Plot","CensusYear","idRegePlot","idTree")))

# DBH estimée
x = BD_JV_G %>%
  pull(G)

#Convergence du modèle
traceplot(fit_JV_1)
summary(fit_JV_1)

#Distribution à posteriori
mcmc_trace(fit_JV_1)

#sauvegarde
saveRDS(fit_JV_1, file = "fit_JV_1.rds")
```

# fit_VP_1

Est-ce que un modèle non linéaire prédit mieux la présence de Pradosia
et Vouacapou au tempérament changeant ? 1 = Vouacapou , 2 = Pradosia

```{r importation_VP_1}
# Variable à expliquer
BD_VP_1 <- read.csv("~/cours_r/Stage_M2/BD_VP_1.csv", row.names=1)

# Variable explicatives
BD_VP_G <- read.csv("~/cours_r/Stage_M2/BD_VP_G.csv", row.names=1)

# Modèle
fit_VP_1 <- read_rds("~/cours_r/Stage_M2/Bayesien_save/fit_VP_1.rds")
```

```{r fit_VP_1}
# Nombre d'observations
N = BD_VP_1 %>%
  nrow()

# Nombre d'espèces
S = 2

# Comptenue de la matrice présence absence
y = BD_VP_1 %>%
  select(-all_of(c("id", "DBH","Plot","CensusYear","idRegePlot","idTree")))

x = BD_VP_G %>%
  pull(G)

# Compilation du modèle
#fit_VP_1 = stan("m_polynomeDBH.stan", data = list(N = N, S = S, Y = y, X = x), iter = 100, chains = 4)

#Convergence du modèle
traceplot(fit_VP_1)
summary(fit_VP_1)

#Distribution à posteriori
mcmc_trace(fit_VP_1)

#sauvegarde
saveRDS(fit_VP_1, file = "fit_VP_1.rds")
```

## Polynome + G

Nous avons pu voir précédemment que la mise en place d'une
transformation logarithmique renseigner pouvais apporter plus
d'information à nos priors.

1 = Vouacaoupa 2 = Pradosia

```{r importation_fit_VP_1(v2), include = FALSE}
# le modele
fit_VP_1_polyG <- read_rds("~/cours_r/Stage_M2/Bayesien_save/fit_VP_1_polyG.rds")
```

```{r fit_VP_1(v2)}
# Nombre d'observations
N = BD_VP_1 %>%
  nrow()

# Nombre d'espèces
S = 2

# Contenue de la matrice présence absence
y = BD_VP_1 %>%
  select(-all_of(c("id", "DBH","Plot","CensusYear","idRegePlot","idTree")))

# Variables explicatives
x = BD_VP_G %>%
  pull(DBH)

z = BD_VP_G %>%
  dplyr::pull(G)

# Intercept
alpha_s = alpha_esp[c(3,4)]

# Compilation du modèle
#fit_VP_1_polyG = stan("m_polynomeG.stan", data = list(N = N, S = S, Y = y, X = x, Z = z, alpha_s = alpha_s), iter = 100, chains = 4)

#Convergence du modèle
traceplot(fit_VP_1_polyG)
summary(fit_VP_1_polyG)

#Distribution à posteriori
mcmc_trace(fit_VP_1_polyG)

#sauvegarde
saveRDS(fit_VP_1_polyG, file = "fit_VP_1_polyG.rds")
```

Ok ça converge bien. L'interprétation étant difficile, nous allons
centrer réduire notre modèle.

## Centre et réduit

Nous avons pu voir précédemment que la mise en place d'une
transformation logarithmique renseigner pouvais apporter plus
d'information à nos priors, nous allons également centrée et réduire (cf
cahier pour plus d'explications)

1 = Vouacaoupa 2 = Pradosia

```{r importation_fit_VP_1(v2), include = FALSE}
# le modele
fit_VP_cr.rds <- read_rds("~/cours_r/Stage_M2/Bayesien_save/fit_VP_cr.rds")
```

```{r fit_VP_1(v2)}
# Nombre d'observations
N = BD_VP_1 %>%
  nrow()

# Nombre d'espèces
S = 2

# Contenue de la matrice présence absence
y = BD_VP_1 %>%
  select(-all_of(c("id", "DBH","Plot","CensusYear","idRegePlot","idTree")))

# Variables explicatives
x = BD_VP_G %>%
  pull(DBH)

z = BD_VP_G %>%
  dplyr::pull(G)

# Intercept
alpha_s = alpha_esp[c(3,4)]

# Compilation du modèle
#fit_VP_cr = stan("m_centre_reduit.stan", data = list(N = N, S = S, Y = y, X = x, Z = z, alpha_s = alpha_s), iter = 100, chains = 4)

# Convergence du modèle
traceplot(fit_VP_cr)
summary(fit_VP_cr)

# Distribution à posteriori
mcmc_trace(fit_VP_cr)

# Sauvegarde
saveRDS(fit_VP_cr, file = "fit_VP_cr.rds")
```

# Prédictions

Maintenant que l'ensemble de nos modèles tournent et que ça parait
logique. Nous allons créer un modèle qui nous permet de visualiser ce
qu'il se passe avec des graphes. Pour cela nous avons ajouter les
prédictions aux modèles.

## DBH

Nous cherchons à faire un graphe pour pouvoir vérifier que ce qu'on a
fait est bien juste. Pour le tableau des matrices, 2 = Qualea, 5 =
Jacaranda Pour les résultats du modèle, 2 = Qualea, 1 = Jacaranda

```{r importation fit_DBH_pred}
fit_DBH_pred <- read_rds("~/cours_r/Stage_M2/Bayesien_save/fit_DBH_pred.rds")
```

**Il y a un problème dans mon modèle je l'ai écrit et paramétrer n'imp
où**

```{r fit_DBH_pred}
N = BD_JQ %>%
  nrow()

# Nombre d'espèces
S = 2

# Comptenue de la matrice présence absence
y = BD_JQ %>%
  select(-all_of(c("id","DBH","Plot","CensusYear","idRegePlot","idTree")))

# Variable explicative DBH
x = BD_JQ_G %>%
  pull(DBH)

# DBH prédit
X_pred = seq(from = 0.99,
             to = 70,
             by = 0.01) 

# Données prédiciton
N_pred = length(X_pred)
  
# Intersept
alpha_s <- alpha_esp[c(5,2)]

# Compilation du modèle
fit_DBH_pred = stan("m_DBH_pred.stan", data = list(N = N, S = S, Y = y, X = x, N_pred = N_pred, X_pred = X_pred, alpha_s = alpha_s), iter = 100, chains = 4)

#Convergence du modèle
traceplot(fit_DBH_pred)
summary(fit_DBH_pred, pars = c("alpha[1]", "alpha[2]", "beta[1]", "beta[2]", "gamma[1]", "gamma[2]"))

#Distribution à posteriori
mcmc_trace(fit_DBH_pred, pars = c("alpha[1]", "alpha[2]", "beta[1]", "beta[2]", "gamma[1]", "gamma[2]"))

#sauvegarde
saveRDS(fit_DBH_pred, file = "fit_DBH_pred.rds")
```

```{r extract}
y_pred <- extract(fit_DBH_pred, permuted = T)

# Récupérer les valeurs de vouacapou
y_jacaranda <- y_pred$Y_pred[,,1]

y_qualea <- y_pred$Y_pred[,,2]
# 
plot(X_pred, apply(y_jacaranda, 2, mean))
plot(X_pred, apply(y_qualea, 2, mean))

```

## Surface terrière

```{r importation_fit_surfaceterriere}
fit_surfaceterriere <- read_rds()
```

Dans le jeu de donnée 3 = Vouacapoua 4 = Pradosia.

Dans la sortie 1 = Vouacapoua, 2 = Pradosia.

```{r fit_predict}
# Nombre d'observations
N = BD_VP_1 %>%
  nrow()

# Nombre d'espèces
S = 2

# Contenue de la matrice présence absence
Y = BD_VP_1 %>%
  select(-all_of(c("id", "DBH","Plot","CensusYear","idRegePlot","idTree")))

# Variables explicatives
Z = BD_VP_G %>%
  dplyr::pull(G)

# Prédiction de surface terrière pour les graphes
Z_pred = seq(from = 1, 
             to = 4,
             by = 0.01)
# Longueur de la prédiction
N_pred = length(Z_pred)

# Intercept
alpha_s = alpha_esp[c(3,4)]

# Compilation du modèle
fit_surfaceterriere = stan("m_surfaceterriere.stan", data = list(N =N, S = S, Y =Y, Z =Z, alpha_s = alpha_s, N_pred = N_pred, Z_pred = Z_pred), iter = 1000, chains = 4)

# Convergence du modèle
traceplot(fit_surfaceterriere)
summary(fit_surfaceterriere)

# Distribution à posteriori
mcmc_trace(fit_surfaceterriere, pars = c("alpha[1]", "alpha[2]", "delta[1]", "delta[2]"))

# Sauvegarde
saveRDS(fit_surfaceterriere, file = "fit_surfaceterriere.rds")
```

```{r extract}
y_pred <- extract(fit_surfaceterriere, permuted = T)

# Récupérer les valeurs de vouacapou
y_vouacapou <- y_pred$Y_pred[,,1]

y_pradosia <- y_pred$Y_pred[,,2]
# 
plot(Z_pred, apply(y_pradosia, 2, mean))
plot(Z_pred, apply(y_vouacapou, 2, mean))
```

## *Surface terrière + DBH*

Celui où il y a l'ensemble de l'équation qui est également centrée
réduit. Nous allons faire tourner le fat modèle. Nous allons le faire
tourner sur Jacaranda et Qualea.

```{r importation fit_fat}
fit_fat <- read_rds(fit_fat,"~/cours_r/Stage_M2/Bayesien_save/fit_fat.rds")
```

```{r fit_fat}
# Nombre d'observations
N = BD_JQ %>%
  nrow()

# Nombre d'espèces
S = 2

# Contenue de la matrice présence absence
Y = BD_JQ %>%
  select(-all_of(c("id", "DBH","Plot","CensusYear","idRegePlot","idTree")))

X = BD_JQ_G %>%
  dplyr::pull(DBH)

# Variables explicatives
Z = BD_JQ_G %>%
  dplyr::pull(G)

# Prédiction de surface terrière pour les graphes
Z_pred = seq(from = 1, 
             to = 4,
             by = 0.01)
# Longueur de la prédiction G
K_pred = length(Z_pred)

# Prédiction du DBH
X_pred = seq(from = 1,
             to = 70,
             by = 0.01) 

# Longueur de la prédiciton DBH
N_pred = length(X_pred)

# Intercept
alpha_s = alpha_esp[c(5,2)]

# Compilation du modèle
fit_fat = stan("m_centre_reduit.stan",
               data = list(N = N, 
                           S = S,
                           Y = Y,
                           X = X,
                           Z = Z,
                           alpha_s = alpha_s,
                           N_pred = N_pred,
                           X_pred = X_pred,
                           K_pred = K_pred,
                           Z_pred = Z_pred),
               iter = 100, chains = 4)

# Convergence du modèle
traceplot(fit_fat)
summary(fit_fat, pars = c("alpha[1]", "alpha[2]", "beta[1]", "beta[2]", "gamma[1]","gamma[2]", "delta[1]", "delta[2]", "epsilon[1]","epsilon[2]"))

summary(fit_fat, pars = c("Y_pred_x", "Y_pred_z"))
# Distribution à posteriori
mcmc_trace(fit_fat, pars = c("alpha[1]", "alpha[2]", "beta[1]", "beta[2]", "gamma[1]","gamma[2]", "delta[1]", "delta[2]", "epsilon[1]","epsilon[2]"))

# Sauvegarde
saveRDS(fit_fat, file = "fit_fat.rds")
```

```{r plot_fit_fat}
Y_pred <- extract(fit_fat, permuted = T)

Y_pred_x <- Y_pred$Y_pred_x
Y_pred_z <- Y_pred$Y_pred_z

# Récupérer les valeurs de Jacaranda
Y_jacaranda_x <- Y_pred$Y_pred_x[,,1]
Y_jacaranda_z <- Y_pred$Y_pred_z[,,1]

Y_qualea_x <- Y_pred$Y_pred_x[,,2]
Y_qualea_z <- Y_pred$Y_pred_z[,,2]

# Création df
Y_qualea <- matrix()
Y_qualea$X <- dim(apply(Y_jacaranda_z, 2, mean))
Y_qualea$Z <- as.matrix(apply(Y_jacaranda_x, 2, mean))

# Graphique
plot(Y_pred_z, )

plot(Z_pred, apply(Y_jacaranda_z, 2, mean))
plot(X_pred, apply(Y_jacaranda_x, 2, mean))

plot(Z_pred, apply(Y_qualea_z, 2, mean))
plot(X_pred, apply(Y_qualea_x, 2, mean))
```

```{r G_graph}
# Créer un dataframe vide pour stocker les données
esp_G <- data.frame()

# Boucle for pour parcourir les espèces
for (i in 1:2) {
  # Calculer les statistiques pour chaque espèce
  Y_mean <- apply(Y_pred$Y_pred_z[,,i], 2, mean)
  Y_lower <- apply(Y_pred$Y_pred_z[,,i], 2, quantile, 0.025)
  Y_upper <- apply(Y_pred$Y_pred_z[,,i], 2, quantile, 0.975)
  
  # Créer un dataframe temporaire pour cette espèce
  temp_df <- data.frame(
    Z_pred = Z_pred,
    Y_mean = Y_mean,
    Y_lower = Y_lower,
    Y_upper = Y_upper,
    Species = paste0("Species ", i)
  )
  
  # Ajouter le dataframe temporaire au dataframe principal
  esp_graphe <- rbind(esp_graphe, temp_df)
}

# Tracer le graphique avec ggplot2
plot_G <- ggplot(esp_graphe, aes(x = Z_pred, color = Species)) +
  geom_line(aes(y = Y_mean)) +
  geom_ribbon(aes(ymin = Y_lower, ymax = Y_upper), alpha = 0.3, linetype = "dashed") +
  labs(x = "Surface terrière (en cm)", y = "Probabilité prédite", color = "Espèce", fill = NULL) +
  scale_color_discrete(labels = c("Jacaranda copaia", "Qualea rosea")) +
  scale_fill_manual(values = "grey80", guide = guide_legend(override.aes = list(linetype = "solid", color = NA))) +
  theme_default() +
  theme(
    panel.grid.major.y = element_line(color = "grey80", size = 0.2),
    panel.grid.minor.y = element_line(color = "grey90", size = 0.1)
  )
```

Maintenant faisons celui avec les X

```{r DBH_grahe}
# Créer un dataframe vide pour stocker les données
esp_DBH <- data.frame()

# Boucle for pour parcourir les espèces
for (i in 1:2) {
  # Calculer les statistiques pour chaque espèce
  Y_mean <- apply(Y_pred$Y_pred_x[,,i], 2, mean)
  Y_lower <- apply(Y_pred$Y_pred_x[,,i], 2, quantile, 0.025)
  Y_upper <- apply(Y_pred$Y_pred_x[,,i], 2, quantile, 0.975)
  
  # Créer un dataframe temporaire pour cette espèce
  temp_df <- data.frame(
    X_pred = X_pred,
    Y_mean = Y_mean,
    Y_lower = Y_lower,
    Y_upper = Y_upper,
    Species = paste0("Species ", i)
  )
  
  # Ajouter le dataframe temporaire au dataframe principal
  esp_DBH <- rbind(esp_DBH, temp_df)
}

# Tracer le graphique avec ggplot2
plot_DBH <- ggplot(esp_DBH, aes(x = X_pred, color = Species)) +
  geom_line(aes(y = Y_mean)) +
  geom_ribbon(aes(ymin = Y_lower, ymax = Y_upper, fill = "IC 95%"), alpha = 0.3, linetype = "dashed") +
  labs(x = "DBH (en cm)", y = "Probabilité prédite", color = "Espèce", fill = NULL) +
  scale_color_discrete(labels = c("Jacaranda copaia", "Qualea rosea")) +
  scale_fill_manual(values = "grey80", guide = guide_legend(override.aes = list(linetype = "solid", color = NA))) +
  theme_default() +
  theme(
    panel.grid.major.y = element_line(color = "grey80", size = 0.2),
    panel.grid.minor.y = element_line(color = "grey90", size = 0.1)
  )
```

Faisons apparaître les deux ensembles.

```{r apparaître les deux}
grid.arrange(plot_G, plot_DBH, ncol = 2)
```

Fin du script ! Bon boulot :)
